【裁判字號】    95,上更(一),88
【裁判日期】    950615
【裁判案由】    常業詐欺
【裁判全文】
臺灣高等法院臺中分院刑事判決      95年度上更(一)字第88號
上  訴  人
即  被  告  甲ｈ○
                    另案在臺灣臺中監獄執行中
選任辯護人  陳建勛律師
上列上訴人因常業詐欺案件，不服臺灣臺中地方法院93年度訴字
第1728號中華民國93年10月29日第一審判決（起訴案號：臺灣臺
中地方法院檢察署92年度偵字第21652號、93年度偵字第651號，
移送原審法院併辦案號：同署93年度偵字第15525號 ），提起上
訴，案經判決後，經最高法院發回更審，本院判決如下：
    主  文
原判決關於甲ｈ○部分，撤銷。
甲ｈ○共同以意圖為自己不法之所有，以詐術使人將本人之物交
付為常業，處有期徒刑肆年。
附表一（一）所示偽造之印文，及附表二、三所示之物，均沒收
。
    犯罪事實
一、甲ｈ○前於民國86年間起，曾利用他人遺失、遭搶或失竊之
    身分證，並偽刻他人印章，向中華電信股份有限公司申辦電
    話，後再盜打牟取不法利益，而犯行使偽造私文書等罪，經
    本院判處有期徒刑5年2月確定（現在執行中，不構成累犯）
    。
二、甲ｈ○仍不知悔改，明知一般民眾為存、提現金，可隨時到
    銀行、郵局等金融機關申請開設帳戶，及領取存摺、提款卡
    、密碼，如為通聯目的，亦可以自己或親友之名義向電信公
    司申設市內電話或行動電話門號，並無支付代價收購他人之
    存摺、提款卡、密碼，及市內電話、行動電話門號之必要，
    亦知他人願意支付代價向其同時收購他人之市內電話、行動
    電話門號，及存摺、提款卡、密碼等物，係要用以實施有關
    詐欺、恐嚇取財等一般財產常業犯罪及收取犯罪所得贓款之
    用，以避免警方得以循線追查，詎甲ｈ○竟先基於幫助他人
    犯常業詐欺罪之犯意，自92年1月間某日起，透過報紙分類
    廣告，以行動電話1支、新台幣（下同）4千元，市內電話門
    號1支、7千元至1萬元，郵局帳戶1本、1萬1千元至1萬2千元
    ，金融銀行帳戶1本、3千5百元之價格，向不特定人士購買
    人頭電信門號、金融帳戶 (部分如附表二編號5、6、9、23
    至39)後，再連續以行動電話1支、5千元，市內電話門號1支
    、8千元到1萬2千元，郵局帳戶1本、1萬3千元至1萬5千元，
    金融銀行帳戶1本、4千元至5千元不等之價格，並以快遞方
    式寄送，賺取差價，販售予不法詐欺集團成員作為取得不法
    所得，以逃避追查之犯罪工具。嗣有真實姓名不詳綽號「小
    劉」之成年男子，於92年5、6月間因經常向甲ｈ○買受人頭
    電信門號、金融帳戶，兩人因而結識，甲ｈ○即基於上開犯
    意，多次販賣電信門號、金融帳戶予「小劉」所屬之犯罪集
    團，而「小劉」所屬詐騙集團內已成年之不詳成員共同基於
    意圖為自己不法所有之犯意聯絡，並以之為常業之犯意，先
    後基於92年5、6月間，連續向如附表一（二）所示之人，以
    佯稱中獎之方式（施用詐術之方式詳述如下），分別向附表
    一（二）所示之人詐騙如附表一（二）所示之金錢，而以此
    為常業，待附表一（二）所示之人陷於錯誤，依約匯款至「
    小劉」所屬詐騙集團指定之帳戶（部分為甲ｈ○所提供），
    卻未見獎金撥給，始知受騙，因而報警，嗣為警於92年10月
    30日21 時許，分別在甲ｈ○位於臺中市○○路1049號24樓
    之37租屋處及所駕駛之車牌號碼M7－6010號自小客車內，扣
    得如附表二所示甲ｈ○所有供買賣所用之電信門號、金融帳
    戶及現金17萬6千1百元。
三、甲ｈ○因大量販賣電信門號、金融帳戶予「小劉」因而熟識
    後，遂於92年7月1日，經「小劉」之介紹，變更前開幫助「
    小劉」所屬詐欺集團犯罪之意思為共同實施詐欺行為之常業
    犯意，加入「小劉」所屬之犯罪集團，甲ｈ○加入之同時，
    復邀女友張幼昀（已經檢察官另為不起訴處分）之友傅安瑩
    （業經原審判處有期徒刑1年8月，緩刑5年確定)一同參與。
    甲ｈ○、傅安瑩、「小劉」及渠所屬之犯罪集團，即自92年
    7月間（起訴書誤認為5月，詳如後述）起，共同基於行使偽
    造私文書之概括犯意聯絡及意圖為自己不法所有，並基於常
    業詐欺之犯意聯絡，分別進行下列行使偽造私文書及常業詐
    欺之犯罪行為，並恃常業詐欺犯罪所得維生，均以之為常業
    ，其等犯罪情形如下：
  (一)先由「小劉」提供0000000000號行動電話門號予甲ｈ○、傅
    安瑩作為聯絡之用，偽以如附表一（一）所示「世紀投資顧
    問公司」等公司名義，由甲ｈ○、傅安瑩、「小劉」及所屬
    之犯罪集團（下稱甲ｈ○所屬犯罪集團）中不詳姓名之成年
    人，於如附表一（一）所示之時間，以電話問卷調查之方式
    聯繫如附表一（一）所示甲丁等人，待問卷調查完畢後，即
    以將寄送瓷器、杯組、鬧鐘等禮品為由，要求如附表一（一
    ）所示之甲丁等人提供地址，復由甲ｈ○所屬犯罪集團成員
    利用不詳之成年人偽刻如附表一（一）所示「世紀投資顧問
    公司」、「日峰國際法律事務所」、「張松柏」等（詳如附
    表一所示）印章，偽造如附表一（一）所示之中獎通知書、
    兌獎乙案通知書及以如附表一（一）所示法律事務所法務室
    名義出具之專用公函，交予甲ｈ○、傅安瑩，由傅安瑩寄送
    予如附表一（一）所示之人，佯稱如附表一（一）所示之人
    中得2獎、彩金港幣30萬元，倘附表一（一）所示之人不予
    置理，甲ｈ○所屬犯罪集團成員則指示甲ｈ○、傅安瑩將偽
    造之如附表一（一）所示「世紀投資顧問公司」等名義作成
    之週年慶邀請函寄送予如附表一（一）所示之人，誘使接獲
    之人誤信屬實，遂與甲ｈ○所屬犯罪集團成員電話聯繫，該
    集團成員遂勸誘附表一（一）所示甲丁等人以7萬或8萬元不
    等之價格購買股票，佯稱會將購買股票之金錢捐予慈善機構
    ，待如附表一（一）所示甲丁等人依約匯款入甲ｈ○所屬犯
    罪集團指定之人頭帳戶後（部分係由甲ｈ○提供），甲ｈ○
    所屬犯罪集團成員再利用不詳之成年人所偽刻如附表一（一
    ）所示「慈愛安養中心」等養護中心【詳如附表一（一）所
    示】之印章，偽造如附表一（一）所示之感謝狀，並同時將
    偽造如附表一（一）所示之認購權證交予甲ｈ○、傅安瑩，
    由傅安瑩寄送予附表一（一）所示之人，使接獲之人誤信為
    真，該集團成員進而再以電話聯絡附表一（一）所示之人，
    表示如欲領取獎金，必須匯款10萬元開立帳戶，若附表一（
    一）所示之人依約匯款入人頭帳戶後，該集團成員即改口佯
    稱所指10萬元，乃指港幣10萬元，折合新台幣40餘萬元，並
    要求補足差額，倘附表一（一）所示之人補足差額後，該集
    團成員會再勸說附表一（一）所示之人加入香港地區之賽馬
    協會，以便獲得3次投注機會，為求取信，該集團成員表示
    入會之押金5萬元，將由他人代墊後由協會直接替會員圈選
    號碼，以利誘使附表一（一）所示之人同意加入，翌日，該
    集團成員即以電話詐騙附表一（一）所示部分同意加入「香
    港賽馬協會」之會員稱圈選的號碼均已中獎，中獎金額約2
    千多萬元，謊稱獎金一半須捐給賽馬協會，並稱若要領獎金
    ，還須再匯錢予該集團所指定之人頭帳戶，嗣如附表一（一
    ）所示人陸續匯款後，發現獎金並未如期匯入，始發覺受騙
    ，甲ｈ○所屬犯罪集團成員因而詐得如附表一（一）所示之
    鉅額款項，而以此為常業。
  (二)嗣經警於92年10月30日16時許，在臺中市○○區○○路2段2
    巷7之1號傅安瑩之住處查獲傅安瑩，並分別在上址、臺中市
    ○○路○段240之1號（起訴書誤載為2240號）10樓之13傅安
    瑩之租屋處、甲ｈ○位於臺中市○○路1049號24樓之37租屋
    處及甲ｈ○所駕駛之車牌號碼M7－6010號自小客車內，扣得
    如附表三所示甲ｈ○、傅安瑩所屬犯罪集團供詐騙所用之物
    。
四、案經內政部警政署刑事警察局移送及臺中縣警察局豐原分局
    報告臺灣臺中地方法院檢察署檢察官偵查起訴。
    理  由
一、訊據上訴人即被告甲ｈ○（下稱被告）對於上開犯罪事實欄
    二所記載之犯行，已於原審及本院審理中坦承不諱。至對上
    開事實欄三、(一)部分所記載之犯行，被告則僅承認有犯幫助
    常業詐欺罪，否認有與傅安瑩、「小劉」及其等所屬之犯罪
    集團共同實施常業詐欺之犯罪行為，並辯稱：伊係因為「小
    劉」向伊表示需要人手，才介紹傅安瑩幫「小劉」工作，後
    因「小劉」第一次送來禮品之時，伊曾幫忙搬運，且「小劉
    」將買賣電信人頭帳戶之費用匯給伊時，有將傅安瑩之薪資
    一併匯來，請伊轉交，傅安瑩才誤認受僱於伊，但傅安瑩實
    係受僱於「小劉」，與伊無關，伊未參與行騙或寄送文件，
    亦未分取贓款，縱有販賣電信人頭帳戶及介紹傅安瑩幫「小
    劉」工作，亦僅係幫助犯，應可減輕刑期等語。
二、惟查：
  (一)被告上開如犯罪事實欄二所載販賣人頭帳戶、電信門號予詐
    欺集團成員幫助其等遂行詐術，作為逃避查緝、供詐欺款項
    匯入之工具等犯罪事實，業據如附表一（二）所示被害人於
    警詢分別指述綦詳（被害人於審判外之陳述，被告及其辯護
    人於本案辯論終結前，均未爭執無證據能力，且均表示無意
    見，依刑事訴訟法第159條之5第2項規定，可為證據)。且附
    表一（二）所示之被害人等，因「小劉」所屬詐欺集團成員
    施用詐術，致陷於錯誤，而陸續匯款之事實，亦有郵政國內
    匯款執據及銀行等金融機構之匯款執據、匯款回條等交易明
    細在卷可參，並有在被告位於臺中市○○路1049號24樓之37
    租屋處及所駕駛之M7－6010號自小客車內，扣得如附表二所
    示甲ｈ○買入欲供賣出之電信門號 (含SIM卡、護卡）、金
    融帳戶及供買賣門號、帳戶所用之身分證影本、電話手抄本
    、支票、人頭帳戶之年籍資料對照表、詐欺開銷支出記帳表
    等物及買賣門號、帳戶所得現金17萬6千1百元等物足資佐憑
    。以查扣之人頭帳戶及電話門號數量之多，足堪認被告於偵
    查中供承其係以買賣人頭帳戶及電話門號為本業應信屬實。
    再者，一般民眾為存、提現金，可輕易到銀行、郵局等金融
    機關申請開設帳戶，及領取存摺、提款卡、密碼等物，如為
    通聯目的，亦可以自己或親友之名義向電信公司申設市內電
    話或行動電話門號，殊無支付代價收購他人之存摺、提款卡
    、密碼及市內電話、行動電話門號之必要。被告亦坦承知悉
    「小劉」願意支付代價同時收購他人之市內電話、行動電話
    門號，及存摺、提款卡、提款密碼等物，係要用以實施有關
    詐欺、恐嚇取財等一般財產常業犯罪及收取犯罪所得贓款之
    用，以避免警方得以循線追查，詎其仍多次提供所購入之上
    開存摺、提款卡、密碼及市內電話、行動電話門號等物給「
    小劉」等詐欺集團成員使用，堪認被告顯有幫助詐欺取財之
    故意，此部分之犯罪事實應堪認定。
  (二)被告除於警詢、偵訊中先後供承：「警方在該車所查獲之人
    頭電話、電話帳單、呼叫器、人頭帳戶是我做為人頭電話及
    帳戶買賣用，中獎通知是【小劉】所留下，授權證書、香港
    行政特區彩票管理中心傳單是一個綽號【小劉】之人所提供
    ，他一個月支付5萬元叫我替他寄發，我每月以3萬元僱用傅
    安瑩替我寄發上述物品」、「．．．刮刮樂詐財行為是於92
    年7月初開始從事至今」、「（傅安瑩從事刮刮樂詐財行為
    時所寄送給被害人之贈品是否為你提供）是【小劉】之男子
    提供給我後，我再運送至台中市○○路傅安瑩租屋處，交與
    傅安瑩」 (見93年度偵字第651號卷第40、41頁之警詢筆錄
    ）、「92年1月起，我本來自己在做人頭帳戶及電話買賣，
    賺取差價這是我的本業，【小劉】是我的客戶，他跟我買人
    頭帳戶及電話，後來他邀我參加，他叫我幫他寄送禮品，一
    個月給我5萬元，我另外僱用傅安瑩，給傅安瑩3萬元月薪，
    是從【小劉】給我的5萬元中扣除．．．」、「．．．該車
    （指M7－6010號）都是我在使用，我曾經用該車運送【小劉
    】派人交付的禮品、傳單、帳冊等資料，．．其他中獎通知
    、授權證書、香港彩票傳單、贈品帳單統計表、被害人手抄
    本，都是【小劉】的，我以上開車輛裝載運送時候所留下」
    、「（警詢筆錄）均實在」 (見92年度偵字第21652號偵卷
    第71 至74頁之偵訊筆錄）等語，嗣於原審被告亦再供承：
    「我承認（犯罪）」、「（當時他1個月）5萬元（僱用我）
    」、「3萬元給傅安瑩」、「當時她 (指傅安瑩）沒有工作
    ，我問她要不要做，傅安瑩答應要做，我才答應【小劉】要
    做」、「（我寄了）盤子、杯子、感謝狀」等情（見原審卷
    (四)第41 、47、48頁）。核與本案共同被告傅安瑩於警詢、
    偵訊所供：「所有查獲物品係由警方逮捕之甲ｈ○交付給我
    ，並要我寄送予不特定被害人，以每月支付3萬元薪資僱用
    我」、「甲ｈ○僅交待我包裝、寄送禮品及授權證書、感謝
    狀等物予不特定之被害人」、「．．．郵資部分係由甲ｈ○
    每個禮拜給我1萬至2萬元不等零用金中支付」 (見上開偵字
    第651號卷第104、105頁之警詢筆錄)、「我是於92年6月開
    始搬到青海路租屋處，差不多該時候受僱於甲ｈ○，每月3(
    萬）元，都是甲ｈ○交付給我的」、「．．．寄送的費用都
    是我向甲ｈ○拿的，他交付現金給我的」、「（寄送之禮品
    ）是對方派來的車子載運過來的，之後有時候是甲ｈ○載過
    來，有時候是他們送來放在管理室」（見上開偵字第21652
    號卷第75、7 6頁）等情大致相符；嗣於原審，傅安瑩仍供
    述：「92年7月（受僱於甲ｈ○）」、「（受僱）寄送禮品
    」、「 (1個月薪水)3 萬元」、「（寄送）杯子、盤子」等
    情（見原審卷(四)第52至54頁）。再徵之被告所駕之M7－6010
    號自用小客車又為警查獲附表三所示之大量授權證書、感謝
    狀、中獎通知書等供犯罪使用之物各情，被告以前詞辯稱：
    未參與犯罪事實之實施，所為僅係幫助犯云云，顯難信為真
    實。
  (三)被告於92年 7月，變更前開幫助常業詐欺之犯意為常業詐欺
    之正犯犯意，僱用傅安瑩並加入「小劉」所屬之詐欺集團，
    持如附表一（一）所示偽造之私文書，參與如附表一（一）
    所示之被害人等遂行如犯罪事實欄三（一）所示之詐欺行為
    之分工，分別詐得如附表一（一）所示之金額，除經被告上
    開自白外，亦據如附表一（一）所示之被害人，分別於警詢
    指述甚詳（被害人上開審判外之陳述，被告及其辯護人於本
    案辯論終結前，均未爭執無證能力，且均表示無意見，依刑
    事訴訟法第159條之5第2項之規定，可為證據)。而附表一（
    一）所示之被害人因被告所屬詐欺集團成員施用詐術，陷於
    錯誤，而陸續匯款之事實，亦有華南商業銀行等金融機構之
    匯款執據、匯款回條等交易明細在卷可參，並在臺中市○○
    區○○路2段2巷7之1號、臺中市○○路 ○段240之1號10樓之
    13傅安瑩之租屋處及被告位於臺中市○○路1049號24樓之37
    租屋處，扣得如附表三所示被告、傅安瑩所屬犯罪集團供詐
    騙所用之宅急便收據、被害人資料、被告交付與傅安瑩寄送
    禮品之零用金、被告與傅安瑩等人聯絡用之呼叫器、偽造之
    各安養中心之感謝狀、偽造之投資顧問股份有限公司、保險
    公司認購權證文件、印章、香港特區彩票管理中心會員卡、
    電腦乙組（含主機、螢幕、鍵盤）、檢驗手套（橡膠）、被
    害人年籍資料手抄本、禮品皇瓷（瓷器）、五入湯吞杯組、
    鬧鐘及粉紅購物袋等物在案足憑，復有如附表一（一）所示
    偽造之私文書在卷可佐，且有監視錄影帶翻拍照片附卷可考
    （見92年度他字第1647號偵查卷(一)第79至90頁），應信屬實
    。
  (四)綜上所述，被告犯罪事證明確，其犯行堪以認定。
三、核被告所為：
  (一)「小劉」與不詳姓名之人所組成之詐欺犯罪集團，以上揭詐
    術，利用被告所提供之電信門號，對如附表一（二）所示之
    被害人等施用詐術，使被害人等因而陷於錯誤，分別依渠等
    之指示匯款至被告所販售之人頭帳戶內，詐騙手法如出一轍
    ，且以附表一（二）所示被害人數之多，匯款金額甚鉅，堪
    認「小劉」及所屬詐欺集團成員不詳姓名之人所為，係反覆
    從事於詐騙行為之非法犯行，並恃以謀生，係犯刑法第 340
    條之常業詐欺取財罪。「小劉」及詐欺集團成員中不詳姓名
    之人間，就常業詐欺取財犯行，有犯意聯絡及行為分擔，為
    共同正犯。又被告基於幫助不法詐欺集團成員向他人詐欺取
    財之故意，將金融機構之帳戶、電信門號等物提供詐財之用
    ，核其於犯罪事實欄二之部分所為，係犯刑法第30條第 1項
    前段、第 340條之共同常業詐欺取財罪之幫助犯，公訴人認
    被告此部分所為，係與「小劉」所屬詐欺集團共犯刑法第34
    0 條之罪，起訴法條雖有未洽，惟基本犯罪事實相同，應予
    變更為幫助常業詐欺罪（詳如後述）。
  (二)次按刑法所謂「常業」，係指反覆以同種類行為為目的之社
    會活動之職業性犯罪言，至其犯罪所得之多寡、是否恃此犯
    罪為唯一之謀生職業，則非所問。查，被告已坦承因生活開
    銷龐大無力支應（上開偵字第651號卷第183頁），足證被告
    主觀上有藉參與詐欺集團以對外詐取財物為經濟生活之來源
    ，且有藉此為業之共同犯意，又被告所屬詐欺集團利用不詳
    之成年人偽造如附表一（一）所示之印章，以偽造如附表一
    （一）所示之私文書，交由被告載運予傅安瑩寄送予如附表
    一（一）所示之被害人加以行使，藉以遂行詐術，使如附表
    一（一）所示之人陷於錯誤而陸續匯款，亦足生損害於附表
    一（一）所示遭冒名之「世紀投資顧問公司」「日峰國際法
    律事務所」、「慈愛安養中心」等法人、團體對名稱使用之
    正確性及信譽之維繫，同時損及遭冒名之「張松柏」等自然
    人之權益，核被告於犯罪事實欄三、(一)加入「小劉」所屬詐
    欺集團部分所為，係犯刑法第340條常業詐欺罪及同法第216
    條、第210條之行使偽造私文書。被告、傅安瑩與詐欺集團
    成員「小劉」等人之間，就此部分之犯行，互有犯意聯絡及
    行為分擔，為共同正犯。被告所屬詐欺集團成員利用不知情
    之刻印業者偽刻印章，係間接正犯。被告所屬詐欺集團成員
    偽刻印章、偽造印文之行為，係偽造如附表一（一）所示私
    文書之部分行為，其偽造私文書後持以行使，偽造之低度行
    為已為行使之高度行為所吸收，均不另論罪。被告先後多次
    販賣人頭帳戶、電信門號予「小劉」之幫助常業詐欺犯行及
    前後多次行使偽造私文書罪，各為時間緊接，犯罪構成要件
    各相同，顯均係基於概括之犯意為之，應分別依連續犯之規
    定論以一罪。被告於犯罪事實欄二所犯之連續幫助「小劉」
    所屬詐欺集團犯常業詐欺取財罪，與犯罪事實欄三、(一)加入
    「小劉」所屬詐欺集團所為常業詐欺取財罪間，時間緊接，
    犯罪構成要件各相同，亦係基於概括之犯意所為，應依連續
    犯之規定，論以常業詐欺一罪，並加重其刑。被告所犯常業
    詐欺、行使偽造私文書罪，互有手段、目的之牽連關係，均
    應依刑法第55條牽連犯之規定，從較重之常業詐欺罪處斷。
    又公訴人起訴之犯罪事實雖未敘及被告行使偽造私文書之犯
    行，然此部分之犯罪事實與公訴人起訴之常業詐欺罪既有牽
    連犯之裁判上一罪關係，為起訴效力所及，本院自應併予審
    理。另被害人陳立功被害之犯罪事實亦未經公訴人起訴，但
    此部分與被告被起訴之常業詐欺等罪，具有實質上一罪之關
    係，自為起訴效力所及，亦應併予審判。
  (三)附表二所示之物及現金17萬6千1百元，為被告所有，供買賣
    人頭帳戶、電信門號所用及所得之物（即用以幫助「小劉」
    所屬詐欺集團等遂行常業詐欺犯行之物），業據被告於警詢
    陳稱在卷(見上開偵字第651號卷第39、40頁），應分別依刑
    法第38條第 1項第2、3款之規定，宣告沒收；附表一所示偽
    造之印文、附表三編號17所示之印章 1盒，乃被告所屬詐欺
    集團所偽造，均應依刑法第 219條規定宣告沒收。至於其餘
    未扣案之印章，既未經警查扣，且事隔2年7月均未尋獲，因
    認已滅失不存在，自無庸另行宣告沒收。次按共同正犯因相
    互間利用他人之行為，以遂行其犯意之實現，本於責任共同
    之原則，有關沒收部分，對於共犯間供犯罪所用之物，自均
    應為沒收之諭知。本案在臺中市○○區○○路2段2巷7之1號
    傅安瑩之住處、臺中市○○路 ○段240之1號10樓之13傅安瑩
    租屋處、被告位於臺中市○○路1049號24樓之37租屋處及被
    告所駕駛之M7－6010號自小客車內，扣得如附表三所示被告
    所屬犯罪集團供詐騙所用之物，均應依刑法第38條第1項第2
    款之規定宣告沒收。
  (四)另被告辯稱：扣得如附表四編號 5所示之0000000000號行動
    電話為私人聯絡所用，另附表四編號8所示之專線通12張(性
    質類似易付卡)亦屬個人購買使用之物，而附表四編號6所示
    0000000000號行動電話則屬案外人張幼昀所使用之門號，均
    與本案犯行無關等語；另傅安瑩辯稱：附表四編號3、4所示
    之0000000000、0000000000號行動電話為其個人使用，與本
    案無涉等語。經查，依卷內所示資料，復查無積極證據足認
    上開行動電話門號確實為被告甲ｈ○、傅安瑩或其所屬詐欺
    集團所有供本案犯罪所用之物。再者附表四編號1、2之房屋
    租賃契約，因尚涉租賃關係之民事問題，契約當事人仍得據
    此主張權利；附表四編號7所示之手提包（BOSS牌）1個，均
    難認與本案犯罪相關；致附表五所示之物屬「小劉」所屬犯
    罪集團施行詐術所用之物，依文件資料所載均係發生於92年
    5、6月間，在92年7月間被告加入詐欺集團之前  (此部分詳
    詳後述），難認與被告有關，均不另為沒收之諭知。
  (六)本案被害人辰○雖具狀請求法院不要將扣案之現金及支票宣
    告沒收，以便被害人求償，惟上開扣案之支票，依據被告之
    供述，僅係空頭支票（至於被告如可依據支票原因關係對他
    人主張債權，此係被告如何依據強制執行法規定，對其債務
    人執行之問題），且上開扣案之現金及支票，既係被告買賣
    人頭帳戶犯罪所得之物，與本案被害人被詐欺之事實無關，
    被害人縱使對被告取得民事執行名義，亦非得使上開扣押物
    不被宣告沒收之法定事由，自應依法宣告沒收，被害人辰○
    主張上開扣押物不應沒收，自不足採。
四、公訴意旨略以：被告於92年5、6月間，亦參與實施詐欺之構
    成要件行為，使如附表所一（二）（三）所示被害人陷於錯
    誤，陸續匯款至被告所屬詐欺集團指定之人頭帳戶，應認被
    告此部分與「小劉」所屬之詐欺集團，均屬刑法第 340條之
    共同正犯等語。惟查：
  (一)公訴人指訴被告亦涉有常業詐欺取犯行，係以如附表一（二
    ）（三）所示被害人之指述，及在被告所駕駛之上開自小客
    車內，扣得有如附表五所示之物品，其中之宅急便收執聯中
    有92年5、6月之寄送貨品紀錄，另每月開支記錄表、被害人
    聯絡資料手抄本內所記載者，係自92年 4月間起之資料等為
    論據。
  (二)訊據被告堅詞否認亦係此部分之共同正犯，並辯稱：伊於92
    年5、6月間，因賣帳戶予「小劉」而相互結識，直到92年7
    月間才正式加入「小劉」所屬詐欺集團從事內部之分工，在
    伊車上查獲如附表五所示之物品，均是「小劉」交給他的等
    語。核與傅安瑩於原審辯稱：伊係在92年7月初，才在臺中
    市○○路○段240之1號10樓之13租屋，以從事寄送禮品的工
    作，此際始受僱予被告等語（見原審卷(四)第59頁）相符。經
    查，本案固於被告所駕駛之上開自小客車內，扣得如附表五
    所示之物品，其中之宅急便收執聯中有92年5、6月之寄送貨
    品紀錄，另每月開支記錄表、被害人聯絡資料手抄本內則係
    自92年4月起即開始記錄，然於被告之臺中市○○路1049號
    24樓之37租屋處，及傅安瑩之臺中市○○區○○路2段2巷7
    之1號住處及臺中市○○路○段240之1號10樓之13租屋處，所
    扣得如附表三所示宅急便收據、被害人聯絡資料等文件，其
    上所載日期均係自92年7月間起 (見外放甲ｈ○所組刮刮樂
    詐欺案所查扣之相關卷證編號5、6、8、9），核與被告、傅
    安瑩供述其等加入詐欺集團之時間點相符，此外復查無積極
    事證足稽被告於92年7月以前，即已加入「小劉」所屬詐欺
    集團進行詐術，被告此部分所為，應變更起訴法條為連續幫
    助常業詐欺罪。
五、又被告於犯罪事實欄二之部分，僅係販賣人頭帳戶及市內電
    話、行動電話門號予「小劉」所屬之詐欺集團；於犯罪事實
    欄三、(一)部分，僅係負責電話問卷調查，寄送中獎通知書、
    專用公函、感謝狀、認購權狀等工作，就「小劉」所屬之詐
    欺集團如何詐騙款項、被害人款項匯入人頭帳戶後，集團之
    其他成員如何提領款項、提領後有無再行轉匯，均未參與，
    是被告雖有參與常業詐欺之部分行為，而應共負常業詐欺罪
    ，然並未參與隱匿詐欺所得財物（即所謂之洗錢）之部分犯
    行，亦無證據證明被告有參與洗錢之謀議，是就洗錢之部分
    應認已逾越被告共同犯意之範圍，被告就洗錢之部分自無庸
    負共同正犯或幫助之罪責，併此敘明。
六、原審以被告罪證明確，予以論罪科刑，固非無見，惟；(一)本
    案被告甲ｈ○販賣人頭電信門號、金融帳戶給綽號「小劉」
    之成年男子之時，已知綽號「小劉」之成年男子會用來作為
    詐欺取財等財產犯罪使用，業據被告甲ｈ○自警訊時起，即
    供述在卷，被告甲ｈ○明知此情，仍將人頭電信門號、金融
    帳戶賣給綽號「小劉」之人，以供「小劉」所屬詐騙集團作
    為常業詐欺之犯罪工具，被告甲ｈ○此部分所為，顯有幫助
    犯罪之直接故意，原審判決誤認被告甲ｈ○此部分僅有幫助
    犯罪之間接故意，尚有未合；(二)又就被告自92年7月之後參
    與常業詐欺犯行之實施方面，除被害人陳立功被害之犯罪事
    實，原審判決未及審酌之外，就原審判決附表一（一）所示
    被害人受騙之金額，其中如原審判決編號25被害人ｂ○○、
    編號29乙ｋ○、編號30丙乙○、編號40ｎ○○、編號47甲ｒ
    ○、編號79乙ｈ○、編號80丙巳○、編號82胡金枝、編號93
    甲ｇ○、編號126乙黃○○、編號127乙Ｑ○、編號153Ｏ○
    ○、編號191甲Ｑ○等人部分，原審判決分別有漏載及誤載
    之情事（均經更正如本院判決書附表所示）；(三)另原審判決
    同上附表編號122亥○○部分，亦屬編號92之重複；(四)被告
    於犯罪事實欄二之部分應變更起訴法條為幫助常業詐欺罪，
    原審判決誤為不另為無罪之諭知，以上均有未洽。被告上訴
    意旨以前詞否認係常業詐欺之共同正犯，並據以指摘原審判
    決量刑過重，雖無理由，但原審判決關於被告部分既有上開
    可議之處，自應由本院將原審判決關於被告部分予以撤銷改
    判。爰審酌被告品行不佳，甫因行使偽造私文書等罪經本院
    判刑確定，尚未執行即又再犯本案犯行，且被害人數甚多，
    被害金額龐大，嚴重危害社會治安，迄今尚未賠償被害人所
    受損害，惟考其犯罪後曾坦承犯行，尚有悔意，及其所擔任
    犯罪角色等一切犯罪情狀，量處如文文所示之刑。附表一（
    一）所示偽造之印文，及附表二、三所示之物，並均依法宣
    告沒收。
據上論斷，應依刑事訴訟法第369條第1項前段、第364條、第299
條第1項前段、刑法第28條、第340條、第216條、第210條、第55
條、第219條、第38條第1項第2款、第3款，判決如主文。
本案經檢察官寅○○到庭執行職務。
中    華    民    國    95    年    6    月    15     日
            刑事第十庭  審判長法  官  林  照  明
                              法  官  唐  光  義
                              法  官  蔡  名  曜
上列正本證明與原本無異。
如不服本判決，須對於刑事訴訟之判決有上訴時，始得於本判決
送達後十日內向本院提出上訴狀，其未敘述理由者，應於提出上
訴狀後十日內向本院補提出理由書，並按他造當事人之人數提出
繕本。
                              書記官  劉  恆  宏
中    華    民    國    95    年    6    月  20       日
附錄本案論罪科刑法條：
刑法第340條：
以犯第339條之罪為常業者，處1年以上7年以下有期徒刑，得併
科5萬元以下罰金。
 附表一（一）
┌───┬────┬────┬─────────────┬───┬───────────────────────┐
│編  號│姓  名  │日  期  │匯款帳號                  │金額  │偽造之印文、文書                              │
├───┼────┼────┼─────────────┼───┼───────────────────────┤
│一    │甲丁    │92/10/19│玉山銀行斗六分行          │17萬  │(1)偽造之「世紀投資顧問公司」世紀集團兌獎乙案通│
│      │        │        │戶名：王佩君              │      │  知書乙紙。                                  │
│      │        │        │                          │      │(2)偽造之「日峰國際法律事務所」法務室專用公函乙│
│      │        │        │                          │      │  紙，及公函上之偽造「日峰國際法律事務所」、「│
│      │        │        │                          │      │  張松柏」印文各一枚。                        │
│      │        │        │                          │      │(3)偽造之「慈愛安養中心」為名，出具之感謝狀乙紙│
│      │        │        │                          │      │  ，感謝狀上之偽造「慈愛安養中心」印文一枚。  │
│      │        │        │                          │      │(4)偽造之「世紀投資顧問股份有限公司」認購權證乙│
│      │        │        │                          │      │  紙，及認購權證上之偽造「世紀投資顧問公司」印│
│      │        │        │                          │      │  文三枚、謝瑞明印文二枚、陳鴻山印文一枚、何耀│
│      │        │        │                          │      │  宗一印文枚。                                │
│      │        │        │                          │      │(5)偽造之「世紀投資顧問公司」中獎通知書乙紙，中│
│      │        │        │                          │      │  獎通知書上之偽造之「世紀投資顧問公司」印文一│
│      │        │        │                          │      │  枚。                                        │
├───┼────┼────┼─────────────┼───┼───────────────────────┤
│二    │乙宇○  │92/10/25│(1)合作金庫                │52萬  │(1)偽造之「世紀投資顧問公司」世紀集團兌獎乙案通│
│      │        │        │  戶名：陳俊伊            │      │  知書乙紙。                                  │
│      │        │        │  帳號：0000000000000     │      │(2)偽造之「香港特區彩票管理中心」授權證書乙紙，│
│      │        │        │(2)郵局                    │      │  授權證書上偽造之張松柏、楊耀宗、宋國富、董慶│
│      │        │        │  戶名：方文瑞            │      │  澤印文各一枚。                              │
│      │        │        │  帳號：00000000000000    │      │(3)偽造之「世紀投資顧問公司」中獎通知書乙紙。  │
│      │        │        │(3)郵局                    │      │(4)偽造之「日峰國際法律事務所」法務室專用公函乙│
│      │        │        │  戶名：張哲誠            │      │  紙及公函上之偽造「日峰國際法律事務所」、「張│
│      │        │        │  帳號：00000000000000    │      │  松柏」印文各一枚                            │
│      │        │        │                          │      │(5)世紀投資顧問公司20週年慶邀請函乙紙。        │
│      │        │        │                          │      │(6)偽造之「慈愛安養中心」為名，出具之感謝狀乙紙│
├───┼────┼────┼─────────────┼───┼───────────────────────┤
│三    │乙Ｋ○  │92/07   │                          │7萬元 │(1)感謝狀上之偽造「慈愛安養中心」印文一枚。    │
│      │        │        │                          │      │(2)偽造之「世紀投資顧問股份有限公司」認購權證乙│
│      │        │        │                          │      │  紙及認購權證上之偽造「世紀投資顧問公司」印文│
│      │        │        │                          │      │  三枚、謝瑞明印文二枚、陳鴻山一枚、何耀宗一枚│
│      │        │        │                          │      │(3)偽造之「美林投資顧問股份有限公司」認購權證二│
│      │        │        │                          │      │  紙及認購權證上各偽造（「美林投資顧問公司」印│
│      │        │        │                          │      │  文三枚、陳海昇印文二枚、李祥忠印文一枚、趙雅│
│      │        │        │                          │      │  惠印文一枚）。                              │
├───┼────┼────┼─────────────┼───┼───────────────────────┤
│四    │Ｒ○○  │92/10   │郵局                      │7萬元 │(1)偽造之「世紀投資顧問股份有限公司」認購權證乙│
│      │        │中旬    │                          │      │  紙及認購權證上之偽造「世紀投資顧問公司」印文│
│      │        │        │                          │      │  三枚、謝瑞明印文二枚、陳鴻山印文一枚、何耀宗│
│      │        │        │                          │      │  印文一枚。                                  │
│      │        │        │                          │      │(2)偽造之「慈愛安養中心」為名，出具之感謝狀乙紙│
│      │        │        │                          │      │  ，感謝狀上之偽造「慈愛安養中心」印文一枚。  │
├───┼────┼────┼─────────────┼───┼───────────────────────┤
│五    │ｓ○○  │92/10   │郵局                      │17萬餘│(1)偽造之「世紀投資顧問公司」中獎通知書乙紙，中│
│      │        │中旬    │戶名：劉耀文              │元    │  獎通知書上之偽造之「世紀投資顧問公司」印文一│
│      │        │        │帳號：00000000000000      │      │  枚。                                        │
│      │        │        │                          │      │(2)偽造之「國祥國際法律事務所」法務室專用公函乙│
│      │        │        │                          │      │  紙，及公函上之偽造「日峰國際法律事務所」、「│
│      │        │        │                          │      │  張松柏」印文各一枚。                        │
│      │        │        │                          │      │(3)偽造之「鼎豐金融控股公司」鼎豐集團兌獎乙案通│
│      │        │        │                          │      │  知書乙紙。                                  │
│      │        │        │                          │      │(4)偽造之「大觀安養中心」為名，出具之感謝狀乙紙│
│      │        │        │                          │      │  ，感謝狀上之偽造「大觀安養中心」印文一枚。  │
│      │        │        │                          │      │(5)偽造之「鼎豐金融控股股份有限公司」認購權證二│
│      │        │        │                          │      │  紙，及認購權證上各偽造（「鼎豐金融控股公司」│
│      │        │        │                          │      │  印文三枚、李鐘熙文二枚、林憲銘印文一枚、蘇昭│
│      │        │        │                          │      │  英印文一枚。                                │
├───┼────┼────┼─────────────┼───┼───────────────────────┤
│六    │乙ｎ○  │92/10   │                          │17萬餘│未檢附                                        │
│      │        │中旬    │                          │元    │                                              │
├───┼────┼────┼─────────────┼───┼───────────────────────┤
│七    │乙Ｍ○  │92/10/20│中國農民銀行中壢分行      │7萬元 │(1)偽造之「東華投資顧問公司」東華集團兌獎乙案通│
│      │        │        │戶名：張振堂              │      │  知書乙紙。                                  │
│      │        │        │帳號：00000000000         │      │(2)偽造之「李樹茂法律事務所」法務室專用公函乙紙│
│      │        │        │                          │      │  及公函上之偽造「李樹茂法律事務所」、「李樹茂│
│      │        │        │                          │      │  」印文各一枚。                              │
│      │        │        │                          │      │(3)偽造之「東華投資顧問公司」中獎通知書乙紙，中│
│      │        │        │                          │      │  獎通知書上之偽造之「東華投資顧問公司」印文一│
│      │        │        │                          │      │  枚。                                        │
│      │        │        │                          │      │(4)「東華投資顧問公司」20週年慶邀請函乙紙。    │
│      │        │        │                          │      │(5)偽造之「東華投資顧問股份有限公司」認購權證二│
│      │        │        │                          │      │  紙，及認購權證上各偽造（「東華投資顧問公司」│
│      │        │        │                          │      │  印文三枚、謝瑞明印文二枚、陳鴻山印文一枚、何│
│      │        │        │                          │      │  錦文印文一枚）。                            │
├───┼────┼────┼─────────────┼───┼───────────────────────┤
│八    │ｄ○○  │92/10   │郵局、戶名：楊慧貞        │17萬  │(1)偽造之「慈愛禪寺安養中心」為名，出具之感謝狀│
│      │        │下旬    │帳號：00000000000000      │      │  乙紙及感謝狀上之偽造「慈愛禪寺安養中心」印文│
│      │        │        │                          │      │  一枚。                                      │
│      │        │        │                          │      │(2)偽造之「東華投資顧問股份有限公司」認購權證二│
│      │        │        │                          │      │  紙，及認購權證上各偽造（「東華投資顧問公司」│
│      │        │        │                          │      │  印文三枚、謝瑞明印文二枚、陳鴻山印文一枚、何│
│      │        │        │                          │      │  錦文印文一枚）。                            │
├───┼────┼────┼─────────────┼───┼───────────────────────┤
│九    │玄○○  │92/10/20│戶名：張峻嘉              │7萬元 │(1)偽造之「慈愛安養中心」為名，出具之感謝狀乙紙│
│      │        │        │帳號：00000000000000      │      │  ，及感謝狀上之偽造「慈愛安養中心」印文一枚。│
│      │        │        │                          │      │(2)偽造之「世紀投資顧問股份有限公司」認購權證乙│
│      │        │        │                          │      │  紙，及認購權證上之偽造「世紀投資顧問公司」印│
│      │        │        │                          │      │  文三枚、謝瑞明印文二枚、陳鴻山印文一枚、何耀│
│      │        │        │                          │      │  宗印文一枚。                                │
├───┼────┼────┼─────────────┼───┼───────────────────────┤
│一○  │乙ｚ○  │92/10   │(1)郵局                    │74萬7 │(1)偽造之「慈愛禪寺安養中心」為名，出具之感謝狀│
│      │        │        │戶名：黎維心              │千元  │  乙紙。                                      │
│      │        │        │帳號：00000000000000      │      │(2)偽造之「東華投資顧問股份有限公司」認購權證二│
│      │        │        │(2)郵局                    │      │  紙，及認購權證上各偽造（「東華投資顧問公司」│
│      │        │        │戶名：黃貴明              │      │  印文三枚、謝瑞明印文二枚、陳鴻山印文一枚、何│
│      │        │        │帳號：00000000000000      │      │  錦文印文一枚）。                            │
├───┼────┼────┼─────────────┼───┼───────────────────────┤
│一一  │甲午○  │92/10/10│屏東郵局                  │17萬元│(1)偽造之「世紀投資顧問股份有限公司」認購權證乙│
│      │        │        │戶名：林忠村              │      │  紙，及認購權證上之偽造「世紀投資顧問公司」印│
│      │        │        │                          │      │  文三枚、謝瑞明印文二枚、陳鴻山印文一枚、何耀│
│      │        │        │                          │      │  宗印文一枚。                                │
│      │        │        │                          │      │(2)偽造之「慈愛安養中心」為名，出具之感謝狀乙紙│
│      │        │        │                          │      │  及感謝狀上之偽造「慈愛安養中心」印文一枚。  │
├───┼────┼────┼─────────────┼───┼───────────────────────┤
│一二  │甲ｙ○  │92/10/19│土地銀行斗六分行          │7萬   │(1)偽造之「慈愛安養中心」為名，出具之感謝狀乙紙│
│      │        │        │帳號：00000000000000      │      │  ，及感謝狀上之偽造「慈愛安養中心」印文一枚。│
│      │        │        │                          │      │(2)偽造之「世紀投資顧問公司」世紀集團兌獎乙案通│
│      │        │        │                          │      │  知書乙紙。                                  │
│      │        │        │                          │      │(3)偽造之「世紀投資顧問股份有限公司」認購權證乙│
│      │        │        │                          │      │  紙，及認購權證上之偽造「世紀投資顧問公司」印│
│      │        │        │                          │      │  文三枚、謝瑞明印文二枚、陳鴻山印文一枚、何耀│
│      │        │        │                          │      │  宗印文一枚。                                │
│      │        │        │                          │      │(4)世紀投資顧問公司20週年慶邀請函乙紙。        │
│      │        │        │                          │      │(5)偽造之「世紀投資顧問公司」中獎通知書乙紙，及│
│      │        │        │                          │      │  中獎通知書上之偽造之「世紀投資顧問公司」印文│
│      │        │        │                          │      │  一枚。                                      │
│      │        │        │                          │      │(6)偽造之「日峰國際法律事務所」法務室專用公函乙│
│      │        │        │                          │      │  紙，及公函上之偽造「日峰國際法律事務所」、「│
│      │        │        │                          │      │  張松柏」印文各一枚                          │
├───┼────┼────┼─────────────┼───┼───────────────────────┤
│一三  │丙甲○  │92/09   │郵局、戶名：徐永全        │103萬 │(1)偽造之「心慈禪院」為名，出具之感謝狀乙紙，及│
│      │        │        │帳號：00000000000000      │      │  感謝狀上之偽造「心慈禪院」印文一枚。        │
│      │        │        │                          │      │(2)偽造之「國揚金融控股公司」世紀集團兌獎乙案通│
│      │        │        │                          │      │  知書乙紙。                                  │
├───┼────┼────┼─────────────┼───┼───────────────────────┤
│一四  │ｑ○○  │92/10   │(1)郵局、戶名：黃貴明      │64萬  │(1)偽造之「心慈禪院」為名，出具之感謝狀乙紙，及│
│      │        │        │  帳號：00000000000000    │      │  感謝狀上之偽造「心慈禪院」印文一枚。        │
│      │        │        │(2)郵局、戶名：張哲誠      │      │(2)偽造之「香港特區彩票管理中心」授權證書乙紙，│
│      │        │        │  帳號：00000000000000    │      │  及授權證書上偽造之黃俊銘、楊耀宗、宋國富、董│
│      │        │        │(3)郵局、戶名：薛淑滿      │      │  慶澤印文各一枚。                            │
│      │        │        │  帳號：00000000000000    │      │                                              │
├───┼────┼────┼─────────────┼───┼───────────────────────┤
│一五  │乙宙○  │91/10/04│                          │7萬   │(1)偽造之「慈愛安養中心」為名，出具之感謝狀乙紙│
│      │        │        │                          │      │  ，及感謝狀上之偽造「慈愛安養中心」印文一枚。│
│      │        │        │                          │      │(2)偽造之「世紀投資顧問股份有限公司」認購權證乙│
│      │        │        │                          │      │  紙，及認購權證上之偽造「世紀投資顧問公司」印│
│      │        │        │                          │      │  文三枚、謝瑞明印文二枚、陳鴻山印文一枚、何耀│
│      │        │        │                          │      │  宗印文一枚。                                │
│      │        │        │                          │      │(3)偽造之「日峰國際法律事務所」法務室專用公函乙│
│      │        │        │                          │      │  紙，及公函上之偽造「日峰國際法律事務所」、「│
│      │        │        │                          │      │  張松柏」印文各一枚                          │
│      │        │        │                          │      │(4)偽造之「世紀投資顧問公司」世紀集團兌獎乙案通│
│      │        │        │                          │      │  知書乙紙。                                  │
│      │        │        │                          │      │(5)偽造之「世紀投資顧問公司」中獎通知書乙紙，及│
│      │        │        │                          │      │  中獎通知書上之偽造之「世紀投資顧問公司」印文│
│      │        │        │                          │      │  一枚。                                      │
├───┼────┼────┼─────────────┼───┼───────────────────────┤
│一六  │甲Ｎ○○│92/08   │(1)松江路郵局、戶名：林敏政│202萬 │(1)偽造之「寶弘金融控股股份有限公司」認購權證二│
│      │        │        │  帳號：00000000000000    │      │  紙，及認購權證上各偽造（「寶弘金融控股公司」│
│      │        │        │(2)郵局、戶名：劉敏珠      │      │  印文三枚、林耀德印文二枚、吳進益印文一枚、楊│
│      │        │        │  帳號：000000000000000   │      │  欣怡印文一枚）。                            │
│      │        │        │(3)麥寮郵局、戶名：林志河  │      │(2)偽造之「明光慈幼安養中心」為名，出具之感謝狀│
│      │        │        │  帳號：00000000000000    │      │  乙紙，及感謝狀上之偽造「明光慈幼安養中心」印│
│      │        │        │(4)松竹郵局、戶名：周美玲  │      │  文一枚。                                    │
│      │        │        │  帳號：00000000000000    │      │(3)偽造之「香港特區彩票管理中心」授權證書乙紙，│
│      │        │        │                          │      │  及授權證書上偽造之陳義德、趙福全、董建國、王│
│      │        │        │                          │      │  偉忠印文各一枚。                            │
├───┼────┼────┼─────────────┼───┼───────────────────────┤
│一七  │黃張簡玉│92/10/29│(1)合作金庫成功分行        │51萬  │(1)偽造之「大觀安養中心」為名，出具之感謝狀乙紙│
│      │秀      │        │  戶名：陳建山            │      │ ，及感謝狀上之偽造「大觀安養中心」印文一枚。 │
│      │        │        │  帳號：0000000000000     │      │(2)偽造之「鼎豐金融控股股份有限公司」認購權證二│
│      │        │        │                          │      │  紙，及認購權證上各偽造（「鼎豐金融控股公司」│
│      │        │        │(2)潭子郵局、戶名：陳如盛  │      │  印文三枚、李鐘熙文二枚、林憲銘印文一枚、蘇昭│
│      │        │        │  帳號：00000000000000    │      │  英印文一枚。                                │
│      │        │        │                          │      │(3)鼎豐金融控股公司23週年慶邀請函乙紙。        │
├───┼────┼────┼─────────────┼───┼───────────────────────┤
│一八  │乙Ｆ○  │92/10/17│郵局、帳號：0000000000000 │6萬5千│(1)偽造之「心慈禪院」為名，出具之感謝狀乙紙，及│
│      │        │        │                          │元    │  感謝狀上之偽造「心慈禪院」印文一枚。        │
│      │        │        │                          │      │(2)偽造之「國揚人壽保險公司台灣分公司」保險單乙│
│      │        │        │                          │      │  紙。                                        │
├───┼────┼────┼─────────────┼───┼───────────────────────┤
│一九  │甲ｎ○  │92/10/14│                          │7萬   │(1)偽造之「慈愛安養中心」為名，出具之感謝狀乙紙│
│      │        │        │                          │      │  ，及感謝狀上之偽造「慈愛安養中心」印文一枚。│
│      │        │        │                          │      │(2)偽造之「世紀投資顧問股份有限公司」認購權證乙│
│      │        │        │                          │      │  紙，及認購權證上之偽造「世紀投資顧問公司」印│
│      │        │        │                          │      │  文三枚、謝瑞明印文二枚、陳鴻山印文一枚、何耀│
│      │        │        │                          │      │  宗印文一枚。                                │
├───┼────┼────┼─────────────┼───┼───────────────────────┤
│二○  │甲Ｉ○  │92/10/18│(1)郵局、戶名：史明琦      │171萬 │(1)偽造之「大觀安養中心」為名，出具之感謝狀乙紙│
│      │        │        │  帳號：00000000000000    │      │  ，及感謝狀上之偽造「大觀安養中心」印文一枚。│
│      │        │        │(2)郵局、戶名：林瑞興      │      │(2)偽造之「鼎豐金融控股股份有限公司」認購權證乙│
│      │        │        │  帳號：00000000000000    │      │  紙，及認購權證上之偽造「鼎豐金融控股公司」印│
│      │        │        │(3)郵局、戶名：陳如盛      │      │  文三枚、李鐘熙文二枚、林憲銘印文一枚、蘇昭英│
│      │        │        │  帳號：00000000000000    │      │  印文一枚。                                  │
│      │        │        │(4)郵局、戶名：陳惠玲      │      │(3)偽造之「新竹國際商業銀行」指定用途信託投資對│
│      │        │        │  帳號：00000000000000    │      │  帳單乙紙。                                  │
│      │        │        │                          │      │(4)偽造之「香港特區彩票管理中心」授權證書乙紙，│
│      │        │        │                          │      │  及授權證書上偽造之陳聖德、趙福全、董建國、王│
│      │        │        │                          │      │  偉忠印文各一枚。                            │
├───┼────┼────┼─────────────┼───┼───────────────────────┤
│二一  │乙酉○  │92/10   │(1)上海商銀                │52萬  │(1)偽造之「李樹茂法律事務所」法務室專用公函乙紙│
│      │        │        │  戶名：吳永利            │      │  ，及公函上之偽造「李樹茂法律事務所」、「李樹│
│      │        │        │  帳號：00000000000000    │      │  茂」印文各一枚。                            │
│      │        │        │(2)郵局、戶名：林建榮      │      │(2)偽造之「東華投資顧問公司」中獎通知書乙紙，及│
│      │        │        │  帳號：0000000000000     │      │  中獎通知書上之偽造之「東華投資顧問公司」印文│
│      │        │        │(3)郵局、戶名：張哲誠      │      │  一枚。                                      │
│      │        │        │  帳號：00000000000000    │      │(3)偽造之「東華投資顧問公司」東華集團兌獎乙案通│
│      │        │        │                          │      │  知書乙紙。                                  │
│      │        │        │                          │      │(4)偽造之「東華投資顧問股份有限公司」認購權證三│
│      │        │        │                          │      │  紙，及認購權證上各偽造（「東華投資顧問公司」│
│      │        │        │                          │      │  印文三枚、謝瑞明印文二枚、陳鴻山印文一枚、何│
│      │        │        │                          │      │  錦文印文一枚）。                            │
│      │        │        │                          │      │(5)偽造之「慈愛禪寺安養中心」為名，出具之感謝狀│
│      │        │        │                          │      │  乙紙。                                      │
│      │        │        │                          │      │(6)偽造之「香港特區彩票管理中心」授權證書乙紙，│
│      │        │        │                          │      │  及授權證書上偽造之李樹茂、楊耀宗、宋國富、董│
│      │        │        │                          │      │  慶澤印文各一枚。                            │
├───┼────┼────┼─────────────┼───┼───────────────────────┤
│二二  │乙Ｂ○  │92/10   │郵局、戶名：黃紫宜        │7萬   │(1)偽造之「慈愛禪寺安養中心」為名，出具之感謝狀│
│      │        │        │帳號：00000000000000      │      │  乙紙。                                      │
│      │        │        │                          │      │(2)偽造之「東華投資顧問股份有限公司」認購權證二│
│      │        │        │                          │      │  紙，及認購權證上各偽造（「東華投資顧問公司」│
│      │        │        │                          │      │  印文三枚、謝瑞明印文二枚、陳鴻山印文一枚、何│
│      │        │        │                          │      │  錦文印文一枚）。                            │
│      │        │        │                          │      │(3)偽造之「東華投資顧問公司」東華集團兌獎乙案通│
│      │        │        │                          │      │  知書乙紙。                                  │
│      │        │        │                          │      │(4)偽造之「李樹茂法律事務所」法務室專用公函乙紙│
│      │        │        │                          │      │  ，及公函上之偽造「李樹茂法律事務所」、「李樹│
│      │        │        │                          │      │  茂」印文各一枚。                            │
│      │        │        │                          │      │(5)偽造之「東華投資顧問公司」中獎通知書乙紙，及│
│      │        │        │                          │      │  中獎通知書上之偽造之「東華投資顧問公司」印文│
│      │        │        │                          │      │  一枚。                                      │
├───┼────┼────┼─────────────┼───┼───────────────────────┤
│二三  │丙辰○  │92/10   │帳號：00000000000000000   │17萬  │(1)東華投資顧問公司20週年慶邀請函乙紙。        │
│      │        │        │帳號：00000000000000000   │      │                                              │
├───┼────┼────┼─────────────┼───┼───────────────────────┤
│二四  │乙ｒ○  │92/10底 │                          │52萬  │(1)偽造之「慈愛禪寺安養中心」為名，出具之感謝狀│
│      │        │        │                          │      │  乙紙。                                      │
│      │        │        │                          │      │(2)偽造之「東華投資顧問股份有限公司」認購權證二│
│      │        │        │                          │      │  紙，及認購權證上各偽造（「東華投資顧問公司」│
│      │        │        │                          │      │  印文三枚、謝瑞明印文二枚、陳鴻山印文一枚、何│
│      │        │        │                          │      │  錦文印文一枚）。                            │
│      │        │        │                          │      │(3)偽造之「東華投資顧問公司」東華集團兌獎乙案通│
│      │        │        │                          │      │  知書乙紙。                                  │
│      │        │        │                          │      │(4)偽造之「東華投資顧問公司」中獎通知書乙紙，及│
│      │        │        │                          │      │  中獎通知書上之偽造之「東華投資顧問公司」印文│
│      │        │        │                          │      │  一枚。                                      │
│      │        │        │                          │      │(5)偽造之「香港特區彩票管理中心」授權證書乙紙，│
│      │        │        │                          │      │  及授權證書上偽造之李樹茂、楊耀宗、宋國富、董│
│      │        │        │                          │      │  慶澤印文各一枚。                            │
├───┼────┼────┼─────────────┼───┼───────────────────────┤
│二五  │ｂ○○  │92/10   │(1)郵局、戶名：林方杰      │257萬5│(1)偽造之「東華投資顧問公司」中獎通知書乙紙，及│
│      │        │        │  帳號：00000000000000    │千元  │  中獎通知書上之偽造之「東華投資顧問公司」印文│
│      │        │        │(2)郵局、戶名：林建榮      │      │  一枚。                                      │
│      │        │        │  帳號：00000000000000    │      │(2)偽造之「東華投資顧問公司」東華集團兌獎乙案通│
│      │        │        │(3)郵局、戶名：黃紫宜      │      │  知書乙紙。                                  │
│      │        │        │  帳號：000000000000      │      │(3)偽造之「李樹茂法律事務所」法務室專用公函乙紙│
│      │        │        │(4)帳號：00000000000000000 │      │  ，及公函上之偽造「李樹茂法律事務所」、「李樹│
│      │        │        │                          │      │  茂」印文各一枚。                            │
│      │        │        │                          │      │(4)偽造之「東華投資顧問股份有限公司」認購權證二│
│      │        │        │                          │      │  紙，及認購權證上各偽造（「東華投資顧問公司」│
│      │        │        │                          │      │  印文三枚、謝瑞明印文二枚、陳鴻山印文一枚、何│
│      │        │        │                          │      │  錦文印文一枚）。                            │
│      │        │        │                          │      │(5)偽造之「香港特區彩票管理中心」授權證書乙紙，│
│      │        │        │                          │      │  及授權證書上偽造之李樹茂、楊耀宗、宋國富、董│
│      │        │        │                          │      │  慶澤印文各一枚。                            │
├───┼────┼────┼─────────────┼───┼───────────────────────┤
│二六  │甲Ｚ○  │92/07/29│台新銀行台中分行          │7萬   │(1)偽造之「美林投資顧問股份有限公司」認購權證二│
│      │        │        │戶名：鄭嘉謙              │      │  紙，及認購權證上各偽造（「美林投資顧問公司」│
│      │        │        │帳號：00000000000000      │      │  印文三枚、陳海昇印文二枚、李祥忠印文一枚、趙│
│      │        │        │                          │      │  雅惠印文一枚）。                            │
├───┼────┼────┼─────────────┼───┼───────────────────────┤
│二七  │戌○○  │92/10/27│郵局、戶名：林方杰        │7萬   │(1)偽造之「慈愛安養中心」為名，出具之感謝狀乙紙│
│      │        │        │帳號：000000000000000     │      │  ，及感謝狀上之偽造「慈愛安養中心」印文一枚。│
│      │        │        │                          │      │(2)偽造之「世紀投資顧問股份有限公司」認購權證乙│
│      │        │        │                          │      │  紙，及認購權證上之偽造「世紀投資顧問公司」印│
│      │        │        │                          │      │  文三枚、謝瑞明印文二枚、陳鴻山印文一枚、何耀│
│      │        │        │                          │      │  宗印文一枚。                                │
│      │        │        │                          │      │(3)偽造之「世紀投資顧問公司」世紀集團兌獎乙案通│
│      │        │        │                          │      │  知書乙紙。                                  │
│      │        │        │                          │      │(4)偽造之「日峰國際法律事務所」法務室專用公函乙│
│      │        │        │                          │      │  紙，及公函上之偽造「日峰國際法律事務所」、「│
│      │        │        │                          │      │  張松柏」印文各一枚。                        │
│      │        │        │                          │      │(5)偽造之「世紀投資顧問公司」中獎通知書乙紙，及│
│      │        │        │                          │      │  中獎通知書上之偽造之「世紀投資顧問公司」印文│
│      │        │        │                          │      │  一枚。                                      │
├───┼────┼────┼─────────────┼───┼───────────────────────┤
│二八  │辰○    │92/10/12│(1)郵局、戶名：陳全村      │272萬5│(1)偽造之「世紀投資顧問公司」中獎通知書乙紙，及│
│      │        │        │  帳號：00000000000000    │千元  │  中獎通知書上之偽造之「世紀投資顧問公司」印文│
│      │        │        │(2)郵局、戶名：林方杰      │      │  一枚。                                      │
│      │        │        │  帳號：00000000000000    │      │(2)偽造之「香港特區彩票管理中心」授權證書乙紙，│
│      │        │        │(3)國泰銀行高雄分行        │      │  及授權證書上偽造之張松柏、楊耀宗、宋國富、董│
│      │        │        │  戶名：詹曜仁            │      │  慶澤印文各一枚。                            │
│      │        │        │  帳號：0000000000000     │      │(3)偽造之「世紀投資顧問股份有限公司」認購權證乙│
│      │        │        │                          │      │  紙，及認購權證上之偽造「世紀投資顧問公司」印│
│      │        │        │                          │      │  文二枚、謝瑞明印文一枚、陳鴻山印文一枚、何耀│
│      │        │        │                          │      │  宗印文一枚。                                │
│      │        │        │                          │      │(4)偽造之「慈愛安養中心」為名，出具之感謝狀乙紙│
│      │        │        │                          │      │  ，及感謝狀上之偽造「慈愛安養中心」印文一枚。│
│      │        │        │                          │      │(5)偽造之「日峰國際法律事務所」法務室專用公函乙│
│      │        │        │                          │      │  紙，及公函上之偽造「日峰國際法律事務所」、「│
│      │        │        │                          │      │  張松柏」印文各一枚                          │
│      │        │        │                          │      │(6)偽造之「世紀投資顧問公司」世紀集團兌獎乙案通│
│      │        │        │                          │      │  知書乙紙。                                  │
├───┼────┼────┼─────────────┼───┼───────────────────────┤
│二九  │乙ｋ○  │92/07/15│帳號：00000000000000      │12萬  │(1)偽造之「美林投資顧問股份有限公司」認購權證兩│
│      │        │        │                          │      │  紙，及認購權證上各偽造（「美林投資顧問公司」│
│      │        │        │                          │      │  印文三枚、陳海昇印文二枚、李祥忠印文一枚、趙│
│      │        │        │                          │      │  雅惠印文一枚）。                            │
├───┼────┼────┼─────────────┼───┼───────────────────────┤
│三○  │丙乙○  │92/10/27│(1)郵局、戶名：周欣慧      │54萬5 │(1)偽造之「國祥法律事務所」法務室專用公函乙紙，│
│      │        │        │  帳號：00000000000000    │千元  │  及公函上之偽造「國祥法律事務所」、「陳聖德」│                                            │
│      │        │        │(2)郵局、戶名：陳惠玲      │      │  印文各一枚。                                │                                            │
│      │        │        │  帳號：00000000000000    │      │(2)鼎豐金融控股公司23週年慶邀請函乙紙。        │                                            │
│      │        │        │                          │      │(3)偽造之「鼎豐金融控股股份有限公司」認購權證三│                                            │
│      │        │        │                          │      │  紙，及認購權證上各偽造（「鼎豐金融控股公司」│                                            │
│      │        │        │                          │      │  印文三枚、李鐘熙文二枚、林憲銘印文一枚、蘇昭│                                            │
│      │        │        │                          │      │  英印文一枚）。                              │                                            │
├───┼────┼────┼─────────────┼───┼───────────────────────┤
│三一  │甲ｅ○  │92/07/29│郵局、戶名潘信東          │7萬   │(1)偽造之「明光慈幼安養中心」為名，出具之感謝狀│
│      │        │        │帳號：0000000000000       │      │  乙紙，及感謝狀上之偽造「明光慈幼安養中心」印│
│      │        │        │                          │      │  文一枚。                                    │
│      │        │        │                          │      │(2)偽造之「寶弘金融控股股份有限公司」認購權證二│
│      │        │        │                          │      │  紙，及認購權證上各偽造（「寶弘金融控股公司」│
│      │        │        │                          │      │  印文三枚、林耀德印文二枚、吳進益印文一枚、楊│
│      │        │        │                          │      │  欣怡印文一枚）。                            │
│      │        │        │                          │      │(3)寶弘金融控股公司23週年慶邀請函乙紙。        │
│      │        │        │                          │      │(4)偽造之「寶弘金融控股公司」中獎通知書乙紙，及│
│      │        │        │                          │      │  中獎通知書上之偽造之「寶弘金融控股公司」印文│
│      │        │        │                          │      │  一枚。                                      │
├───┼────┼────┼─────────────┼───┼───────────────────────┤
│三二  │乙Ｐ○  │92/07   │郵局、戶名陳士欽          │17萬  │(1)偽造之「慈愛安養中心」為名，出具之感謝狀乙紙│
│      │        │        │帳號：00000000000000      │      │  ，及感謝狀上之偽造「慈愛安養中心」印文一枚。│
│      │        │        │                          │      │(2)偽造之「富盛投資顧問公司」富盛集團兌獎乙案通│
│      │        │        │                          │      │  知書乙紙。                                  │
│      │        │        │                          │      │(3)偽造之「富盛投資顧問股份有限公司」認購權證二│
│      │        │        │                          │      │  紙，及認購權證上各偽造（「富盛投資顧問公司」│
│      │        │        │                          │      │  印文三枚、陳海昇印文二枚、李祥忠印文一枚、趙│
│      │        │        │                          │      │  雅惠印文一枚）。                            │
├───┼────┼────┼─────────────┼───┼───────────────────────┤
│三三  │乙Ｗ○  │92/08   │                          │7萬   │(1)偽造之「慈愛安養中心」為名，出具之感謝狀乙紙│
│      │        │        │                          │      │  ，及感謝狀上之偽造「慈愛安養中心」印文一枚。│
│      │        │        │                          │      │(2)偽造之「美林投資顧問股份有限公司」認購權證二│
│      │        │        │                          │      │  紙，及認購權證上各偽造（「美林投資顧問公司」│
│      │        │        │                          │      │  印文三枚、陳海昇印文二枚、李祥忠印文一枚、趙│
│      │        │        │                          │      │  雅惠印文一枚）。                            │
├───┼────┼────┼─────────────┼───┼───────────────────────┤
│三四  │丙辛○  │92/07/17│(1)永康郵局、戶名：劉達慶  │51萬  │(1)偽造之「慶光慈幼安養中心」為名，出具之感謝狀│
│      │        │        │  帳號：00000000000000    │      │  乙紙，及感謝狀上之偽造「慶光慈幼安養中心」印│
│      │        │        │(2)萬通銀行新營分行        │      │  文一枚。                                    │
│      │        │        │  戶名：任登華            │      │(2)偽造之「永鴻金融控股股份有限公司」認購權證二│
│      │        │        │  帳號：000000000000000   │      │  紙，及認購權證上各偽造（「永鴻金融控股公司」│
│      │        │        │                          │      │  印文三枚、林耀德印文二枚、吳進益印文一枚、楊│
│      │        │        │                          │      │  欣怡印文一枚）。                            │
├───┼────┼────┼─────────────┼───┼───────────────────────┤
│三五  │丙子○  │92/10/29│(1)郵局、戶名：楊慧貞      │142萬5│(1)偽造之「慈愛禪寺安養中心」為名，出具之感謝狀│
│      │        │        │  帳號：00000000000000    │千元  │  乙紙。                                      │
│      │        │        │(2)郵局、                  │      │(2)偽造之「東華投資顧問公司」東華集團兌獎乙案通│
│      │        │        │  帳號：00000000000000000 │      │  知書乙紙。                                  │
│      │        │        │                          │      │(3)偽造之「東華投資顧問公司」中獎通知書乙紙，及│
│      │        │        │                          │      │  中獎通知書上之偽造之「東華投資顧問公司」印文│
│      │        │        │                          │      │  一枚。                                      │
│      │        │        │                          │      │(4)偽造之「李樹茂法律事務所」法務室專用公函乙紙│
│      │        │        │                          │      │  ，及公函上之偽造「李樹茂法律事務所」、「李樹│
│      │        │        │                          │      │  茂」印文各一枚。                            │
│      │        │        │                          │      │(5)東華投資顧問公司20週年慶邀請函乙紙。        │
│      │        │        │                          │      │(6)偽造之「東華投資顧問股份有限公司」認購權證二│
│      │        │        │                          │      │  紙，及認購權證上各偽造（「東華投資顧問公司」│
│      │        │        │                          │      │  印文三枚、謝瑞明印文二枚、陳鴻山印文一枚、何│
│      │        │        │                          │      │  錦文印文一枚）。                            │
├───┼────┼────┼─────────────┼───┼───────────────────────┤
│三六  │丙戊○  │92/07/22│(1)郵局、戶名：張鳳玲      │17萬  │(1)偽造之「明光慈幼安養中心」為名，出具之感謝狀│
│      │        │        │  帳號：00000000000000    │      │  乙紙，及感謝狀上之偽造「明光慈幼安養中心」印│
│      │        │        │(2)戶名：郭建文            │      │  文一枚。                                    │
│      │        │        │  帳號：00000000000000    │      │(2)偽造之「寶弘金融控股股份有限公司」認購權證二│
│      │        │        │                          │      │  紙，及認購權證上各偽造（「寶弘金融控股公司」│
│      │        │        │                          │      │  印文三枚、林耀德印文二枚、吳進益印文一枚、楊│
│      │        │        │                          │      │  欣怡印文一枚）。                            │
├───┼────┼────┼─────────────┼───┼───────────────────────┤
│三七  │乙戊○  │92/07/11│(1)郵局、戶名：林敏政      │445萬8│(1)偽造之「明光慈幼安養中心」為名，出具之感謝狀│
│      │        │        │  帳號：00000000000000    │千元  │  乙紙，及感謝狀上之偽造「明光慈幼安養中心」印│
│      │        │        │(2)郵局、戶名：陳瑞文      │      │  文一枚。                                    │
│      │        │        │  帳號：00000000000000    │      │(2)偽造之「寶弘金融控股股份有限公司」認購權證六│
│      │        │        │(3)郵局、戶名：田寶秀      │      │  紙，及認購權證上各偽造（「寶弘金融控股公司」│
│      │        │        │  帳號：00000000000000    │      │  印文三枚、林耀德印文二枚、吳進益印文一枚、楊│
│      │        │        │                          │      │  欣怡印文一枚）。                            │
│      │        │        │                          │      │(3)偽造之「香港特區彩票管理中心」授權證書乙紙，│
│      │        │        │                          │      │  及授權證書上偽造之陳義德、趙福全、董建國、王│
│      │        │        │                          │      │  偉忠印文各一枚。                            │
├───┼────┼────┼─────────────┼───┼───────────────────────┤
│三八  │Ｊ○○  │92/07   │                          │130萬 │未檢附                                        │
├───┼────┼────┼─────────────┼───┼───────────────────────┤
│三九  │ｗ○○  │92/07   │                          │18萬  │未檢附                                        │
├───┼────┼────┼─────────────┼───┼───────────────────────┤
│四○  │ｎ○○  │92/07/17│(1)郵局、戶名：張鳳玲      │20萬5 │(1)偽造之「明光慈幼安養中心」為名，出具之感謝狀│
│      │        │        │  帳號：00000000000000    │千元  │  乙紙，及感謝狀上之偽造「明光慈幼安養中心」印│
│      │        │        │(2)郵局、戶名：游家豪      │      │  文一枚。                                    │
│      │        │        │  帳號：00000000000000    │      │(2)偽造之「寶弘金融控股股份有限公司」認購權證三│
│      │        │        │                          │      │  紙，及認購權證上各偽造（「寶弘金融控股公司」│
│      │        │        │                          │      │  印文三枚、林耀德印文二枚、吳進益印文一枚、楊│
│      │        │        │                          │      │  欣怡印文一枚）。                            │
│      │        │        │                          │      │(3)偽造之「揚昇法律事務所」法務室專用公函乙紙，│
│      │        │        │                          │      │  及公函上之偽造「揚昇法律事務所」、「陳義德」│
│      │        │        │                          │      │  印文各一枚。                                │
│      │        │        │                          │      │(4)寶弘金融控股公司23週年慶邀請函乙紙。        │
├───┼────┼────┼─────────────┼───┼───────────────────────┤
│四一  │丑○○  │92/10/24│郵局、戶名：林建榮        │7萬   │(1)偽造之「東華投資顧問公司」中獎通知書乙紙，及│
│      │        │        │帳號：000000000000000     │      │  中獎通知書上之偽造之「東華投資顧問公司」印文│
│      │        │        │                          │      │  一枚。                                      │
│      │        │        │                          │      │(2)偽造之「李樹茂法律事務所」法務室專用公函乙紙│
│      │        │        │                          │      │  ，及公函上之偽造「李樹茂法律事務所」、「李樹│
│      │        │        │                          │      │  茂」印文各一枚。                            │
│      │        │        │                          │      │(3)偽造之「東華投資顧問公司」東華集團兌獎乙案通│
│      │        │        │                          │      │  知書乙紙。                                  │
├───┼────┼────┼─────────────┼───┼───────────────────────┤
│四二  │甲ｏ○  │92/07/30│(1)世華銀行永康分行        │17萬  │(1)偽造之「慈愛安養中心」為名，出具之感謝狀乙紙│
│      │        │        │  戶名：高啟宗            │      │  ，及感謝狀上之偽造「慈愛安養中心」印文一枚。│
│      │        │        │  帳號：00000000000000    │      │(2)偽造之「富盛投資顧問股份有限公司」認購權證二│
│      │        │        │(2)郵局、戶名：林嘉偉      │      │  紙，及認購權證上各偽造（「富盛投資顧問公司」│
│      │        │        │  帳號：00000000000000    │      │  印文三枚、陳海昇印文二枚、李祥忠印文一枚、趙│
│      │        │        │                          │      │  雅惠印文一枚）。                            │
├───┼────┼────┼─────────────┼───┼───────────────────────┤
│四三  │甲辰○  │92/08/01│郵局、戶名：劉耀文        │7萬   │(1)偽造之「明光慈幼安養中心」為名，出具之感謝狀│
│      │        │        │帳號：00000000000000      │      │  乙紙，及感謝狀上之偽造「明光慈幼安養中心」印│
│      │        │        │                          │      │  文一枚。                                    │
│      │        │        │                          │      │(2)偽造之「寶弘金融控股公司」中獎通知書乙紙，及│
│      │        │        │                          │      │  中獎通知書上之偽造之「寶弘金融控股公司」印文│
│      │        │        │                          │      │  一枚。                                      │
│      │        │        │                          │      │(3)寶弘金融控股公司23週年慶邀請函乙紙。        │
│      │        │        │                          │      │(4)偽造之「寶弘金融控股公司」寶弘集團兌獎乙案通│
│      │        │        │                          │      │  知書乙紙。                                  │
│      │        │        │                          │      │(5)偽造之「揚昇法律事務所」法務室專用公函乙紙，│
│      │        │        │                          │      │  及公函上之偽造「揚昇法律事務所」、「陳義德」│
│      │        │        │                          │      │  印文各一枚。                                │
│      │        │        │                          │      │(6)偽造之「寶弘金融控股股份有限公司」認購權證二│
│      │        │        │                          │      │  紙，及認購權證上各偽造（「寶弘金融控股公司」│
│      │        │        │                          │      │  印文三枚、林耀德印文二枚、吳進益印文一枚、楊│
│      │        │        │                          │      │  欣怡印文一枚）。                            │
├───┼────┼────┼─────────────┼───┼───────────────────────┤
│四四  │Ｂ○○  │92/07   │                          │38萬5 │(1)偽造之「慈愛安養中心」為名，出具之感謝狀乙紙│
│      │        │        │                          │千    │  ，及感謝狀上之偽造「慈愛安養中心」印文一枚。│
│      │        │        │                          │      │(2)偽造之「美林投資顧問股份有限公司」認購權證二│
│      │        │        │                          │      │  紙，及認購權證上各偽造（「美林投資顧問公司」│
│      │        │        │                          │      │  印文三枚、陳海昇印文二枚、李祥忠印文一枚、趙│
│      │        │        │                          │      │  雅惠印文一枚）。                            │
│      │        │        │                          │      │(3)偽造之「東華投資顧問公司」中獎通知書乙紙，及│
│      │        │        │                          │      │  中獎通知書上之偽造之「東華投資顧問公司」印文│
│      │        │        │                          │      │  一枚。                                      │
├───┼────┼────┼─────────────┼───┼───────────────────────┤
│四五  │甲玄○  │92/07/02│(1)中壢郵局、戶名：林秀紋  │67萬  │(1)偽造之「美林投資顧問股份有限公司」認購權證三│
│      │        │        │  帳號：00000000000000    │      │  紙，及認購權證上各偽造（「美林投資顧問公司」│
│      │        │        │(2)台新銀行台中分行        │      │  印文三枚、陳海昇印文二枚、李祥忠印文一枚、趙│
│      │        │        │  戶名：鄭嘉謙            │      │  雅惠印文一枚）。                            │
│      │        │        │  帳號：0000000000000     │      │(2)偽造之「香港特區彩票管理中心」授權證書乙紙，│
│      │        │        │                          │      │  及授權證書上偽造之張政堂、王志龍、宋國富、董│
│      │        │        │                          │      │  慶澤印文各一枚。                            │
├───┼────┼────┼─────────────┼───┼───────────────────────┤
│四六  │丙壬○  │92/07   │                          │7萬   │(1)偽造之「慈愛安養中心」為名，出具之感謝狀乙紙│
│      │        │        │                          │      │  ，及感謝狀上之偽造「慈愛安養中心」印文一枚。│
│      │        │        │                          │      │(2)偽造之「富盛投資顧問股份有限公司」認購權證二│
│      │        │        │                          │      │  紙，及認購權證上各偽造（「富盛投資顧問公司」│
│      │        │        │                          │      │  印文三枚、陳海昇印文二枚、李祥忠印文一枚、趙│
│      │        │        │                          │      │  雅惠印文一枚）。                            │
│      │        │        │                          │      │(3)偽造之「富盛投資顧問公司」中獎通知書乙紙，及│
│      │        │        │                          │      │  中獎通知書上之偽造之「富盛投資顧問公司」印文│
│      │        │        │                          │      │  一枚。                                      │
│      │        │        │                          │      │(4)富盛投資顧問公司20週年慶邀請函乙紙。        │
├───┼────┼────┼─────────────┼───┼───────────────────────┤
│四七  │甲ｒ○  │92/09   │                          │62萬  │(1)偽造之「美林投資顧問股份有限公司」認購權證二│
│      │        │        │                          │      │  紙，及認購權證上各偽造（「美林投資顧問公司」│
│      │        │        │                          │      │  印文三枚、陳海昇印文二枚、李祥忠印文一枚、趙│
│      │        │        │                          │      │  雅惠印文一枚）。                            │
├───┼────┼────┼─────────────┼───┼───────────────────────┤
│四八  │巳○○  │92/07   │                          │7萬   │(1)偽造之「慈愛安養中心」為名，出具之感謝狀乙紙│
│      │        │        │                          │      │  ，及感謝狀上之偽造「慈愛安養中心」印文一枚。│
│      │        │        │                          │      │(2)偽造之「美林投資顧問股份有限公司」認購權證二│
│      │        │        │                          │      │  紙，及認購權證上各偽造（「美林投資顧問公司」│
│      │        │        │                          │      │  印文三枚、陳海昇印文二枚、李祥忠印文一枚、趙│
│      │        │        │                          │      │  雅惠印文一枚）。                            │
├───┼────┼────┼─────────────┼───┼───────────────────────┤
│四九  │乙卯○  │92/07/22│(1)郵局、戶名：郭建文      │164萬1│(1)偽造之「明光慈幼安養中心」為名，出具之感謝狀│
│      │        │        │  帳號：00000000000000    │千元  │  乙紙，及感謝狀上之偽造「明光慈幼安養中心」印│
│      │        │        │(2)郵局、戶名:陳惠玲       │      │  文一枚。                                    │
│      │        │        │  帳號：00000000000000    │      │(2)偽造之「寶弘金融控股股份有限公司」認購權證二│
│      │        │        │(3)郵局、戶名：劉耀文      │      │  紙，及認購權證上各偽造（「寶弘金融控股公司」│
│      │        │        │  帳號：00000000000000    │      │  印文三枚、林耀德印文二枚、吳進益印文一枚、楊│
│      │        │        │(4)郵局、戶名：陳瑞文      │      │  欣怡印文一枚）。                            │
│      │        │        │  帳號：00000000000000    │      │(3)偽造之「寶弘金融控股公司」寶弘集團兌獎乙案通│
│      │        │        │                          │      │  知書乙紙。                                  │
│      │        │        │                          │      │(4)偽造之「揚昇法律事務所」法務室專用公函乙紙，│
│      │        │        │                          │      │  及公函上之偽造「揚昇法律事務所」、「陳義德」│
│      │        │        │                          │      │  印文各一枚。                                │
│      │        │        │                          │      │(5)偽造之「寶弘金融控股公司」中獎通知書乙紙，及│
│      │        │        │                          │      │  中獎通知書上之偽造之「寶弘金融控股公司」印文│
│      │        │        │                          │      │  一枚。                                      │
│      │        │        │                          │      │(6)偽造之「香港特區彩票管理中心」授權證書乙紙，│
│      │        │        │                          │      │  及授權證書上偽造之陳義德、趙福全、董建國、王│
│      │        │        │                          │      │  偉忠印文各一枚。                            │
├───┼────┼────┼─────────────┼───┼───────────────────────┤
│五○  │ｆ○○  │92/07   │                          │7萬   │(1)偽造之「慈愛安養中心」為名，出具之感謝狀乙紙│
│      │        │        │                          │      │  ，及感謝狀上之偽造「慈愛安養中心」印文一枚。│
│      │        │        │                          │      │(2)偽造之「美林投資顧問股份有限公司」認購權證二│
│      │        │        │                          │      │  紙，及認購權證上各偽造（「美林投資顧問公司」│
│      │        │        │                          │      │  印文三枚、陳海昇印文二枚、李祥忠印文一枚、趙│
│      │        │        │                          │      │  雅惠印文一枚）。                            │
├───┼────┼────┼─────────────┼───┼───────────────────────┤
│五一  │丙癸○  │92/10/16│合作金庫                  │7萬   │(1)東華投資顧問公司20週年慶邀請函乙紙。        │
│      │        │        │帳號：0000000000000000    │      │(2)偽造之「東華投資顧問股份有限公司」認購權證二│
│      │        │        │                          │      │  紙，及認購權證上各偽造（「東華投資顧問公司」│
│      │        │        │                          │      │  印文三枚、謝瑞明印文二枚、陳鴻山印文一枚、何│
│      │        │        │                          │      │  錦文印文一枚）。                            │
├───┼────┼────┼─────────────┼───┼───────────────────────┤
│五二  │甲ｃ○  │92/10/17│(1)郵局、戶名：林志河      │17萬  │(1)偽造之「明光慈幼安養中心」為名，出具之感謝狀│
│      │        │        │  帳號：00000000000000    │      │  乙紙，及感謝狀上之偽造「明光慈幼安養中心」印│
│      │        │        │(2)郵局、戶名林敏政        │      │  文一枚。                                    │
│      │        │        │  帳號：00000000000000    │      │(2)偽造之「寶弘金融控股股份有限公司」認購權證二│
│      │        │        │                          │      │  紙，及認購權證上各偽造（「寶弘金融控股公司」│
│      │        │        │                          │      │  印文三枚、林耀德印文二枚、吳進益印文一枚、楊│
│      │        │        │                          │      │  欣怡印文一枚）。                            │
├───┼────┼────┼─────────────┼───┼───────────────────────┤
│五三  │乙Ｕ○○│92/10/02│(1)郵局、戶名：張勇裕      │52萬  │(1)偽造之「慈愛禪寺安養中心」為名，出具之感謝狀│
│      │        │        │  帳號：00000000000000    │      │  乙紙。                                      │
│      │        │        │(2)郵局、戶名：林建榮      │      │(2)偽造之「東華投資顧問公司」中獎通知書乙紙，及│
│      │        │        │  帳號：00000000000000    │      │  中獎通知書上之偽造之「東華投資顧問公司」印文│
│      │        │        │(3)郵局、戶名：楊慧貞      │      │  一枚。                                      │
│      │        │        │  帳號：00000000000000    │      │(3)偽造之「東華投資顧問股份有限公司」認購權證二│
│      │        │        │                          │      │  紙，及認購權證上各偽造（「東華投資顧問公司」│
│      │        │        │                          │      │  印文三枚、謝瑞明印文二枚、陳鴻山印文一枚、何│
│      │        │        │                          │      │  錦文印文一枚）。                            │
│      │        │        │                          │      │(4)偽造之「香港特區彩票管理中心」授權證書乙紙，│
│      │        │        │                          │      │  及授權證書上偽造之李樹茂、楊耀宗、宋國富、董│
│      │        │        │                          │      │  慶澤印文各一枚。                            │
├───┼────┼────┼─────────────┼───┼───────────────────────┤
│五四  │甲ｍ○  │92/07/29│(1)郵局、戶名：劉耀文      │17萬  │(1)偽造之「明光慈幼安養中心」為名，出具之感謝狀│
│      │        │        │  帳號：00000000000000    │      │  乙紙，及感謝狀上之偽造「明光慈幼安養中心」印│
│      │        │        │(2)郵局、戶名：陳瑞文      │      │  文一枚。                                    │
│      │        │        │  帳號：00000000000000    │      │(2)偽造之「寶弘金融控股股份有限公司」認購權證二│
│      │        │        │                          │      │  紙，及認購權證上各偽造（「寶弘金融控股公司」│
│      │        │        │                          │      │  印文三枚、林耀德印文二枚、吳進益印文一枚、楊│
│      │        │        │                          │      │  欣怡印文一枚）。                            │
├───┼────┼────┼─────────────┼───┼───────────────────────┤
│五五  │黃○○  │92/07   │(1)郵局、戶名：張鳳玲      │51萬  │(1)偽造之「慶光慈幼安養中心」為名，出具之感謝狀│
│      │        │        │  帳號：00000000000000    │      │  乙紙，及感謝狀上之偽造「慶光慈幼安養中心」印│
│      │        │        │(2)郵局、戶名：黃裕程      │      │  文一枚。                                    │
│      │        │        │  帳號：0000000000000     │      │(2)偽造之「永鴻金融控股股份有限公司」認購權證二│
│      │        │        │                          │      │  紙，及認購權證上各偽造（「寶弘金融控股公司」│
│      │        │        │                          │      │  印文三枚、林耀德印文二枚、吳進益印文一枚、楊│
│      │        │        │                          │      │  欣怡印文一枚）。                            │
│      │        │        │                          │      │(3)偽造之「永鴻金融控股公司」中獎通知書乙紙，及│
│      │        │        │                          │      │  中獎通知書上之偽造之「永鴻金融控股公司」印文│
│      │        │        │                          │      │  一枚。                                      │
│      │        │        │                          │      │(4)偽造之「香港特區彩票管理中心」授權證書乙紙，│
│      │        │        │                          │      │  及授權證書上偽造之陳義德、趙福全、董建國、王│
│      │        │        │                          │      │  偉忠印文各一枚。                            │
├───┼────┼────┼─────────────┼───┼───────────────────────┤
│五六  │Ｐ○○  │92/10   │                          │51萬  │(1)偽造之「大觀安養中心」為名，出具之感謝狀乙紙│
│      │        │        │                          │      │  ，及感謝狀上之偽造「大觀安養中心」印文一枚。│
│      │        │        │                          │      │(2)偽造之「鼎豐金融控股股份有限公司」認購權證二│
│      │        │        │                          │      │  紙，及認購權證上各偽造（「鼎豐金融控股公司」│
│      │        │        │                          │      │  印文三枚、李鐘熙文二枚、林憲銘印文一枚、蘇昭│
│      │        │        │                          │      │  英印文一枚。                                │
│      │        │        │                          │      │(3)鼎豐金融控股公司23週年慶邀請函乙紙。        │
│      │        │        │                          │      │(4)偽造之「香港特區彩票管理中心」授權證書乙紙，│
│      │        │        │                          │      │  及授權證書上偽造之陳聖德、趙福全、董建國、王│
│      │        │        │                          │      │  偉忠印文各一枚。                            │
├───┼────┼────┼─────────────┼───┼───────────────────────┤
│五七  │乙丙○  │92/08/11│誠泰銀行新店分行          │7萬   │(1)偽造之「慈愛安養中心」為名，出具之感謝狀乙紙│
│      │        │        │戶名：周建宏              │      │  ，及感謝狀上之偽造「慈愛安養中心」印文一枚。│
│      │        │        │帳號：000000000000        │      │(2)偽造之「美林投資顧問股份有限公司」認購權證二│
│      │        │        │                          │      │  紙，及認購權證上各偽造（「美林投資顧問公司」│
│      │        │        │                          │      │  印文三枚、陳海昇印文二枚、李祥忠印文一枚、趙│
│      │        │        │                          │      │  雅惠印文一枚）。                            │
├───┼────┼────┼─────────────┼───┼───────────────────────┤
│五八  │金亦玟  │92/07   │郵局、戶名：黃建德        │8萬   │(1)偽造之「台灣省工商管理科」專用公函乙紙，及公│
│      │        │        │帳號：00000000000000      │      │  函上之偽造「台灣省工商管理科」、「審查主任蔡│
│      │        │        │                          │      │  明政」印文各一枚。                          │
│      │        │        │                          │      │(2)偽造之「鑫業金融控股公司」鑫業金融控股公司兌│
│      │        │        │                          │      │  獎乙案知書乙紙。                            │
│      │        │        │                          │      │(3)偽造之「鑫業金控公司」中獎通知書乙紙，及中獎│
│      │        │        │                          │      │  通知書上之偽造之「鑫業金控公司」印文一枚。  │
│      │        │        │                          │      │(4)偽造之「鑫業人壽保險股份有限公司台灣分公司」│
│      │        │        │                          │      │  保險單乙紙。                                │
│      │        │        │                          │      │                                              │
├───┼────┼────┼─────────────┼───┼───────────────────────┤
│五九  │丙卯○  │92/07/30│(1)郵局、戶名：莊玉蘭      │24萬  │(1)偽造之「慈愛安養中心」為名，出具之感謝狀乙紙│
│      │        │        │  帳號：00000000000000    │      │  ，及感謝狀上之偽造「慈愛安養中心」印文一枚。│
│      │        │        │(2)郵局、戶名：洪正中      │      │(2)偽造之「美林投資顧問股份有限公司」認購權證三│
│      │        │        │  帳號：00000000000000    │      │  紙，及認購權證上各偽造（「美林投資顧問公司」│
│      │        │        │                          │      │  印文三枚、陳海昇印文二枚、李祥忠印文一枚、趙│
│      │        │        │                          │      │  雅惠印文一枚）。                            │
│      │        │        │                          │      │(3)偽造之「美林投資顧問公司」美林集團兌獎乙案通│
│      │        │        │                          │      │  知書乙紙。                                  │
│      │        │        │                          │      │(4)偽造之「張政堂法律事務所」法務室專用公函乙紙│
│      │        │        │                          │      │  ，及公函上之偽造「張政堂法律事務所」、「張政│
│      │        │        │                          │      │  堂」印文各一枚。                            │
│      │        │        │                          │      │(5)偽造之「美林投資顧問公司」中獎通知書乙紙，及│
│      │        │        │                          │      │  中獎通知書上之偽造之「美林投資顧問公司」印文│
│      │        │        │                          │      │  一枚。                                      │
├───┼────┼────┼─────────────┼───┼───────────────────────┤
│六○  │甲戌○  │92/07/16│(1)郵局、戶名：劉達慶      │109萬8│(1)偽造之「慶光慈幼安養中心」為名，出具之感謝狀│
│      │        │        │  帳號：00000000000000    │千    │  乙紙，及感謝狀上之偽造「慶光慈幼安養中心」印│
│      │        │        │(2)郵局、戶名：張鳳玲      │      │  文一枚。                                    │
│      │        │        │  帳號：00000000000000    │      │(2)偽造之「永鴻金融控股股份有限公司」認購權證三│
│      │        │        │                          │      │  紙，及認購權證上各偽造（「永鴻金融控股公司」│
│      │        │        │                          │      │  印文三枚、林耀德印文二枚、吳進益印文一枚、楊│
│      │        │        │                          │      │  欣怡印文一枚）。                            │
│      │        │        │                          │      │(3)偽造之「香港特區彩票管理中心」授權證書乙紙，│
│      │        │        │                          │      │  及授權證書上偽造之陳義德、趙福全、董建國、王│
│      │        │        │                          │      │  偉忠印文各一枚。                            │
├───┼────┼────┼─────────────┼───┼───────────────────────┤
│六一  │甲ｌ○  │92/07/25│(1)郵局、戶名：劉連興      │52萬  │(1)偽造之「慈愛安養中心」為名，出具之感謝狀乙紙│
│      │        │        │  帳號：00000000000000    │      │  ，及感謝狀上之偽造「慈愛安養中心」印文一枚。│
│      │        │        │(2)郵局、戶名：黃建維      │      │(2)偽造之「美林投資顧問股份有限公司」認購權證二│
│      │        │        │  帳號：00000000000000    │      │  紙，及認購權證上各偽造（「美林投資顧問公司」│
│      │        │        │                          │      │  印文三枚、陳海昇印文二枚、李祥忠印文一枚、趙│
│      │        │        │                          │      │  雅惠印文一枚）。                            │
│      │        │        │                          │      │(3)偽造之「美林投資顧問公司」美林集團兌獎乙案通│
│      │        │        │                          │      │  知書乙紙。                                  │
│      │        │        │                          │      │(4)偽造之「美林投資顧問公司」中獎通知書乙紙，及│
│      │        │        │                          │      │  中獎通知書上之偽造之「美林投資顧問公司」印文│
│      │        │        │                          │      │  一枚。                                      │
│      │        │        │                          │      │(5)偽造之「張政堂法律事務所」法務室專用公函乙紙│
│      │        │        │                          │      │  ，及公函上之偽造「張政堂法律事務所」、「張政│
│      │        │        │                          │      │  堂」印文各一枚。                            │
│      │        │        │                          │      │(6)偽造之「香港特區彩票管理中心」授權證書乙紙，│
│      │        │        │                          │      │  及授權證書上偽造之張政堂、王志龍、宋國富、董│
│      │        │        │                          │      │  慶澤印文各一枚。                            │
├───┼────┼────┼─────────────┼───┼───────────────────────┤
│六二  │乙ｉ○  │92/07/03│台中商銀彰化分行          │8萬   │(1)偽造之「慈安慈幼安養中心」為名，出具之感謝狀│
│      │        │        │戶名：林正光、            │      │  乙紙，及感謝狀上之偽造「慈安慈幼安養中心」印│
│      │        │        │帳號：000000000000        │      │  文一枚。                                    │
├───┼────┼────┼─────────────┼───┼───────────────────────┤
│六三  │甲ｐ○  │92/07/30│郵局、戶名：潘信東        │7萬   │(1)偽造之「明光慈幼安養中心」為名，出具之感謝狀│
│      │        │        │帳號：00000000000000      │      │  乙紙，及感謝狀上之偽造「明光慈幼安養中心」印│
│      │        │        │                          │      │  文一枚。                                    │
│      │        │        │                          │      │(2)偽造之「寶弘金融控股股份有限公司」認購權證二│
│      │        │        │                          │      │  紙，及認購權證上各偽造（「寶弘金融控股公司」│
│      │        │        │                          │      │  印文三枚、林耀德印文二枚、吳進益印文一枚、楊│
│      │        │        │                          │      │  欣怡印文一枚）。                            │
├───┼────┼────┼─────────────┼───┼───────────────────────┤
│六四  │江育美  │92/08/08│                          │7萬   │未檢附                                        │
├───┼────┼────┼─────────────┼───┼───────────────────────┤
│六五  │ｇ○○  │92/07/30│                          │3萬2千│未檢附                                        │
├───┼────┼────┼─────────────┼───┼───────────────────────┤
│六六  │丙戌○  │92/07/16│戶名：曾信隆              │7萬   │(1)偽造之「明光慈幼安養中心」為名，出具之感謝狀│
│      │        │        │帳號：0000000000000       │      │  乙紙，及感謝狀上之偽造「明光慈幼安養中心」印│
│      │        │        │                          │      │  文一枚。                                    │
│      │        │        │                          │      │(2)偽造之「寶弘金融控股股份有限公司」認購權證二│
│      │        │        │                          │      │  紙，及認購權證上各偽造（「寶弘金融控股公司」│
│      │        │        │                          │      │  印文三枚、林耀德印文二枚、吳進益印文一枚、楊│
│      │        │        │                          │      │  欣怡印文一枚）。                            │
├───┼────┼────┼─────────────┼───┼───────────────────────┤
│六七  │甲黃○  │92/07/29│世華銀行永康分行          │7萬   │(1)偽造之「慈愛安養中心」為名，出具之感謝狀乙紙│
│      │        │        │戶名：高啟宗              │      │  ，及感謝狀上之偽造「慈愛安養中心」印文一枚。│
│      │        │        │帳號：000000000000        │      │(2)偽造之「富盛投資顧問股份有限公司」認購權證二│
│      │        │        │                          │      │  紙，及認購權證上各偽造（「富盛投資顧問公司」│
│      │        │        │                          │      │  印文三枚、陳海昇印文二枚、李祥忠印文一枚、趙│
│      │        │        │                          │      │  雅惠印文一枚）。                            │
│      │        │        │                          │      │(3)偽造之「張政堂法律事務所」法務室專用公函乙紙│
│      │        │        │                          │      │  ，及公函上之偽造「張政堂法律事務所」、「張政│
│      │        │        │                          │      │  堂」印文各一枚。                            │
│      │        │        │                          │      │(4)偽造之「富盛投資顧問公司」富盛集團兌獎乙案通│
│      │        │        │                          │      │  知書乙紙。                                  │
│      │        │        │                          │      │(5)偽造之「富盛投資顧問公司」中獎通知書乙紙，及│
│      │        │        │                          │      │  中獎通知書上之偽造之「富盛投資顧問公司」印文│
│      │        │        │                          │      │  一枚。                                      │
│      │        │        │                          │      │(6)偽造之「富盛投資顧問公司」20週年慶邀請函乙紙│
│      │        │        │                          │      │。                                            │
├───┼────┼────┼─────────────┼───┼───────────────────────┤
│六八  │Ｓ○○  │92/08/13│(1)郵局、戶名：黃志偉      │18萬  │(1)偽造之「心慈禪院」為名，出具之感謝狀乙紙，及│
│      │        │        │  帳號：0000000000000     │      │  感謝狀上之偽造「心慈禪院」印文一枚。        │
│      │        │        │(2)郵局、戶名：彭婉萍      │      │(2)偽造之「台灣省工商管理科」專用公函乙紙，及公│
│      │        │        │  帳號：00000000000000    │      │  函上之偽造「台灣省工商管理科」、「審查主任蔡│
│      │        │        │(3)郵局、戶名：黃建德      │      │  明政」印文各一枚。                          │
│      │        │        │  帳號：00000000000000    │      │(3)偽造之「國揚金融控股公司」惜福人生保險投資理│
│      │        │        │                          │      │  財說明會邀請函乙紙。                        │
│      │        │        │                          │      │(4)偽造之「國揚金控公司」中獎通知書乙紙，及中獎│
│      │        │        │                          │      │  通知書上之偽造之「國揚金控公司」印文一枚。  │
│      │        │        │                          │      │(5)偽造之「國揚金融控股公司」國揚金融控股公司兌│
│      │        │        │                          │      │  獎乙案通知書乙紙。                          │
├───┼────┼────┼─────────────┼───┼───────────────────────┤
│六九  │癸○○  │92/08   │台中商銀、戶名：林吉祥    │18萬  │未檢附                                        │
│      │        │        │帳號：000000000000        │      │                                              │
│      │        │        │郵局、戶名：黃志偉        │      │                                              │
│      │        │        │帳號：00000000000000      │      │                                              │
├───┼────┼────┼─────────────┼───┼───────────────────────┤
│七○  │Ｙ○○○│92/07/16│郵局、戶名：黃裕程        │7萬   │(1)偽造之「明光慈幼安養中心」為名，出具之感謝狀│
│      │        │        │帳號：0000000000000       │      │  乙紙，及感謝狀上之偽造「明光慈幼安養中心」印│
│      │        │        │                          │      │  文一枚。                                    │
│      │        │        │                          │      │(2)偽造之「寶弘金融控股股份有限公司」認購權證二│
│      │        │        │                          │      │  紙，及認購權證上各偽造（「寶弘金融控股公司」│
│      │        │        │                          │      │  印文三枚、林耀德印文二枚、吳進益印文一枚、楊│
│      │        │        │                          │      │  欣怡印文一枚）。                            │
│      │        │        │                          │      │(3)偽造之「揚昇法律事務所」法務室專用公函乙紙，│
│      │        │        │                          │      │  及公函上之偽造「揚昇法律事務所」、「陳義德」│
│      │        │        │                          │      │  印文各一枚。                                │
│      │        │        │                          │      │(4)偽造之「寶弘金融控股公司」中獎通知書乙紙，及│
│      │        │        │                          │      │  中獎通知書上之偽造之「寶弘金融控股公司」印文│
│      │        │        │                          │      │  一枚。                                      │
├───┼────┼────┼─────────────┼───┼───────────────────────┤
│七一  │午○○  │92/07   │堡中郵局、戶名：陳瑞文    │7萬   │(1)偽造之「明光慈幼安養中心」為名，出具之感謝狀│
│      │        │        │帳號：00000000000000      │      │  乙紙，及感謝狀上之偽造「明光慈幼安養中心」印│
│      │        │        │                          │      │  文一枚。                                    │
│      │        │        │                          │      │(2)偽造之「寶弘金融控股股份有限公司」認購權證二│
│      │        │        │                          │      │  紙，及認購權證上各偽造（「寶弘金融控股公司」│
│      │        │        │                          │      │  印文三枚、林耀德印文二枚、吳進益印文一枚、楊│
│      │        │        │                          │      │  欣怡印文一枚）。                            │
│      │        │        │                          │      │(3)偽造之「寶弘金融控股公司」中獎通知書乙紙，及│
│      │        │        │                          │      │  中獎通知書上之偽造之「寶弘金融控股公司」印文│
│      │        │        │                          │      │  一枚。                                      │
├───┼────┼────┼─────────────┼───┼───────────────────────┤
│七二  │乙Ｉ○  │92/07/18│(1)郵局、戶名：田寶秀      │17萬  │(1)偽造之「明光慈幼安養中心」為名，出具之感謝狀│
│      │        │        │  帳號：00000000000000    │      │  乙紙，及感謝狀上之偽造「明光慈幼安養中心」印│
│      │        │        │(2)郵局、戶名：林敏政      │      │  文一枚。                                    │
│      │        │        │  帳號：0000000000000     │      │(2)偽造之「寶弘金融控股股份有限公司」認購權證二│
│      │        │        │                          │      │  紙，及認購權證上各偽造（「寶弘金融控股公司」│
│      │        │        │                          │      │  印文三枚、林耀德印文二枚、吳進益印文一枚、楊│
│      │        │        │                          │      │  欣怡印文一枚）。                            │
├───┼────┼────┼─────────────┼───┼───────────────────────┤
│七三  │乙玄    │92/08/28│(1)郵局、戶名：林猶景      │52萬  │未檢附                                        │
│      │        │        │  帳號：00000000000000    │      │                                              │
│      │        │        │(2)郵局、戶名：許嘉祥      │      │                                              │
│      │        │        │  帳號：0000000000000     │      │                                              │
│      │        │        │(3)郵局、戶名：黃文章      │      │                                              │
│      │        │        │  帳號：00000000000000    │      │                                              │
├───┼────┼────┼─────────────┼───┼───────────────────────┤
│七四  │Ｋ○○  │92/09   │                          │7萬   │(1)偽造之「慈愛安養中心」為名，出具之感謝狀乙紙│
│      │        │        │                          │      │  ，及感謝狀上之偽造「慈愛安養中心」印文一枚。│
│      │        │        │                          │      │(2)偽造之「美林投資顧問股份有限公司」認購權證二│
│      │        │        │                          │      │  紙，及認購權證上各偽造（「美林投資顧問公司」│
│      │        │        │                          │      │  印文三枚、陳海昇印文二枚、李祥忠印文一枚、趙│
│      │        │        │                          │      │  雅惠印文一枚）。                            │
│      │        │        │                          │      │(3)偽造之「香港特區彩票管理中心」授權證書乙紙，│
│      │        │        │                          │      │  及授權證書上偽造之張政堂、王志龍、宋國富、董│
│      │        │        │                          │      │  慶澤印文各一枚。                            │
├───┼────┼────┼─────────────┼───┼───────────────────────┤
│七五  │甲亥○  │92/07   │                          │7萬   │(1)偽造之「慈愛安養中心」為名，出具之感謝狀乙紙│
│      │        │        │                          │      │  ，及感謝狀上之偽造「慈愛安養中心」印文一枚。│
│      │        │        │                          │      │(2)偽造之「美林投資顧問股份有限公司」認購權證二│
│      │        │        │                          │      │  紙，及認購權證上各偽造（「美林投資顧問公司」│
│      │        │        │                          │      │  印文三枚、陳海昇印文二枚、李祥忠印文一枚、趙│
│      │        │        │                          │      │  雅惠印文一枚）。                            │
├───┼────┼────┼─────────────┼───┼───────────────────────┤
│七六  │甲ｗ○  │92/07/18│郵局                      │67萬  │未檢附                                        │
├───┼────┼────┼─────────────┼───┼───────────────────────┤
│七七  │丙丙○○│92/09/26│郵局、戶名：楊慧貞        │52萬  │(1)偽造之「慈愛安養中心」為名，出具之感謝狀乙紙│
│      │        │        │帳號：00000000000000      │      │  ，及感謝狀上之偽造「慈愛安養中心」印文一枚。│
│      │        │        │                          │      │(2)偽造之「富盛投資顧問股份有限公司」認購權證二│
│      │        │        │                          │      │  紙，及認購權證上各偽造（「富盛投資顧問公司」│
│      │        │        │                          │      │  印文三枚、陳海昇印文二枚、李祥忠印文一枚、趙│
│      │        │        │                          │      │  雅惠印文一枚）。                            │
├───┼────┼────┼─────────────┼───┼───────────────────────┤
│七八  │ｖ○    │92/07   │                          │7萬   │(1)偽造之「慈愛安養中心」為名，出具之感謝狀乙紙│
│      │        │        │                          │      │  ，及感謝狀上之偽造「慈愛安養中心」印文一枚。│
│      │        │        │                          │      │(2)偽造之「富盛投資顧問股份有限公司」認購權證二│
│      │        │        │                          │      │  紙，及認購權證上各偽造（「富盛投資顧問公司」│
│      │        │        │                          │      │  印文三枚、陳海昇印文二枚、李祥忠印文一枚、趙│
│      │        │        │                          │      │  雅惠印文一枚）。                            │
├───┼────┼────┼─────────────┼───┼───────────────────────┤
│七九  │乙ｈ○  │92/07/09│                          │7萬   │(1)偽造之「明光慈幼安養中心」為名，出具之感謝狀│
│      │        │        │                          │      │  乙紙，及感謝狀上之偽造「明光慈幼安養中心」印│
│      │        │        │                          │      │  文一枚。                                    │
│      │        │        │                          │      │(2)偽造之「寶弘金融控股股份有限公司」認購權證二│
│      │        │        │                          │      │  紙，及認購權證上各偽造（「寶弘金融控股公司」│
│      │        │        │                          │      │  印文三枚、林耀德印文二枚、吳進益印文一枚、楊│
│      │        │        │                          │      │  欣怡印文一枚）。                            │
│      │        │        │                          │      │(3)偽造之「寶弘金融控股公司」23週年慶邀請函乙紙│
├───┼────┼────┼─────────────┼───┼───────────────────────┤
│八○  │丙巳○  │92/07   │(1)郵局、戶名：林再得      │53萬（│(1)偽造之「鑫業金控公司」中獎通知書乙紙，及中獎│
│      │        │        │  帳號：00000000000000    │其中有│通知書上之偽造之「鑫業金控公司」印文一枚。    │
│      │        │        │(2)郵局、戶名：黃志偉      │8萬係 │                                              │
│      │        │        │  帳號：000000000000000   │其配偶│                                              │
│      │        │        │(3)郵局、戶名：李銘智      │盧冠之│                                              │
│      │        │        │  帳號：00000000000000    │被詐騙│                                              │
│      │        │        │                          │之金額│                                              │
│      │        │        │                          │）    │                                              │
├───┼────┼────┼─────────────┼───┼───────────────────────┤
│八一  │宙○○  │92/08/26│(1)台新銀行台中分行        │17萬  │(1)偽造之「慈愛安養中心」為名，出具之感謝狀乙紙│
│      │        │        │  戶名：鄭嘉謙            │      │  ，及感謝狀上之偽造「慈愛安養中心」印文一枚。│
│      │        │        │  帳號：00000000000000    │      │(2)偽造之「美林投資顧問股份有限公司」認購權證二│
│      │        │        │(2)郵局、戶名：林猶景      │      │  紙，及認購權證上各偽造（「美林投資顧問公司」│
│      │        │        │  帳號：00000000000000    │      │  印文三枚、陳海昇印文二枚、李祥忠印文一枚、趙│
│      │        │        │                          │      │  雅惠印文一枚）。                            │
├───┼────┼────┼─────────────┼───┼───────────────────────┤
│八二  │胡金枝  │92/10/29│郵局、戶名：方文瑞        │237萬5│(1)偽造之「慈愛安養中心」為名，出具之感謝狀乙紙│
│      │        │        │帳號：00000000000000      │千    │  ，及感謝狀上之偽造「慈愛安養中心」印文一枚。│
│      │        │        │                          │      │(2)偽造之「世紀投資顧問股份有限公司」認購權證乙│
│      │        │        │                          │      │  紙，及認購權證上之偽造「世紀投資顧問公司」印│
│      │        │        │                          │      │  文三枚、謝瑞明印文二枚、陳鴻山印文一枚、何耀│
│      │        │        │                          │      │  宗印文一枚。                                │
│      │        │        │                          │      │(3)偽造之「世紀投資顧問公司」中獎通知書乙紙，及│
│      │        │        │                          │      │  中獎通知書上之偽造之「世紀投資顧問公司」印文│
│      │        │        │                          │      │  一枚。                                      │
│      │        │        │                          │      │(4)偽造之「香港特區彩票管理中心」授權證書乙紙，│
│      │        │        │                          │      │  及授權證書上偽造之張松柏、楊耀宗、宋國富、董│
│      │        │        │                          │      │  慶澤印文各一枚。                            │
├───┼────┼────┼─────────────┼───┼───────────────────────┤
│八三  │Ｗ○○  │92/10/09│玉山銀行斗六分行          │7萬   │(1)偽造之「慈愛安養中心」為名，出具之感謝狀乙紙│
│      │        │        │戶名：王珮君              │      │  ，及感謝狀上之偽造「慈愛安養中心」印文一枚。│
│      │        │        │帳號：00000000000000      │      │(2)偽造之「世紀投資顧問公司」中獎通知書乙紙，及│
│      │        │        │                          │      │  中獎通知書上之偽造之「世紀投資顧問公司」印文│
│      │        │        │                          │      │  一枚。                                      │
│      │        │        │                          │      │(3)偽造之「世紀投資顧問公司」20週年慶邀請函乙紙│
│      │        │        │                          │      │(4)偽造之「世紀投資顧問股份有限公司」認購權證乙│
│      │        │        │                          │      │  紙，及認購權證上之偽造「世紀投資顧問公司」印│
│      │        │        │                          │      │  文三枚、謝瑞明印文二枚、陳鴻山印文一枚、何耀│
│      │        │        │                          │      │  宗印文一枚。                                │
├───┼────┼────┼─────────────┼───┼───────────────────────┤
│八四  │戊○○○│92/08/25│復華銀行沙鹿分行          │7萬   │(1)偽造之「美林投資顧問股份有限公司」認購權證二│
│      │        │        │戶名：許嘉祥              │      │  紙，及認購權證上各偽造（「美林投資顧問公司」│
│      │        │        │帳號：0000000000000       │      │  印文三枚、陳海昇印文二枚、李祥忠印文一枚、趙│
│      │        │        │                          │      │  雅惠印文一枚）。                            │
│      │        │        │                          │      │(2)偽造之「慈愛安養中心」為名，出具之感謝狀乙紙│
│      │        │        │                          │      │  ，及感謝狀上之偽造「慈愛安養中心」印文一枚。│
├───┼────┼────┼─────────────┼───┼───────────────────────┤
│八五  │甲Ｌ○  │92/07   │郵局、帳號：00000000000000│10萬5 │(1)偽造之「明光慈幼安養中心」為名，出具之感謝狀│
│      │        │        │                          │千    │  乙紙，及感謝狀上之偽造「明光慈幼安養中心」印│
│      │        │        │                          │      │  文一枚。                                    │
│      │        │        │                          │      │(2)偽造之「寶弘金融控股股份有限公司」認購權證三│
│      │        │        │                          │      │  紙，及認購權證上各偽造（「寶弘金融控股公司」│
│      │        │        │                          │      │  印文三枚、林耀德印文二枚、吳進益印文一枚、楊│
│      │        │        │                          │      │  欣怡印文一枚）。                            │
├───┼────┼────┼─────────────┼───┼───────────────────────┤
│八六  │未○○  │92/11/17│(1)郵局、戶名：何高達      │22萬  │(1)偽造之「慈愛安養中心」為名，出具之感謝狀乙紙│
│      │        │        │  帳號：00000000000000    │      │  ，及感謝狀上之偽造「慈愛安養中心」印文一枚。│
│      │        │        │(2)郵局、戶名：劉宗彥      │      │(2)偽造之「世紀投資顧問公司」中獎通知書乙紙，及│
│      │        │        │  帳號：00000000000000    │      │  中獎通知書上之偽造之「世紀投資顧問公司」印文│
│      │        │        │(3)華南銀行竹南分行        │      │  一枚。                                      │
│      │        │        │  戶名：詹曜仁            │      │(1)偽造之「世紀投資顧問股份有限公司」認購權證乙│
│      │        │        │  帳號：000000000000      │      │  紙，及認購權證上之偽造「世紀投資顧問公司」印│
│      │        │        │                          │      │  文三枚、謝瑞明印文二枚、陳鴻山印文一枚、何耀│
│      │        │        │                          │      │  宗印文一枚。                                │
├───┼────┼────┼─────────────┼───┼───────────────────────┤
│八七  │唐敏亭  │92/08/04│(1)玉山銀行永康分行        │20萬  │(1)偽造之「慈愛安養中心」為名，出具之感謝狀乙紙│
│      │        │        │  戶名：呂淑華            │      │  ，及感謝狀上之偽造「慈愛安養中心」印文一枚。│
│      │        │        │  帳號：0000000000000     │      │(2)偽造之「富盛投資顧問股份有限公司」認購權證二│
│      │        │        │(2)郵局、戶名：陳士欽      │      │  紙，及認購權證上各偽造（「富盛投資顧問公司」│
│      │        │        │  帳號：00000000000000    │      │  印文三枚、陳海昇印文二枚、李祥忠印文一枚、趙│
│      │        │        │                          │      │  雅惠印文一枚）。                            │
│      │        │        │                          │      │(3)偽造之「富盛投資顧問公司」中獎通知書乙紙，及│
│      │        │        │                          │      │  中獎通知書上之偽造之「富盛投資顧問公司」印文│
│      │        │        │                          │      │  一枚。                                      │
├───┼────┼────┼─────────────┼───┼───────────────────────┤
│八八  │甲Ｅ○  │92/08/11│台中企彰化分行            │8萬   │(1)偽造之「心慈禪院」為名，出具之感謝狀乙紙，及│
│      │        │        │帳號：0000000000000000000 │      │  感謝狀上之偽造「心慈禪院」印文一枚。        │
├───┼────┼────┼─────────────┼───┼───────────────────────┤
│八九  │甲ｚ○  │92/07/24│(1)郵局、戶名：郭建文      │17萬  │(1)偽造之「寶弘金融控股公司」中獎通知書乙紙，及│
│      │        │        │  帳號：0000000000000     │      │  中獎通知書上之偽造之「寶弘金融控股公司」印文│
│      │        │        │(2)郵局、戶名：劉耀文      │      │  一枚。                                      │
│      │        │        │  帳號：00000000000000    │      │(2)偽造之「寶弘金融控股股份有限公司」認購權證二│
│      │        │        │                          │      │  紙，及認購權證上各偽造（「寶弘金融控股公司」│
│      │        │        │                          │      │  印文三枚、林耀德印文二枚、吳進益印文一枚、楊│
│      │        │        │                          │      │  欣怡印文一枚）。                            │
│      │        │        │                          │      │(3)偽造之「明光慈幼安養中心」為名，出具之感謝狀│
│      │        │        │                          │      │  乙紙，及感謝狀上之偽造「明光慈幼安養中心」印│
│      │        │        │                          │      │  文一枚。                                    │
├───┼────┼────┼─────────────┼───┼───────────────────────┤
│九○  │乙巳○  │92/8    │                          │52萬  │(1)偽造之「慈愛安養中心」為名，出具之感謝狀乙紙│
│      │        │        │                          │      │  ，及感謝狀上之偽造「慈愛安養中心」印文一枚。│
│      │        │        │                          │      │(2)偽造之「美林投資顧問股份有限公司」認購權證乙│
│      │        │        │                          │      │  紙，及認購權證上之偽造「美林投資顧問公司」印│
│      │        │        │                          │      │  文三枚、陳海昇印文二枚、李祥忠印文一枚、趙雅│
│      │        │        │                          │      │  惠印文一枚。                                │
│      │        │        │                          │      │(3)偽造之「香港特區彩票管理中心」授權證書乙紙，│
│      │        │        │                          │      │  及授權證書上偽造之張政堂、王志龍、宋國富、董│
│      │        │        │                          │      │  慶澤印文各一枚。                            │
├───┼────┼────┼─────────────┼───┼───────────────────────┤
│九一  │乙Ｅ○  │92/07/29│郵局、戶名：郭建文        │18萬  │(1)偽造之「寶弘金融控股公司」中獎通知書乙紙，及│
│      │        │        │帳號：0000000000000       │      │  中獎通知書上之偽造之「寶弘金融控股公司」印文│
│      │        │        │                          │      │  一枚。                                      │
│      │        │        │                          │      │(2)偽造之「寶弘金融控股股份有限公司」認購權證三│
│      │        │        │                          │      │  紙，及認購權證上各偽造（「寶弘金融控股公司」│
│      │        │        │                          │      │  印文三枚、林耀德印文二枚、吳進益印文一枚、楊│
│      │        │        │                          │      │  欣怡印文一枚）。                            │
│      │        │        │                          │      │(3)偽造之「明光慈幼安養中心」為名，出具之感謝狀│
│      │        │        │                          │      │  乙紙，及感謝狀上之偽造「明光慈幼安養中心」印│
│      │        │        │                          │      │  文一枚。                                    │
├───┼────┼────┼─────────────┼───┼───────────────────────┤
│九二  │亥○○  │92/09/24│(1)郵局、戶名：侯進和      │666萬5│(1)偽造之「心慈禪院」為名，出具之感謝狀乙紙，及│
│      │        │        │  帳號：00000000000000    │千    │  感謝狀上之偽造「心慈禪院」印文一枚。        │
│      │        │        │(2)郵局、戶名：張譽賢      │      │(2)偽造之「國揚人壽保險股份有限公司台灣分公司」│
│      │        │        │  帳號：00000000000000    │      │  保險證乙紙，及偽造之「國揚人壽保險股份有限公│
│      │        │        │(3)郵局、戶名：王建邦      │      │  司台灣分公司  」保險單上之高國成、余玫英印文│
│      │        │        │  帳號：00000000000000    │      │  各一枚。                                    │
│      │        │        │(4)郵局、戶名：彭婉萍      │      │(3)偽造之「香港特區彩票管理中心」授權證書乙紙，│
│      │        │        │  帳號：00000000000000    │      │  及授權證書上偽造之周家德、楊耀宗、宋國富、董│
│      │        │        │(5)郵局、戶名：黃文章      │      │  慶澤印文各一枚。                            │
│      │        │        │  帳號：0000000000000     │      │                                              │
├───┼────┼────┼─────────────┼───┼───────────────────────┤
│九三  │甲ｇ○  │92/08/28│(1)郵局、戶名：蔣政勳      │515萬 │(1)偽造之「心慈禪院」為名，出具之感謝狀乙紙，及│
│      │        │        │  帳號：00000000000000    │      │  感謝狀上之偽造「心慈禪院」印文一枚。        │
│      │        │        │(2)郵局、戶名：林學緯      │      │(2)偽造之「國揚金控公司」中獎通知書乙紙，及中獎│
│      │        │        │  帳號：00000000000000    │      │  通知書上之偽造之「國揚金控公司」印文一枚。  │
│      │        │        │(3)台中商銀彰化分行        │      │(3)偽造之「國揚人壽保險股份有限公司台灣分公司」│
│      │        │        │  戶名：王建邦            │      │  保險單乙紙。                                │
│      │        │        │  帳號：0000000000000     │      │(4)偽造之「香港特區彩票管理中心」授權證書乙紙，│
│      │        │        │                          │      │  及授權證書上偽造之周家德、楊耀宗、宋國富、董│
│      │        │        │                          │      │  慶澤印文各一枚。                            │
├───┼────┼────┼─────────────┼───┼───────────────────────┤
│九四  │Ｃ○○  │92/10/29│(1)台南銀行第十支局        │52萬  │(1)偽造之「世紀投資顧問股份有限公司」認購權證乙│
│      │        │        │  戶名：陳俊宏            │      │  紙，及認購權證上之偽造「世紀投資顧問公司」印│
│      │        │        │  帳號：00000000000000    │      │  文三枚、謝瑞明印文二枚、陳鴻山印文一枚、何耀│
│      │        │        │(2)戶名：吳永利            │      │  宗印文一枚。                                │
│      │        │        │  帳號：00000000000000    │      │                                              │
├───┼────┼────┼─────────────┼───┼───────────────────────┤
│九五  │乙Ｊ○  │92/08/22│(1)華僑銀行北港分行        │52萬  │(1)偽造之「慈愛安養中心」為名，出具之感謝狀乙紙│
│      │        │        │  戶名：林湧鈞            │      │  ，及感謝狀上之偽造「慈愛安養中心」印文一枚。│
│      │        │        │  帳號：00000000000000    │      │(2)偽造之「美林投資顧問公司」中獎通知書乙紙，及│
│      │        │        │(2)戶名：林秀玟            │      │  中獎通知書上之偽造之「美林投資顧問公司」印文│
│      │        │        │  帳號：00000000000000    │      │  一枚。                                      │
│      │        │        │                          │      │(3)偽造之「美林投資顧問股份有限公司」認購權證二│
│      │        │        │                          │      │  紙，及認購權證上各偽造（「美林投資顧問公司」│
│      │        │        │                          │      │  印文三枚、陳海昇印文二枚、李祥忠印文一枚、趙│
│      │        │        │                          │      │  雅惠印文一枚）。                            │
│      │        │        │                          │      │(4)偽造之「香港特區彩票管理中心」授權證書乙紙，│
│      │        │        │                          │      │  及授權證書上偽造之張政堂、王志龍、宋國富、董│
│      │        │        │                          │      │  慶澤印文各一枚。                            │
├───┼────┼────┼─────────────┼───┼───────────────────────┤
│九六  │甲ａ○  │92/08/29│郵局、戶名：黃建德        │8萬   │(1)偽造之「心慈禪院」為名，出具之感謝狀乙紙，及│
│      │        │        │帳號：00000000000000      │      │  感謝狀上之偽造「心慈禪院」印文一枚。        │
│      │        │        │                          │      │(2)偽造之「國揚金控公司」中獎通知書乙紙，及中獎│
│      │        │        │                          │      │  通知書上之偽造之「國揚金控公司」印文一枚。  │
│      │        │        │                          │      │(3)偽造之「國揚人壽保險股份有限公司台灣分公司」│
│      │        │        │                          │      │  保險證乙紙，及偽造之「國揚人壽保險股份有限公│
│      │        │        │                          │      │  司台灣分公司  」保險單上之高國成、余玫英印文│
│      │        │        │                          │      │  各一枚。                                    │
├───┼────┼────┼─────────────┼───┼───────────────────────┤
│九七  │甲Ｚ○  │92/10/13│(1)郵局、戶名：侯進和      │18萬  │(1)偽造之「國揚人壽保險股份有限公司台灣分公司」│
│      │        │        │  帳號：00000000000000    │      │  保險證乙紙，及偽造之「國揚人壽保險股份有限公│
│      │        │        │(2)郵局、戶名：張譽賢      │      │  司台灣分公司」保險單上之高國成、余玫英印文各│
│      │        │        │  帳號：00000000000000    │      │  一枚。                                      │
├───┼────┼────┼─────────────┼───┼───────────────────────┤
│九八  │甲ｘ○  │92/10/20│(1)合作金庫成功分行        │60萬5 │(1)偽造之「大觀安養中心」為名，出具之感謝狀乙紙│
│      │        │        │  戶名：陳建山            │千    │  ，及感謝狀上之偽造「大觀安養中心」印文一枚。│
│      │        │        │  帳號：0000000000000     │      │(2)偽造之「鼎豐金融控股公司」中獎通知書乙紙，及│
│      │        │        │(2)郵局、戶名：周欣慧      │      │  中獎通知書上之偽造之「鼎豐金融控股公司」印文│
│      │        │        │  帳號：00000000000000    │      │  一枚。                                      │
│      │        │        │                          │      │(3)偽造之「鼎豐金融控股股份有限公司」認購權證二│
│      │        │        │                          │      │  紙，及認購權證上各偽造（「鼎豐金融控股公司」│
│      │        │        │                          │      │  印文三枚、李鐘熙文二枚、林憲銘印文一枚、蘇昭│
│      │        │        │                          │      │  英印文一枚。                                │
│      │        │        │                          │      │(4)偽造之「香港特區彩票管理中心」授權證書乙紙，│
│      │        │        │                          │      │  及授權證書上偽造之陳聖德、趙福全、董建國、王│
│      │        │        │                          │      │  偉忠印文各一枚。                            │
├───┼────┼────┼─────────────┼───┼───────────────────────┤
│九九  │甲宙○  │92/09/10│(1)郵局、戶名：曾千玲      │52萬  │(1)偽造之「富盛投資顧問股份有限公司」認購權證二│
│      │        │        │  帳號：00000000000000    │      │  紙，及認購權證上各偽造（「富盛投資顧問公司」│
│      │        │        │(2)郵局、戶名：陳士欽      │      │  印文三枚、陳海昇印文二枚、李祥忠印文一枚、趙│
│      │        │        │  帳號：00000000000000    │      │  雅惠印文一枚）。                            │
│      │        │        │                          │      │(2)偽造之「慈愛安養中心」為名，出具之感謝狀乙紙│
│      │        │        │                          │      │  ，及感謝狀上之偽造「慈愛安養中心」印文一枚。│
├───┼────┼────┼─────────────┼───┼───────────────────────┤
│一○○│甲ｆ○  │92/08/26│郵局、戶名：王建邦        │18萬  │(1)偽造之「國揚金控公司」中獎通知書乙紙，及中獎│
│      │        │        │帳號：00000000000000      │      │  通知書上之偽造之「國揚金控公司」印文一枚。  │
├───┼────┼────┼─────────────┼───┼───────────────────────┤
│一○一│甲庚○  │92/10/07│(1)郵局、戶名：侯進和      │18萬  │(1)偽造之「心慈禪院」為名，出具之感謝狀乙紙，及│
│      │        │        │  帳號：00000000000000    │      │  感謝狀上之偽造「心慈禪院」印文一枚。        │
│      │        │        │(2)郵局、戶名：彭婉萍      │      │(2)偽造之「國揚金控公司」中獎通知書乙紙，及中獎│
│      │        │        │  帳號：00000000000000    │      │  通知書上之偽造之「國揚金控公司」印文一枚。  │
│      │        │        │                          │      │(3)偽造之「國揚人壽保險股份有限公司台灣分公司」│
│      │        │        │                          │      │  保險證乙紙，及偽造之「國揚人壽保險股份有限公│
│      │        │        │                          │      │  司台灣分公司」保險單上之高國成、余玫英印文各│
│      │        │        │                          │      │  一枚。                                      │
├───┼────┼────┼─────────────┼───┼───────────────────────┤
│一○二│甲Ｃ○  │92/08/13│郵局、戶名：黃建德        │8萬   │未檢附                                        │
│      │        │        │帳號：000000000000000     │      │                                              │
├───┼────┼────┼─────────────┼───┼───────────────────────┤
│一○三│甲Ｖ○  │92/09/05│(1)台中商銀彰化分行        │53萬  │(1)偽造之「國揚金融控股公司」惜福人生保險投資理│
│      │        │        │  戶名：林吉祥            │      │  財說明會邀請函乙紙。                        │
│      │        │        │  帳號：000000000000      │      │(2)偽造之「國揚人壽保險股份有限公司台灣分公司」│
│      │        │        │(2)戶名：王健邦            │      │  保險單乙紙。                                │
│      │        │        │  0000000000000           │      │(3)偽造之「心慈禪院」為名，出具之感謝狀乙紙，及│
│      │        │        │                          │      │  感謝狀上之偽造「心慈禪院」印文一枚。        │
│      │        │        │                          │      │(4)偽造之「香港特區彩票管理中心」授權證書乙紙，│
│      │        │        │                          │      │  及授權證書上偽造之周家德、楊耀宗、宋國富、董│
│      │        │        │                          │      │  慶澤印文各一枚。                            │
├───┼────┼────┼─────────────┼───┼───────────────────────┤
│一○四│地○○  │92/08   │                          │17萬  │(1)偽造之「慈愛安養中心」為名，出具之感謝狀乙紙│
│      │        │        │                          │      │  ，及感謝狀上之偽造「慈愛安養中心」印文一枚。│
│      │        │        │                          │      │(2)偽造之「世紀投資顧問股份有限公司」認購權證乙│
│      │        │        │                          │      │  紙，及認購權證上之偽造「世紀投資顧問公司」印│
│      │        │        │                          │      │  文三枚、謝瑞明印文二枚、陳鴻山印文一枚、何耀│
│      │        │        │                          │      │  宗印文一枚。                                │
├───┼────┼────┼─────────────┼───┼───────────────────────┤
│一○五│Ｌ○○  │92/08   │                          │7萬   │(1)偽造之「世紀投資顧問股份有限公司」認購權證乙│
│      │        │        │                          │      │  紙，及認購權證上之偽造「世紀投資顧問公司」印│
│      │        │        │                          │      │  文三枚、謝瑞明印文二枚、陳鴻山印文一枚、何耀│
│      │        │        │                          │      │  宗印文一枚。                                │
├───┼────┼────┼─────────────┼───┼───────────────────────┤
│一○六│乙Ｘ○  │92/07   │                          │7萬   │(1)偽造之「寶弘金融控股股份有限公司」認購權證二│
│      │        │        │                          │      │  紙，及認購權證上各偽造（「寶弘金融控股公司」│
│      │        │        │                          │      │  印文三枚、林耀德印文二枚、吳進益印文一枚、楊│
│      │        │        │                          │      │  欣怡印文一枚）。                            │
├───┼────┼────┼─────────────┼───┼───────────────────────┤
│一○七│甲ｊ○  │92/08   │                          │8萬   │(1)偽造之「心慈禪院」為名，出具之感謝狀乙紙，及│
│      │        │        │                          │      │  感謝狀上之偽造「心慈禪院」印文一枚。        │
├───┼────┼────┼─────────────┼───┼───────────────────────┤
│一○八│ａ○○  │92/10/31│帳號：0000000000          │7萬   │(1)偽造之「慈愛安養中心」為名，出具之感謝狀乙紙│
│      │        │        │                          │      │  ，及感謝狀上之偽造「慈愛安養中心」印文一枚。│
│      │        │        │                          │      │(2)偽造之「富盛投資顧問股份有限公司」認購權證二│
│      │        │        │                          │      │  紙，及認購權證上各偽造（「富盛投資顧問公司」│
│      │        │        │                          │      │  印文三枚、陳海昇印文二枚、李祥忠印文一枚、趙│
│      │        │        │                          │      │  雅惠印文一枚）。                            │
├───┼────┼────┼─────────────┼───┼───────────────────────┤
│一○九│甲Ａ○  │92/09/09│郵局、戶名：張譽賢        │18萬  │(1)偽造之「心慈禪院」為名，出具之感謝狀乙紙，及│
│      │        │        │帳號：0000000000000       │      │  感謝狀上之偽造「心慈禪院」印文一枚。        │
│      │        │        │                          │      │(2)偽造之「國揚金控公司」中獎通知書乙紙，及中獎│
│      │        │        │                          │      │  通知書上之偽造之「國揚金控公司」印文一枚。  │
├───┼────┼────┼─────────────┼───┼───────────────────────┤
│一一○│甲ｔ○  │92/09/09│(1)泛亞銀行高雄分行        │17萬  │(1)偽造之「慈愛安養中心」為名，出具之感謝狀乙紙│
│      │        │        │  戶名：許婉麗            │      │  ，及感謝狀上之偽造「慈愛安養中心」印文一枚。│
│      │        │        │  帳號：000000000000      │      │(2)偽造之「世紀投資顧問股份有限公司」認購權證乙│
│      │        │        │(2)郵局、戶名：張士忠      │      │  紙，及認購權證上之偽造「世紀投資顧問公司」印│
│      │        │        │  帳號：00000000000000    │      │  文三枚、謝瑞明印文二枚、陳鴻山印文一枚、何耀│
│      │        │        │                          │      │  宗印文一枚。                                │
├───┼────┼────┼─────────────┼───┼───────────────────────┤
│一一一│乙ｄ○  │92/09/01│(1)郵局、戶名：蔣政勳      │18萬  │(1)偽造之「心慈禪院」為名，出具之感謝狀乙紙，及│
│      │        │        │  帳號：0000000000000000  │      │  感謝狀上之偽造「心慈禪院」印文一枚。        │
│      │        │        │(2)台中商銀彰化分行        │      │(2)偽造之「國揚金控公司」中獎通知書乙紙，及中獎│
│      │        │        │  戶名：林吉祥            │      │  通知書上之偽造之「國揚金控公司」印文一枚。  │
│      │        │        │  帳號：000000000000      │      │(3)偽造之「國揚人壽保險股份有限公司台灣分公司」│
│      │        │        │                          │      │  保險證乙紙，及偽造之「國揚人壽保險股份有限公│
│      │        │        │                          │      │  司台灣分公司」保險單上之高國成、余玫英印文各│
│      │        │        │                          │      │  一枚。                                      │
├───┼────┼────┼─────────────┼───┼───────────────────────┤
│一一二│Ｉ○○  │92/09   │(1)國泰銀行、戶名：詹曜仁  │59萬  │(1)偽造之「世紀投資顧問公司」中獎通知書乙紙，及│
│      │        │        │  帳號：0000000000000     │      │  中獎通知書上之偽造之「世紀投資顧問公司」印文│
│      │        │        │(2)郵局、戶名：黃永祥      │      │  一枚。                                      │
│      │        │        │  帳號：00000000000000    │      │(2)偽造之「慈愛安養中心」為名，出具之感謝狀乙紙│
│      │        │        │                          │      │  ，及感謝狀上之偽造「慈愛安養中心」印文一枚。│
│      │        │        │                          │      │(3)偽造之「世紀投資顧問股份有限公司」認購權證三│
│      │        │        │                          │      │  紙，及認購權證上各偽造（「世紀投資顧問公司」│
│      │        │        │                          │      │  印文三枚、謝瑞明印文二枚、陳鴻山印文一枚、何│
│      │        │        │                          │      │  耀宗印文一枚）。                            │
│      │        │        │                          │      │(4)偽造之「香港特區彩票管理中心」授權證書乙紙，│
│      │        │        │                          │      │  及授權證書上偽造之張松柏、楊耀宗、宋國富、董│
│      │        │        │                          │      │  慶澤印文各一枚。                            │
├───┼────┼────┼─────────────┼───┼───────────────────────┤
│一一三│ｐ○○  │92/09   │郵局、戶名：陳如盛        │7萬   │(1)偽造之「大觀安養中心」為名，出具之感謝狀乙紙│
│      │        │        │帳號：00000000000000      │      │  ，及感謝狀上之偽造「大觀安養中心」印文一枚。│
│      │        │        │                          │      │(2)偽造之「鼎豐金融控股股份有限公司」認購權證二│
│      │        │        │                          │      │  紙，及認購權證上各偽造（「鼎豐金融控股公司」│
│      │        │        │                          │      │  印文三枚、李鐘熙文二枚、林憲銘印文一枚、蘇昭│
│      │        │        │                          │      │  英印文一枚。                                │
│      │        │        │                          │      │(3)偽造之「鼎豐金融控股公司」中獎通知書乙紙，及│
│      │        │        │                          │      │  中獎通知書上之偽造之「鼎豐金融控股公司」印文│
│      │        │        │                          │      │  一枚。                                      │
├───┼────┼────┼─────────────┼───┼───────────────────────┤
│一一四│李華隆  │92/08   │                          │52萬  │(1)偽造之「美林投資顧問公司」中獎通知書乙紙，及│
│      │        │        │                          │      │  中獎通知書上之偽造之「美林投資顧問公司」印文│
│      │        │        │                          │      │  一枚。                                      │
├───┼────┼────┼─────────────┼───┼───────────────────────┤
│一一五│乙ｖ○  │92/09   │(1)郵局、戶名：黃文章      │76萬8 │(1)偽造之「大觀安養中心」為名，出具之感謝狀乙紙│
│      │        │        │  帳號：00000000000000    │千    │  ，及感謝狀上之偽造「大觀安養中心」印文一枚。│
│      │        │        │(2)郵局、戶名：黃家彬      │      │(2)偽造之「鼎豐金融控股股份有限公司」認購權證二│
│      │        │        │  帳號：00000000000000    │      │  紙，及認購權證上各偽造（「鼎豐金融控股公司」│
│      │        │        │                          │      │  李鐘熙文二枚、林憲銘印文一枚、蘇昭英印文一枚│
│      │        │        │                          │      │  。                                          │
│      │        │        │                          │      │(3)偽造之「香港特區彩票管理中心」授權證書乙紙，│
│      │        │        │                          │      │  及授權證書上偽造之陳聖德、趙福全、董建國、王│
│      │        │        │                          │      │  偉忠印文各一枚。                            │
├───┼────┼────┼─────────────┼───┼───────────────────────┤
│一一六│乙午○  │92/09/07│(1)華僑銀行0000000000000000│23萬  │(1)偽造之「國揚人壽保險股份有限公司台灣分公司」│
│      │        │        │  804                     │      │  保險單乙紙。                                │
│      │        │        │(2)郵局、戶名：彭婉華      │      │(2)偽造之「心慈禪院」為名，出具之感謝狀乙紙，及│
│      │        │        │  帳號：00000000000000000 │      │  感謝狀上之偽造「心慈禪院」印文一枚。        │
│      │        │        │(3)郵局、戶名：劉宗彥      │      │(3)偽造之「國揚金融控股公司」惜福人生保險投資理│
│      │        │        │  帳號：00000000000000000 │      │  財說明會邀請函乙紙。                        │
├───┼────┼────┼─────────────┼───┼───────────────────────┤
│一一七│乙ｓ○  │92/08   │郵局、戶名：陳如盛        │7萬   │(1)偽造之「慈愛安養中心」為名，出具之感謝狀乙紙│
│      │        │        │帳號：00000000000000      │      │  ，及感謝狀上之偽造「慈愛安養中心」印文一枚。│
│      │        │        │                          │      │(2)偽造之「美林投資顧問股份有限公司」認購權證二│
│      │        │        │                          │      │  紙，及認購權證上各偽造（「美林投資顧問公司」│
│      │        │        │                          │      │  印文三枚、陳海昇印文二枚、李祥忠印文一枚、趙│
│      │        │        │                          │      │  雅惠印文一枚）。                            │
├───┼────┼────┼─────────────┼───┼───────────────────────┤
│一一八│章弘    │92/08   │郵局、戶名：侯進和        │37萬3 │未檢附。                                      │
│      │        │        │帳號：00000000000000      │千    │                                              │
├───┼────┼────┼─────────────┼───┼───────────────────────┤
│一一九│ｅ○○  │92/08/18│世華銀行永康分行          │7萬   │(1)偽造之「慈愛安養中心」為名，出具之感謝狀乙紙│
│      │        │        │戶名：高啟宗              │      │  ，及感謝狀上之偽造「慈愛安養中心」印文一枚。│
│      │        │        │帳號：000000000000        │      │(2)偽造之「富盛投資顧問股份有限公司」認購權證二│
│      │        │        │                          │      │  紙，及認購權證上各偽造（「富盛投資顧問公司」│
│      │        │        │                          │      │  印文二枚、陳海昇印文二枚、李祥忠印文一枚、趙│
│      │        │        │                          │      │  雅惠印文一枚）。                            │
├───┼────┼────┼─────────────┼───┼───────────────────────┤
│一二○│ｍ○○  │92/09/24│(1)國泰銀行                │20萬  │(1)偽造之「世紀投資顧問股份有限公司」認購權證乙│
│      │        │        │  帳號：0000000000000000  │      │  紙，及認購權證上之偽造「世紀投資顧問公司」印│
│      │        │        │(2)郵局、戶名：葉木田      │      │  文三枚、謝瑞明印文二枚、陳鴻山印文一枚、何耀│
│      │        │        │  帳號：00000000000000    │      │  宗印文一枚。                                │
│      │        │        │(3)郵局、戶名：劉宗彥      │      │(2)偽造之「慈愛安養中心」為名，出具之感謝狀乙紙│
│      │        │        │  帳號：00000000000000    │      │  ，及感謝狀上之偽造「慈愛安養中心」印文一枚。│
│      │        │        │                          │      │                                              │
├───┼────┼────┼─────────────┼───┼───────────────────────┤
│一二一│卯○○○│92/09/09│(1)台中商銀彰化分行        │18萬  │(1)偽造之「心慈安養中心」為名，出具之感謝狀乙紙│
│      │        │        │  戶名：林正光            │      │  ，及感謝狀上之偽造「心慈安養中心」印文一枚。│
│      │        │        │  帳號：000000000000      │      │(2)偽造之「國揚人壽保險股份有限公司台灣分公司」│
│      │        │        │(2)郵局、戶名：王健邦      │      │  保險證乙紙，及偽造之「國揚人壽保險股份有限公│
│      │        │        │  帳號：00000000000000    │      │  司台灣分公司」保險單上之高國成、余玫英印文各│
│      │        │        │                          │      │  一枚。                                      │
├───┼────┼────┼─────────────┼───┼───────────────────────┤
│一二二│宇○○  │92/10   │戶名：張峻嘉              │一百多│(1)偽造之「世紀投資顧問公司」中獎通知書乙紙，及│
│      │（其弟何│        │                          │萬    │  中獎通知書上之偽造之「世紀投資顧問公司」印文│
│      │政彥被詐│        │                          │      │  一枚。                                      │
│      │騙，由其│        │                          │      │(2)偽造之「香港特區彩票管理中心」授權證書乙紙，│
│      │代製作筆│        │                          │      │  及授權證書上偽造之張松柏、楊耀宗、宋國富、董│
│      │錄）    │        │                          │      │  慶澤印文各一枚。                            │
├───┼────┼────┼─────────────┼───┼───────────────────────┤
│一二三│乙ｂ○  │92/09/25│(1)郵局、戶名：張譽賢      │18萬  │(1)偽造之「心慈禪院」為名，出具之感謝狀乙紙，及│
│      │        │        │  帳號：00000000000000    │      │  感謝狀上之偽造「心慈禪院」印文一枚。        │
│      │        │        │(2)郵局、戶名：侯進和      │      │(2)偽造之「國揚人壽保險股份有限公司台灣分公司」│
│      │        │        │  帳號：00000000000000    │      │  保險證乙紙，及偽造之「國揚人壽保險股份有限公│
│      │        │        │                          │      │  司台灣分公司」保險單上之高國成、余玫英印文各│
│      │        │        │                          │      │  一枚。                                      │
├───┼────┼────┼─────────────┼───┼───────────────────────┤
│一二四│甲Ｔ○  │92/07/04│(1)郵局、戶名：林敏政      │17萬  │(1)偽造之「寶弘金融控股股份有限公司」認購權證二│
│      │        │        │  帳號：0000000000000     │      │  紙，及認購權證上各偽造（「寶弘金融控股公司」│
│      │        │        │(2)郵局、戶名：陳志昌      │      │  印文三枚、林耀德印文二枚、吳進益印文一枚、楊│
│      │        │        │  帳號：00000000000000    │      │  欣怡印文一枚）。                            │
│      │        │        │                          │      │(2)偽造之「寶弘金融控股公司」23週年慶邀請函乙紙│
│      │        │        │                          │      │  。                                          │
│      │        │        │                          │      │(3)偽造之「明光慈幼安養中心」為名，出具之感謝狀│
│      │        │        │                          │      │  乙紙，及感謝狀上之偽造「明光慈幼安養中心」印│
│      │        │        │                          │      │  文一枚。                                    │
├───┼────┼────┼─────────────┼───┼───────────────────────┤
│一二五│乙黃○○│92/07   │(1)郵局、戶名：黃建德      │28萬  │(1)偽造之「慶光慈幼安養中心」為名，出具之感謝狀│
│      │        │        │  帳號：00000000000000    │      │  乙紙，及感謝狀上之偽造「慶光慈幼安養中心」印│
│      │        │        │(2)誠泰銀行鳳山分行        │      │  文一枚。                                    │
│      │        │        │  戶名：鄭福松            │      │(2)偽造之「黃河人壽保險股份有限公司台灣分公司」│
│      │        │        │  帳號：00000000000       │      │  保險證乙紙，及偽造之「黃河人壽保險股份有限公│
│      │        │        │                          │      │  司台灣分公司」保險單上之王鼎中、張玉玲印文各│
│      │        │        │                          │      │  一枚。                                      │
├───┼────┼────┼─────────────┼───┼───────────────────────┤
│一二六│乙Ｑ○  │92/08/25│郵局、戶名：林聰輝        │8萬   │(1)偽造之「慈安慈幼安養中心」為名，出具之感謝狀│
│      │        │        │帳號：00000000000000      │      │  乙紙，及感謝狀上之偽造「慈安慈幼安養中心」印│
│      │        │        │                          │      │  文一枚。                                    │
│      │        │        │                          │      │(2)偽造之「鑫業人壽保險股份有限公司台灣分公司」│
│      │        │        │                          │      │  保險證乙紙，及偽造之「鑫業人壽保險股份有限公│
│      │        │        │                          │      │  司台灣分公司」保險單上之王鼎中、張玉玲印文各│
│      │        │        │                          │      │  一枚。                                      │
│      │        │        │                          │      │                                              │
├───┼────┼────┼─────────────┼───┼───────────────────────┤
│一二七│楊懷禮  │        │戶名：黃裕程              │20萬5 │(1)偽造之「明光慈幼安養中心」為名，出具之感謝狀│
│      │        │        │帳號：00000000000000      │千    │  乙紙，及感謝狀上之偽造「明光慈幼安養中心」印│
│      │        │        │                          │      │  文一枚。                                    │
│      │        │        │                          │      │(3)偽造之「寶弘金融控股股份有限公司」認購權證三│
│      │        │        │                          │      │  紙，及認購權證上各偽造（「寶弘金融控股公司」│
│      │        │        │                          │      │  印文三枚、林耀德印文二枚、吳進益印文一枚、楊│
│      │        │        │                          │      │  欣怡印文一枚）。                            │
├───┼────┼────┼─────────────┼───┼───────────────────────┤
│一二八│丙寅○  │        │(1)郵局、戶名：林秀紋      │247萬4│未檢附                                        │
│      │        │        │  帳號：00000000000000    │千5百 │                                              │
│      │        │        │(2)郵局、戶名：莊玉蘭      │      │                                              │
│      │        │        │  帳號：00000000000000    │      │                                              │
│      │        │        │(3)誠泰新店分行            │      │                                              │
│      │        │        │  戶名：周建宏            │      │                                              │
│      │        │        │  帳號：00000000000000    │      │                                              │
│      │        │        │(4)郵局、戶名：劉連興      │      │                                              │
│      │        │        │  帳號：00000000000000    │      │                                              │
├───┼────┼────┼─────────────┼───┼───────────────────────┤
│一二九│甲己○  │        │(1)郵局、戶名：洪許東波    │147萬5│(1)偽造之「慈愛安養中心」為名，出具之感謝狀乙紙│
│      │        │        │  帳號：000000000000      │千    │  ，及感謝狀上之偽造「慈愛安養中心」印文一枚。│
│      │        │        │(2)中華商銀南台北分行      │      │(2)偽造之「美林投資顧問股份有限公司」認購權證二│
│      │        │        │  戶名：陳正明            │      │  紙，及認購權證上各偽造（「美林投資顧問公司」│
│      │        │        │  帳號：00000000000       │      │  印文三枚、陳海昇印文二枚、李祥忠印文一枚、趙│
│      │        │        │                          │      │  雅惠印文一枚）。                            │
├───┼────┼────┼─────────────┼───┼───────────────────────┤
│一三○│乙ｆ○  │92/05   │(1)上海銀行                │19萬  │(1)偽造之「運通投資顧問股份有限公司」認購權證二│
│      │        │        │  帳號：00000000000000    │      │  紙，及認購權證上各偽造（「運通投資顧問公司」│
│      │        │        │(2)郵局、戶名：鄭國輝      │      │  印文三枚、陳海昇印文二枚、李祥忠印文一枚、趙│
│      │        │        │  帳號：00000000000000    │      │  雅惠印文一枚）。                            │
│      │        │        │(3)郵局、戶名：劉連興      │      │(2)偽造之「慈愛安養中心」為名，出具之感謝狀乙紙│
│      │        │        │  帳號：00000000000000    │      │  ，及感謝狀上之偽造「慈愛安養中心」印文一枚。│
├───┼────┼────┼─────────────┼───┼───────────────────────┤
│一三一│辛○○  │92/10/09│郵局、戶名：陳如盛        │7萬   │(1)偽造之「大觀安養中心」為名，出具之感謝狀乙紙│
│      │        │        │帳號：00000000000000      │      │  ，及感謝狀上之偽造「大觀安養中心」印文一枚。│
│      │        │        │                          │      │(2)偽造之「鼎豐金融控股公司」中獎通知書乙紙，及│
│      │        │        │                          │      │  中獎通知書上之偽造之「鼎豐金融控股公司」印文│
│      │        │        │                          │      │  一枚。                                      │
│      │        │        │                          │      │(3)偽造之「鼎豐金融控股股份有限公司」認購權證二│
│      │        │        │                          │      │  紙，及認購權證上各偽造（「鼎豐金融控股公司」│
│      │        │        │                          │      │  印文三枚、李鐘熙文二枚、林憲銘印文一枚、蘇昭│
│      │        │        │                          │      │  英印文一枚。                                │
├───┼────┼────┼─────────────┼───┼───────────────────────┤
│一三二│Ｔ○○  │92/08/25│郵局、戶名：黃文章        │7萬   │(1)偽造之「慈愛安養中心」為名，出具之感謝狀乙紙│
│      │        │        │帳號：00000000000000      │      │  ，及感謝狀上之偽造「慈愛安養中心」印文一枚。│
│      │        │        │                          │      │(2)偽造之「美林投資顧問股份有限公司」認購權證二│
│      │        │        │                          │      │  紙，及認購權證上各偽造（「美林投資顧問公司」│
│      │        │        │                          │      │  印文三枚、陳海昇印文二枚、李祥忠印文一枚、趙│
│      │        │        │                          │      │  雅惠印文一枚）。                            │
├───┼────┼────┼─────────────┼───┼───────────────────────┤
│一三三│乙ｐ○  │92/10/07│(1)郵局、戶名：陳惠玲      │276萬 │(1)偽造之「鼎豐金融控股公司」中獎通知書乙紙，及│
│      │        │        │  帳號：00000000000000    │      │  中獎通知書上之偽造之「鼎豐金融控股公司」印文│
│      │        │        │(2)郵局、戶名：林瑞興      │      │  一枚。                                      │
│      │        │        │  帳號：00000000000000    │      │(2)偽造之「鼎豐金融控股股份有限公司」認購權證二│
│      │        │        │(3)郵局、戶名：陳如盛      │      │  紙，及認購權證上各偽造（「鼎豐金融控股公司」│
│      │        │        │  帳號：00000000000000    │      │  印文三枚、李鐘熙文二枚、林憲銘印文一枚、蘇昭│
│      │        │        │(4)郵局、戶名：周欣慧      │      │  英印文一枚。                                │
│      │        │        │  帳號：00000000000000    │      │(3)偽造之「大觀安養中心」為名，出具之感謝狀乙紙│
│      │        │        │                          │      │  ，及感謝狀上之偽造「大觀安養中心」印文一枚。│
├───┼────┼────┼─────────────┼───┼───────────────────────┤
│一三四│乙甲○○│92/09/24│郵局、戶名：周欣慧        │7萬   │(1)偽造之「鼎豐金融控股公司」中獎通知書乙紙，及│
│      │        │        │帳號：0000000000000       │      │  中獎通知書上之偽造之「鼎豐金融控股公司」印文│
│      │        │        │                          │      │  一枚。                                      │
│      │        │        │                          │      │(2)偽造之「鼎豐金融控股股份有限公司」認購權證二│
│      │        │        │                          │      │  紙，及認購權證上各偽造（「鼎豐金融控股公司」│
│      │        │        │                          │      │  印文三枚、李鐘熙文二枚、林憲銘印文一枚、蘇昭│
│      │        │        │                          │      │  英印文一枚。                                │
│      │        │        │                          │      │(3)偽造之「大觀安養中心」為名，出具之感謝狀乙紙│
│      │        │        │                          │      │  ，及感謝狀上之偽造「大觀安養中心」印文一枚。│
├───┼────┼────┼─────────────┼───┼───────────────────────┤
│一三五│ｔ○○  │92/08/26│(1)郵局、戶名：黃建德      │53萬  │(1)偽造之「國揚人壽保險股份有限公司台灣分公司」│
│      │        │        │  帳號：00000000000000    │      │  保險證乙紙，及偽造之「國揚人壽保險股份有限公│
│      │        │        │(2)郵局、戶名：陳偉仁      │      │  司台灣分公司」保險單上之高國成、余玫英印文各│
│      │        │        │  帳號：00000000000000    │      │  一枚。                                      │
│      │        │        │                          │      │(2)偽造之「香港特區彩票管理中心」授權證書乙紙，│
│      │        │        │                          │      │  及授權證書上偽造之周家德、楊耀宗、宋國富、董│
│      │        │        │                          │      │  慶澤印文各一枚。                            │
├───┼────┼────┼─────────────┼───┼───────────────────────┤
│一三六│ｒ○○  │92/08   │                          │7萬   │(1)偽造之「美林投資顧問公司」20週年慶邀請函乙紙│
│      │        │        │                          │      │  。                                          │
│      │        │        │                          │      │(2)偽造之「美林投資顧問公司」中獎通知書乙紙，及│
│      │        │        │                          │      │  中獎通知書上之偽造之「美林投資顧問公司」印文│
│      │        │        │                          │      │  一枚。                                      │
│      │        │        │                          │      │(3)偽造之「慈愛安養中心」為名，出具之感謝狀乙紙│
│      │        │        │                          │      │  ，及感謝狀上之偽造「慈愛安養中心」印文一枚。│
│      │        │        │                          │      │(4)偽造之「美林投資顧問股份有限公司」認購權證二│
│      │        │        │                          │      │  紙，及認購權證上各偽造（「美林投資顧問公司」│
│      │        │        │                          │      │  印文三枚、陳海昇印文二枚、李祥忠印文一枚、趙│
│      │        │        │                          │      │  雅惠印文一枚）。                            │
├───┼────┼────┼─────────────┼───┼───────────────────────┤
│一三七│甲子○  │92/07/17│郵局、戶名：林敏政        │7萬   │(1)偽造之「寶弘金融控股股份有限公司」認購權證二│
│      │        │        │帳號：00000000000000      │      │  紙，及認購權證上各偽造（「寶弘金融控股公司」│
│      │        │        │                          │      │  印文三枚、林耀德印文二枚、吳進益印文一枚、楊│
│      │        │        │                          │      │  欣怡印文一枚）。                            │
│      │        │        │                          │      │(2)偽造之「明光慈幼安養中心」為名，出具之感謝狀│
│      │        │        │                          │      │  乙紙，及感謝狀上之偽造「明光慈幼安養中心」印│
│      │        │        │                          │      │  文一枚。                                    │
├───┼────┼────┼─────────────┼───┼───────────────────────┤
│一三八│乙子○  │92/08/29│郵局、戶名：陳如盛        │7萬   │未檢附                                        │
│      │        │        │帳號：00000000000000      │      │                                              │
├───┼────┼────┼─────────────┼───┼───────────────────────┤
│一三九│乙Ａ○  │92/10/13│(1)郵局、戶名：吳正杰      │142萬5│(1)偽造之「富盛投資顧問公司」中獎通知書乙紙，及│
│      │        │        │  帳號：00000000000000    │千    │  中獎通知書上之偽造之「富盛投資顧問公司」印文│
│      │        │        │(2)郵局、戶名：江煥昌      │      │  一枚。                                      │
│      │        │        │  帳號：00000000000000    │      │(2)偽造之「富盛投資顧問股份有限公司」認購權證二│
│      │        │        │                          │      │  紙，及認購權證上各偽造（「富盛投資顧問公司」│
│      │        │        │                          │      │  印文三枚、陳海昇印文二枚、李祥忠印文一枚、趙│
│      │        │        │                          │      │  雅惠印文一枚）。                            │
│      │        │        │                          │      │(3)偽造之「慈愛安養中心」為名，出具之感謝狀乙紙│
│      │        │        │                          │      │  ，及感謝狀上之偽造「慈愛安養中心」印文一枚。│
│      │        │        │                          │      │(4)偽造之「香港特區彩票管理中心」授權證書乙紙，│
│      │        │        │                          │      │  及授權證書上偽造之張政堂、王志龍、宋國富、董│
│      │        │        │                          │      │  慶澤印文各一枚。                            │
├───┼────┼────┼─────────────┼───┼───────────────────────┤
│一四○│乙ｃ○  │92/10/20│郵局、戶名：詹曜仁        │7萬   │未檢附。                                      │
│      │        │        │帳號：0000000000000       │      │                                              │
├───┼────┼────┼─────────────┼───┼───────────────────────┤
│一四一│鐘巧茹  │92/08/26│(1)郵局、戶名：尤木生      │49萬7 │(1)偽造之「百利達集團基金認購憑證」乙紙，及偽造│
│      │        │        │  帳號：00000000000000    │千    │  基金認購憑證上之「百利達集團」印文一枚。    │
│      │        │        │(2)郵局、戶名：周順清      │      │                                              │
│      │        │        │  帳號：00000000000000    │      │                                              │
│      │        │        │(3)郵局、戶名：陳志勇      │      │                                              │
│      │        │        │  帳號：00000000000000    │      │                                              │
├───┼────┼────┼─────────────┼───┼───────────────────────┤
│一四二│ｏ○○  │92/10/07│學甲郵局、戶名：侯進和    │8萬   │(1)偽造之「心慈禪院」為名，出具之感謝狀乙紙，及│
│      │        │        │帳號：00000000000000      │      │  感謝狀上之偽造「心慈禪院」印文一枚。        │
│      │        │        │                          │      │(2)偽造之「國揚人壽保險股份有限公司台灣分公司」│
│      │        │        │                          │      │  保險證乙紙，及偽造之「國揚人壽保險股份有限公│
│      │        │        │                          │      │  司台灣分公司」保險單上之高國成、余玫英印文各│
│      │        │        │                          │      │  一枚。                                      │
├───┼────┼────┼─────────────┼───┼───────────────────────┤
│一四三│Ｈ○○  │92/08/05│帳號：0000000000000000    │10萬5 │(1)偽造之「明光慈幼安養中心」為名，出具之感謝狀│
│      │        │        │                          │千    │  乙紙，及感謝狀上之偽造「明光慈幼安養中心」印│
│      │        │        │                          │      │  文一枚。                                    │
│      │        │        │                          │      │(2)偽造之「寶弘金融控股股份有限公司」認購權證三│
│      │        │        │                          │      │  紙，及認購權證上各偽造（「寶弘金融控股公司」│
│      │        │        │                          │      │  印文二枚、林耀德印文一枚、吳進益印文一枚、楊│
│      │        │        │                          │      │  欣怡印文一枚）。                            │
├───┼────┼────┼─────────────┼───┼───────────────────────┤
│一四四│甲Ｈ○  │92/10/02│(1)土銀、帳號：000000000000│62萬  │(1)偽造之「世紀投資顧問公司」中獎通知書乙紙，及│
│      │        │        │  0000000                 │      │  中獎通知書上之偽造之「世紀投資顧問公司」印文│
│      │        │        │(2)戶名：何高達            │      │  一枚。                                      │
│      │        │        │  帳號：00000000000000    │      │(2)偽造之「世紀投資顧問股份有限公司」認購權證乙│
│      │        │        │                          │      │  紙，及認購權證上之偽造「世紀投資顧問公司」印│
│      │        │        │                          │      │  文三枚、謝瑞明印文二枚、陳鴻山印文一枚、何耀│
│      │        │        │                          │      │  宗印文一枚。                                │
│      │        │        │                          │      │(3)偽造之「慈愛安養中心」為名，出具之感謝狀乙紙│
│      │        │        │                          │      │  ，及感謝狀上之偽造「慈愛安養中心」印文一枚。│
│      │        │        │                          │      │(4)偽造之「香港特區彩票管理中心」授權證書乙紙，│
│      │        │        │                          │      │  及授權證書上偽造之張松柏、楊耀宗、宋國富、董│
│      │        │        │                          │      │  慶澤印文各一枚。                            │
├───┼────┼────┼─────────────┼───┼───────────────────────┤
│一四五│酉○○  │92/10/07│(1)匯通銀行                │51萬  │(1)偽造之「鼎豐金融控股公司」寶弘集團兌獎乙案通│
│      │        │        │  帳號：0000000000000000  │      │  知書乙紙。                                  │
│      │        │        │(2)高雄煉油廠郵局          │      │                                              │
│      │        │        │  戶名：余忠明            │      │                                              │
│      │        │        │  帳號：00000000000000    │      │                                              │
├───┼────┼────┼─────────────┼───┼───────────────────────┤
│一四六│甲Ｐ○  │92/08/28│(1)郵局、戶名：鄭嘉謙      │17萬  │未檢附。                                      │
│      │        │        │  帳號：00000000000000    │      │                                              │
│      │        │        │(2)郵局、戶名：黃文章      │      │                                              │
│      │        │        │  帳號：00000000000000    │      │                                              │
├───┼────┼────┼─────────────┼───┼───────────────────────┤
│一四七│甲ｓ○  │92/08   │(1)郵局、戶名：詹振明      │17萬  │(1)偽造之「慈愛安養中心」為名，出具之感謝狀乙紙│
│      │        │        │  帳號：00000000000000    │      │  ，及感謝狀上之偽造「慈愛安養中心」印文一枚。│
│      │        │        │(2)郵局、戶名：林嘉偉      │      │(2)偽造之「富盛投資顧問股份有限公司」認購權證二│
│      │        │        │  帳號：000000000000000   │      │  紙，及認購權證上各偽造（「富盛投資顧問公司」│
│      │        │        │                          │      │  印文二枚、陳海昇印文一枚、李祥忠印文一枚、趙│
│      │        │        │                          │      │  雅惠印文一枚）。                            │
├───┼────┼────┼─────────────┼───┼───────────────────────┤
│一四八│ｃ○○  │92/09   │(1)國泰銀行                │17萬  │(1)偽造之「慈愛安養中心」為名，出具之感謝狀乙紙│
│      │        │        │  戶名：詹耀仁            │      │  ，及感謝狀上之偽造「慈愛安養中心」印文一枚。│
│      │        │        │  帳號：0000000000000     │      │(2)偽造之「世紀投資顧問股份有限公司」認購權證乙│
│      │        │        │(2)郵局、戶名：張士忠      │      │  紙，及認購權證上之偽造「世紀投資顧問公司」印│
│      │        │        │  帳號：00000000000000    │      │  文二枚、謝瑞明印文一枚、陳鴻山印文一枚、何耀│
│      │        │        │                          │      │  宗印文一枚。                                │
│      │        │        │                          │      │(3)偽造之「世紀投資顧問公司」世紀集團兌獎乙案通│
│      │        │        │                          │      │  知書乙紙。                                  │
│      │        │        │                          │      │(4)偽造之「日峰國際法律事務所」法務室專用公函乙│
│      │        │        │                          │      │  紙，及公函上之偽造「日峰國際法律事務所」、「│
│      │        │        │                          │      │  張松柏」印文各一枚                          │
│      │        │        │                          │      │(5)偽造之「世紀投資顧問公司」中獎通知書乙紙，及│
│      │        │        │                          │      │  中獎通知書上之偽造之「世紀投資顧問公司」印文│
│      │        │        │                          │      │  一枚。                                      │
├───┼────┼────┼─────────────┼───┼───────────────────────┤
│一四九│乙Ｇ○  │92/09   │(1)世華銀行永康分行        │55萬3 │(1)偽造之「富盛投資顧問股份有限公司」認購權證乙│
│      │        │        │  戶名：高啟宗            │千    │  紙，及認購權證上之偽造「富盛投資顧問公司」印│
│      │        │        │  帳號：000000000000      │      │  文三枚、陳海昇印文二枚、李祥忠印文一枚、趙雅│
│      │        │        │(2)郵局、戶名：楊慧貞      │      │  惠印文一枚。                                │
│      │        │        │  帳號：00000000000000    │      │(2)偽造之「慈愛安養中心」為名，出具之感謝狀乙紙│
│      │        │        │(3)郵局、戶名：張士忠      │      │  ，及感謝狀上之偽造「慈愛安養中心」印文一枚。│
│      │        │        │  帳號：000000000000      │      │(3)偽造之「張政堂法律事務所」法務室專用公函乙紙│
│      │        │        │                          │      │  ，及公函上之偽造「張政堂法律事務所」、「張政│
│      │        │        │                          │      │  堂」印文各一枚。                            │
│      │        │        │                          │      │(4)偽造之「富盛投資顧問公司」富盛集團兌獎乙案通│
│      │        │        │                          │      │  知書乙紙。                                  │
│      │        │        │                          │      │(5)偽造之「富盛投資顧問公司」中獎通知書乙紙，及│
│      │        │        │                          │      │  中獎通知書上之偽造之「富盛投資顧問公司」印文│
│      │        │        │                          │      │  一枚。                                      │
├───┼────┼────┼─────────────┼───┼───────────────────────┤
│一五○│甲地○○│92/09   │(1)誠泰銀行                │52萬  │(1)偽造之「慈愛安養中心」為名，出具之感謝狀乙紙│
│      │        │        │  戶名：周建宏            │      │  ，及感謝狀上之偽造「慈愛安養中心」印文一枚。│
│      │        │        │  帳號：000000000000      │      │(2)偽造之「美林投資顧問股份有限公司」認購權證二│
│      │        │        │(2)郵局、戶名：林秀紋      │      │  紙，及認購權證上各偽造（「美林投資顧問公司」│
│      │        │        │  帳號：00000000000000    │      │  印文二枚、陳海昇印文一枚、李祥忠印文一枚、趙│
│      │        │        │                          │      │  雅惠印文一枚）。                            │
│      │        │        │                          │      │(3)偽造之「香港特區彩票管理中心」授權證書乙紙，│
│      │        │        │                          │      │  及授權證書上偽造之張政堂、王志龍、宋國富、董│
│      │        │        │                          │      │  慶澤印文各一枚。                            │
├───┼────┼────┼─────────────┼───┼───────────────────────┤
│一五一│乙Ｌ○  │92/09/22│(1)玉山銀行、戶名：呂淑華  │17萬  │(1)偽造之「富盛投資顧問股份有限公司」認購權證二│
│      │        │        │  帳號：0000000000000     │      │  紙，及認購權證上各偽造（「富盛投資顧問公司」│
│      │        │        │(2)郵局、戶名：黃東良      │      │  印文二枚、陳海昇印文一枚、李祥忠印文一枚、趙│
│      │        │        │  帳號：00000000000000    │      │  雅惠印文一枚）。                            │
│      │        │        │                          │      │(2)偽造之「慈愛安養中心」為名，出具之感謝狀乙紙│
│      │        │        │                          │      │  ，及感謝狀上之偽造「慈愛安養中心」印文一枚。│
├───┼────┼────┼─────────────┼───┼───────────────────────┤
│一五二│Ｏ○○  │92/09   │世華銀行永康分行          │7萬   │未檢附。                                      │
│      │        │        │戶名：高啟宗              │      │                                              │
│      │        │        │帳號：000000000000        │      │                                              │
├───┼────┼────┼─────────────┼───┼───────────────────────┤
│一五三│甲戊○  │92/07   │國泰銀行、戶名：林建成    │7萬   │未檢附。                                      │
│      │        │        │帳號：0000000000000       │      │                                              │
├───┼────┼────┼─────────────┼───┼───────────────────────┤
│一五四│ｋ○○  │92/08/15│(1)玉山銀行                │42萬  │(1)偽造之「慈愛安養中心」為名，出具之感謝狀乙紙│
│      │        │        │  戶名：呂淑華            │      │  ，及感謝狀上之偽造「慈愛安養中心」印文一枚。│
│      │        │        │  帳號：0000000000000     │      │(2)偽造之「富盛投資顧問股份有限公司」認購權證二│
│      │        │        │(2)郵局、戶名：陳士欽      │      │  紙，及認購權證上各偽造（「富盛投資顧問公司」│
│      │        │        │  帳號：00000000000000    │      │  印文二枚、陳海昇印文一枚、李祥忠印文一枚、趙│
│      │        │        │                          │      │  雅惠印文一枚）。                            │
├───┼────┼────┼─────────────┼───┼───────────────────────┤
│一五五│Ｘ○○  │92/09   │戶名：潘信東              │7萬   │(1)偽造之「大觀安養中心」為名，出具之感謝狀乙紙│
│      │        │        │帳號：0000000000000       │      │，及感謝狀上之偽造「大觀安養中心」印文一枚。  │
│      │        │        │                          │      │(2)偽造之「鼎豐金融控股股份有限公司」認購權證二│
│      │        │        │                          │      │  紙，及認購權證上各偽造（「鼎豐金融控股公司」│
│      │        │        │                          │      │  印文二枚、李鐘熙文一枚、林憲銘印文一枚、蘇昭│
│      │        │        │                          │      │  英印文一枚。                                │
├───┼────┼────┼─────────────┼───┼───────────────────────┤
│一五六│己○○  │92/09   │龍井郵局、戶名：黃文章    │20萬5 │(1)偽造之「鼎豐金融控股股份有限公司」認購權證三│
│      │        │        │帳號：00000000000000      │千    │  紙，及認購權證上各偽造（「鼎豐金融控股公司」│
│      │        │        │                          │      │  印文二枚、李鐘熙文二枚、林憲銘印文一枚、蘇昭│
│      │        │        │                          │      │  英印文一枚。                                │
│      │        │        │                          │      │(2)偽造之「鼎豐金融控股公司」中獎通知書乙紙，及│
│      │        │        │                          │      │  中獎通知書上之偽造之「鼎豐金融控股公司」印文│
│      │        │        │                          │      │  一枚。                                      │
├───┼────┼────┼─────────────┼───┼───────────────────────┤
│一五七│Ｇ○○  │92/08   │世華商業銀行、戶名：高啟宗│80萬5 │未檢附。                                      │
│      │        │        │帳號：000000000000        │千    │                                              │
│      │        │        │三重郵局二十二支局        │      │                                              │
│      │        │        │戶名：陳士欽              │      │                                              │
│      │        │        │帳號：00000000000000      │      │                                              │
├───┼────┼────┼─────────────┼───┼───────────────────────┤
│一五八│馬陵鴻  │92/09   │(1)郵局、戶名：曾千玲      │52萬  │未檢附。                                      │
│      │        │        │  帳號：00000000000000    │      │                                              │
│      │        │        │(2)郵局、戶名：黃東良      │      │                                              │
│      │        │        │  帳號：00000000000000    │      │                                              │
├───┼────┼────┼─────────────┼───┼───────────────────────┤
│一五九│甲未○  │92/07/07│(1)台新銀行台中分行        │20萬5 │(1)偽造之「慈愛安養中心」為名，出具之感謝狀乙紙│
│      │        │        │  戶名：鄭嘉謙            │千    │  ，及感謝狀上之偽造「慈愛安養中心」印文一枚。│
│      │        │        │  帳號：00000000000000    │      │(2)偽造之「美林投資顧問公司」中獎通知書乙紙，偽│
│      │        │        │(2)郵局、戶名：潘文義      │      │  造之「美林投資顧問公司」中獎通知書乙紙，    │
│      │        │        │  帳號：00000000000000    │      │(3)偽造之「張政堂法律事務所」法務室專用公函乙紙│
│      │        │        │                          │      │  ，及公函上之偽造「張政堂法律事務所」、「張政│
│      │        │        │                          │      │   堂」印文各一枚。                           │
│      │        │        │                          │      │(4)偽造之「美林投資顧問股份有限公司」認購權證乙│
│      │        │        │                          │      │  紙，及認購權證上之偽造「美林投資顧問公司」印│
│      │        │        │                          │      │  文三枚、陳海昇印文二枚、李祥忠印文一枚、趙雅│
│      │        │        │                          │      │  惠印文一枚。                                │
│      │        │        │                          │      │(5)偽造之「美林投資顧問公司」20週年慶邀請函乙紙│
│      │        │        │                          │      │  。                                          │
│      │        │        │                          │      │(6)偽造之「美林投資顧問公司」美林集團兌獎乙案通│
│      │        │        │                          │      │  知書乙紙。                                  │
├───┼────┼────┼─────────────┼───┼───────────────────────┤
│一六○│丙午○  │92/08/04│郵局、戶名：陳瑞文        │10萬5 │未檢附。                                      │
│      │        │        │帳號：00000000000000      │千    │                                              │
├───┼────┼────┼─────────────┼───┼───────────────────────┤
│一六一│甲ｖ○  │        │                          │51萬  │未檢附。                                      │
├───┼────┼────┼─────────────┼───┼───────────────────────┤
│一六二│乙壬○○│92/09/22│(1)郵局、戶名：魏淑芬      │113萬 │未檢附。                                      │
│      │        │        │  帳號：00000000000000    │      │                                              │
│      │        │        │(2)台中六十三支局          │      │                                              │
│      │        │        │  戶名：曾千玲            │      │                                              │
│      │        │        │  帳號：00000000000000    │      │                                              │
│      │        │        │(3)郵局、戶名：張士忠      │      │                                              │
│      │        │        │  帳號：00000000000000    │      │                                              │
├───┼────┼────┼─────────────┼───┼───────────────────────┤
│一六三│乙己○  │92/09/03│(1)復華銀行、戶名：陳正明  │17萬  │(1)偽造之「張政堂法律事務所」法務室專用公函乙紙│
│      │        │        │  帳號：0000000000000     │      │  ，及公函上之偽造「張政堂法律事務所」、「張政│
│      │        │        │(2)郵局、戶名：詹振明      │      │  堂」印文各一枚。                            │
│      │        │        │  帳戶：00000000000000    │      │(2)偽造之「富盛投資顧問公司」中獎通知書乙紙，及│
│      │        │        │                          │      │  中獎通知書上之偽造之「富盛投資顧問公司」印文│
│      │        │        │                          │      │  一枚。                                      │
│      │        │        │                          │      │(3)偽造之「富盛投資顧問公司」富盛集團兌獎乙案通│
│      │        │        │                          │      │  知書乙紙。                                  │
│      │        │        │                          │      │(4)偽造之「富盛投資顧問公司」20週年慶邀請函乙紙│
│      │        │        │                          │      │  。                                          │
│      │        │        │                          │      │(5)偽造之「富盛投資顧問股份有限公司」認購權證乙│
│      │        │        │                          │      │  紙，及認購權證上之偽造「富盛投資顧問公司」印│
│      │        │        │                          │      │  文二枚、陳海昇印文一枚、李祥忠印文一枚、趙雅│
│      │        │        │                          │      │  惠印文一枚。                                │
│      │        │        │                          │      │(6)偽造之「慈愛安養中心」為名，出具之感謝狀乙紙│
│      │        │        │                          │      │  ，及感謝狀上之偽造「慈愛安養中心」印文一枚。│
│      │        │        │                          │      │                                              │
├───┼────┼────┼─────────────┼───┼───────────────────────┤
│一六四│乙辰○  │92/10/27│(1)郵局、戶名：楊慧貞      │37萬  │未檢附。                                      │
│      │        │        │  帳號：00000000000000    │      │                                              │
│      │        │        │(2)郵局、戶名：葉紫宜      │      │                                              │
│      │        │        │  帳號：00000000000000    │      │                                              │
├───┼────┼────┼─────────────┼───┼───────────────────────┤
│一六五│乙Ｒ○  │92/08   │(1)合作金庫南興之庫        │20萬6 │(1)偽造之「東華投資顧問股份有限公司」認購權證二│
│      │        │        │  戶名：吳永利            │千    │  紙，及認購權證上各偽造（「東華投資顧問公司」│
│      │        │        │  帳號：0000000000000     │      │  印文二枚、謝瑞明印文一枚、陳鴻山印文一枚、何│
│      │        │        │(2)新鶯郵局、戶名：林建榮  │      │  錦文印文一枚）。                            │
│      │        │        │  帳號：00000000000000    │      │                                              │
│      │        │        │(3)新竹郵局、戶名：黃貴明  │      │                                              │
│      │        │        │  帳號：000000000000000   │      │                                              │
├───┼────┼────┼─────────────┼───┼───────────────────────┤
│一六六│乙ｊ○  │92/10/22│(1)郵局、戶名：林建榮      │52萬  │未檢附。                                      │
│      │        │        │  帳號：00000000000000    │      │                                              │
│      │        │        │(2)郵局、戶名：黃紫宜      │      │                                              │
│      │        │        │  帳號：00000000000000    │      │                                              │
├───┼────┼────┼─────────────┼───┼───────────────────────┤
│一六七│乙庚○  │92/08/18│(1)郵局、戶名：莊玉蘭      │52萬  │(1)偽造之「美林投資顧問股份有限公司」認購權證二│
│      │        │        │  帳號：00000000000000    │      │  紙，及認購權證上各偽造（「美林投資顧問公司」│
│      │        │        │(2)郵局、戶名林秀紋        │      │  印文三枚、陳海昇印文二枚、李祥忠印文一枚、趙│
│      │        │        │  帳號：00000000000000    │      │  雅惠印文一枚）。                            │
│      │        │        │                          │      │(2)偽造之「慈愛安養中心」為名，出具之感謝狀乙紙│
│      │        │        │                          │      │  ，及感謝狀上之偽造「慈愛安養中心」印文一枚。│
│      │        │        │                          │      │(3)偽造之「香港特區彩票管理中心」授權證書乙紙，│
│      │        │        │                          │      │  及授權證書上偽造之張政堂、王志龍、宋國富、董│
│      │        │        │                          │      │  慶澤印文各一枚。                            │
├───┼────┼────┼─────────────┼───┼───────────────────────┤
│一六八│乙ｙ○  │92/09   │(1)農民銀行                │52萬  │(1)偽造之「富盛投資顧問股份有限公司」認購權證二│
│      │        │        │  帳號：00000000000000    │      │  紙，及認購權證上各偽造（「富盛投資顧問公司」│
│      │        │        │(2)郵局                    │      │  印文二枚、陳海昇印文一枚、李祥忠印文一枚、趙│
│      │        │        │ 帳號：00000000000000     │      │  雅惠印文一枚）。                            │
│      │        │        │                          │      │(2)偽造之「慈愛安養中心」為名，出具之感謝狀乙紙│
│      │        │        │                          │      │  ，及感謝狀上之偽造「慈愛安養中心」印文一枚。│
├───┼────┼────┼─────────────┼───┼───────────────────────┤
│一六九│乙ｌ○  │92/10/08│(1)合作金庫成功分行        │52萬  │(1)偽造之「東華投資顧問股份有限公司」認購權證二│
│      │        │        │  戶名：陳俊伊            │      │  紙，及認購權證上各偽造（「東華投資顧問公司」│
│      │        │        │  帳號：0000000000000     │      │  印文二枚、謝瑞明印文一枚、陳鴻山印文一枚、何│
│      │        │        │(2)郵局、戶名：黎維心      │      │  錦文印文一枚）。                            │
│      │        │        │  帳號：00000000000000    │      │(2)偽造之「香港特區彩票管理中心」授權證書乙紙，│
│      │        │        │                          │      │  「及授權證書上偽造之李樹茂、楊耀宗、宋國富、│
│      │        │        │                          │      │  董慶澤印文各一枚。                          │
├───┼────┼────┼─────────────┼───┼───────────────────────┤
│一七○│Ｆ○○  │92/07   │台新銀行、戶名：鄭嘉謙    │7萬   │(1)偽造之「美林投資顧問公司」20週年慶邀請函乙紙│
│      │        │        │帳號：00000000000000      │      │  。                                          │
│      │        │        │                          │      │(2)偽造之「慈愛安養中心」為名，出具之感謝狀乙紙│
│      │        │        │                          │      │  ，及感謝狀上之偽造「慈愛安養中心」印文一枚。│
│      │        │        │                          │      │(3)偽造之「美林投資顧問股份有限公司」認購權證二│
│      │        │        │                          │      │  紙，及認購權證上各偽造（「美林投資顧問公司」│
│      │        │        │                          │      │  印文二枚、陳海昇印文一枚、李祥忠印文一枚、趙│
│      │        │        │                          │      │  雅惠印文一枚）。                            │
├───┼────┼────┼─────────────┼───┼───────────────────────┤
│一七一│丙申○  │92/07/21│郵局、戶名：林敏政        │54萬  │(1)偽造之「香港特區彩票管理中心」授權證書乙紙，│
│      │        │        │帳號：00000000000000      │      │  及授權證書上偽造之陳義德、趙福全、董建國、王│
│      │        │        │                          │      │  偉忠印文各一枚。                            │
├───┼────┼────┼─────────────┼───┼───────────────────────┤
│一七二│Ｑ○○  │92/07/25│(1)郵局、戶名：游家豪      │213萬8│未檢附。                                      │
│      │        │        │  帳號：00000000000000    │千    │                                              │
│      │        │        │(2)郵局、戶名：郭建文      │      │                                              │
│      │        │        │  帳號：00000000000000    │      │                                              │
│      │        │        │(3)郵局、戶名：潘信東      │      │                                              │
│      │        │        │  帳號：00000000000000    │      │                                              │
│      │        │        │(4)郵局、戶名：黃家彬      │      │                                              │
│      │        │        │  帳號：00000000000000    │      │                                              │
├───┼────┼────┼─────────────┼───┼───────────────────────┤
│一七三│乙辛    │92/10/23│(1)郵局、戶名：陳惠玲      │136萬8│(1)偽造之「大觀安養中心」為名，出具之感謝狀乙紙│
│      │        │        │  帳號：00000000000000    │千    │  ，及感謝狀上之偽造「大觀安養中心」印文一枚。│
│      │        │        │(2)郵局、戶名：史明琦      │      │(2)偽造之「鼎豐金融控股股份有限公司」認購權證乙│
│      │        │        │  帳號：000000000000000   │      │  紙，及認購權證上之偽造「鼎豐金融控股公司」印│
│      │        │        │                          │      │  文二枚、李鐘熙文一枚、林憲銘印文一枚、蘇昭英│
│      │        │        │                          │      │  印文一枚。                                  │
├───┼────┼────┼─────────────┼───┼───────────────────────┤
│一七四│丙己○  │92/07/31│郵局、戶名：黃家彬        │7萬   │(1)偽造之「明光慈幼安養中心」為名，出具之感謝狀│
│      │        │        │帳號：00000000000000      │      │  乙紙，及感謝狀上之偽造「明光慈幼安養中心」印│
│      │        │        │                          │      │  文一枚。                                    │
│      │        │        │                          │      │(2)偽造之「寶弘金融控股股份有限公司」認購權證乙│
│      │        │        │                          │      │  紙，及認購權證上之偽造「寶弘金融控股公司」印│
│      │        │        │                          │      │  文二枚、林耀德印文一枚、吳進益印文一枚、楊欣│
│      │        │        │                          │      │  怡印文一枚。                                │
├───┼────┼────┼─────────────┼───┼───────────────────────┤
│一七五│甲Ｒ○  │92/08   │台新商銀、戶名：鄭嘉謙    │7萬   │(1)偽造之「美林投資顧問公司」美林集團兌獎乙案通│
│      │        │        │帳號：00000000000000      │      │  知書乙紙。                                  │
│      │        │        │                          │      │(2)偽造之「張政堂法律事務所」法務室專用公函乙紙│
│      │        │        │                          │      │  ，及公函上之偽造「張政堂法律事務所」、「張政│
│      │        │        │                          │      │  堂」印文各一枚。                            │
│      │        │        │                          │      │(3)偽造之「美林投資顧問公司」中獎通知書乙紙，及│
│      │        │        │                          │      │  中獎通知書上之偽造之「美林投資顧問公司」印文│
│      │        │        │                          │      │  一枚。                                      │
│      │        │        │                          │      │(4)偽造之「美林投資顧問公司」20週年慶邀請函乙紙│
│      │        │        │                          │      │  。                                          │
├───┼────┼────┼─────────────┼───┼───────────────────────┤
│一七六│乙ｗ○  │92/08   │高啟宗                    │7萬   │未檢附。                                      │
├───┼────┼────┼─────────────┼───┼───────────────────────┤
│一七七│甲○○  │92/07/04│(1)郵局、戶名林秀紋        │52萬  │(1)偽造之「慈愛安養中心」為名，出具之感謝狀乙紙│
│      │        │        │  帳號：00000000000000    │      │  ，及感謝狀上之偽造「慈愛安養中心」印文一枚。│
│      │        │        │(2)郵局、戶名：潘文義      │      │(2)偽造之「美林投資顧問股份有限公司」認購權證乙│
│      │        │        │  帳號：00000000000000    │      │  紙，及認購權證上之偽造「美林投資顧問公司」印│
│      │        │        │                          │      │  文二枚、陳海昇印文一枚、李祥忠印文一枚、趙雅│
│      │        │        │                          │      │  惠印文一枚。                                │
├───┼────┼────┼─────────────┼───┼───────────────────────┤
│一七八│Ｖ○○  │92/08   │郵局、戶名：莊玉蘭        │7萬   │(1)偽造之「美林投資顧問股份有限公司」認購權證二│
│      │        │        │帳號：00000000000000      │      │  紙，及認購權證上各偽造（「美林投資顧問公司」│
│      │        │        │                          │      │  印文二枚、陳海昇印文一枚、李祥忠印文一枚、趙│
│      │        │        │                          │      │  雅惠印文一枚）。                            │
│      │        │        │                          │      │(2)偽造之「慈愛安養中心」為名，出具之感謝狀乙紙│
│      │        │        │                          │      │  ，及感謝狀上之偽造「慈愛安養中心」印文一枚。│
├───┼────┼────┼─────────────┼───┼───────────────────────┤
│一七九│甲Ｂ○  │92/07   │世華銀行永康分行          │7萬   │(1)偽造之「慈愛安養中心」為名，出具之感謝狀乙紙│
│      │        │        │戶名：趙紹邦              │      │  ，及感謝狀上之偽造「慈愛安養中心」印文一枚。│
│      │        │        │帳號：000000000000        │      │(2)偽造之「富盛投資顧問股份有限公司」認購權證乙│
│      │        │        │                          │      │  紙，及認購權證上之偽造「富盛投資顧問公司」印│
│      │        │        │                          │      │  文二枚、陳海昇印文一枚、李祥忠印文一枚、趙雅│
│      │        │        │                          │      │  惠印文一枚。                                │
├───┼────┼────┼─────────────┼───┼───────────────────────┤
│一八○│甲Ｙ○  │92/10   │(1)合作金庫永康分行        │151萬3│(1)偽造之「鼎豐金融控股公司」中獎通知書乙紙，偽│
│      │        │        │  戶名：黃信勇            │千    │  造之「鼎豐金融控股公司」中獎通知書乙紙，    │
│      │        │        │  帳號：0000000000000     │      │(2)偽造之「鼎豐金融控股股份有限公司」認購權證乙│
│      │        │        │(2)太平郵局、戶名：周欣慧  │      │  紙，及認購權證上之偽造「鼎豐金融控股公司」印│
│      │        │        │  帳號：00000000000000    │      │  文二枚李鐘熙文二枚、林憲銘印文一枚、蘇昭英印│
│      │        │        │(3)斗六西平路郵局          │      │  文一枚。                                    │
│      │        │        │  戶名：張世松            │      │(3)偽造之「國祥法律事務所」法務室專用公函乙紙，│
│      │        │        │  帳號：00000000000000    │      │  及公函上之偽造「國祥法律事務所」、「陳聖德」│
│      │        │        │                          │      │  印文各一枚。                                │
│      │        │        │                          │      │(4)偽造之「鼎豐金融控股公司」23週年慶邀請函乙紙│
│      │        │        │                          │      │  。                                          │
│      │        │        │                          │      │(5)偽造之「大觀安養中心」為名，出具之感謝狀乙紙│
│      │        │        │                          │      │  ，及感謝狀上之偽造「大觀安養中心」印文一枚。│
│      │        │        │                          │      │(6)偽造之「香港特區彩票管理中心」授權證書乙紙，│
│      │        │        │                          │      │  及授權證書上偽造之陳聖德、趙福全、董建國、王│
│      │        │        │                          │      │  偉忠印文各一枚。                            │
│      │        │        │                          │      │(7)偽造之「鼎豐金融控股公司」寶弘集團兌獎乙案通│
│      │        │        │                          │      │  知書乙紙。                                  │
├───┼────┼────┼─────────────┼───┼───────────────────────┤
│一八一│乙戌○  │92/09   │彰化銀行、戶名：李蕙英    │8萬   │(1)偽造之「心慈禪院」為名，出具之感謝狀乙紙，及│
│      │        │        │帳號：00000000000000      │      │  感謝狀上之偽造「心慈禪院」印文一枚。        │
│      │        │        │                          │      │(2)偽造之「國揚人壽保險股份有限公司台灣分公司」│
│      │        │        │                          │      │  保險證乙紙，及偽造之「國揚人壽保險股份有限公│
│      │        │        │                          │      │  司台灣分公司」保險單上之高國成、余玫英印文各│
│      │        │        │                          │      │  一枚。                                      │
├───┼────┼────┼─────────────┼───┼───────────────────────┤
│一八二│甲Ｕ○○│92/09   │                          │18萬  │未檢附。                                      │
├───┼────┼────┼─────────────┼───┼───────────────────────┤
│一八三│ｈ○○  │92/08/25│(1)郵局、戶名：彭婉萍      │245萬 │(1)偽造之「國揚金控公司」中獎通知書乙紙，及中獎│
│      │        │        │  帳號：00000000000000    │      │  通知書上之偽造之「國揚金控公司」印文一枚。  │
│      │        │        │(2)000000000000            │      │(2)偽造之「國揚人壽保險股份有限公司台灣分公司」│
│      │        │        │                          │      │  保險證乙紙，及偽造之「國揚人壽保險股份有限公│
│      │        │        │                          │      │  司台灣分公司」保險單上之高國成、余玫英印文各│
│      │        │        │                          │      │  一枚。                                      │
│      │        │        │                          │      │(3)偽造之「心慈禪院」為名，出具之感謝狀乙紙，及│
│      │        │        │                          │      │  感謝狀上之偽造「心慈禪院」印文一枚。        │
│      │        │        │                          │      │(4)偽造之「香港特區彩票管理中心」授權證書乙紙，│
│      │        │        │                          │      │  及授權證書上偽造之周家德、楊耀宗、宋國富、董│
│      │        │        │                          │      │  慶澤印文各一枚。                            │
├───┼────┼────┼─────────────┼───┼───────────────────────┤
│一八四│申○○  │92/09/17│郵局、戶名：黃文章        │7萬   │(1)偽造之「大觀安養中心」為名，出具之感謝狀乙紙│
│      │        │        │帳號：0000000000000       │      │(2)偽造之「鼎豐金融控股公司」中獎通知書乙紙，及│
│      │        │        │                          │      │  中獎通知書上之偽造之「鼎豐金融控股公司」印文│
│      │        │        │                          │      │  一枚。                                      │
│      │        │        │                          │      │(3)偽造之「鼎豐金融控股股份有限公司」認購權證二│
│      │        │        │                          │      │  紙，及認購權證上各偽造（「鼎豐金融控股公司」│
│      │        │        │                          │      │  印文三枚、李鐘熙文二枚、林憲銘印文一枚、蘇昭│
│      │        │        │                          │      │  英印文一枚。                                │
├───┼────┼────┼─────────────┼───┼───────────────────────┤
│一八五│乙Ｈ○○│92/08   │                          │8萬   │(1)偽造之「國揚金融控股公司」中獎通知書乙紙，及│
│      │        │        │                          │      │  中獎通知書上之偽造之「國揚金融控股公司」印文│
│      │        │        │                          │      │  一枚。                                      │
│      │        │        │                          │      │(2)偽造之「台灣省工商管理科」專用公函乙紙，及公│
│      │        │        │                          │      │  函上之偽造「台灣省工商管理科」、「審查主任蔡│
│      │        │        │                          │      │  明政」印文各一枚。                          │
│      │        │        │                          │      │(3)偽造之「心慈禪院」為名，出具之感謝狀乙紙，及│
│      │        │        │                          │      │  感謝狀上之偽造「心慈禪院」印文一枚。        │
│      │        │        │                          │      │(4)偽造之「國揚人壽保險股份有限公司台灣分公司」│
│      │        │        │                          │      │  保險證乙紙，及偽造之「國揚人壽保險股份有限公│
│      │        │        │                          │      │  司台灣分公司」保險單上之高國成、余玫英印文各│
│      │        │        │                          │      │  一枚。                                      │
├───┼────┼────┼─────────────┼───┼───────────────────────┤
│一八六│甲寅○  │92/09/25│(1)華僑銀行仁德分行        │18萬  │(1)偽造之「國揚金融控股公司」惜福人生保險投資理│
│      │        │        │  戶名：潘聖義            │      │  財說明會邀請函乙紙。                        │
│      │        │        │  帳號：00000000000000    │      │(2)偽造之「國揚金控公司」中獎通知書乙紙，及中獎│
│      │        │        │(2)郵局、戶名：林學瑋      │      │  通知書上之偽造之「國揚金控公司」印文一枚。  │
│      │        │        │  帳號：000000000000000   │      │(3)偽造之「心慈禪院」為名，出具之感謝狀乙紙，及│
│      │        │        │                          │      │  感謝狀上之偽造「心慈禪院」印文一枚。        │
│      │        │        │                          │      │(4)偽造之「國揚人壽保險股份有限公司台灣分公司」│
│      │        │        │                          │      │  保險證乙紙，及偽造之「國揚人壽保險股份有限公│
│      │        │        │                          │      │  司台灣分公司」保險單上之高國成、余玫英印文各│
│      │        │        │                          │      │  一枚。                                      │
├───┼────┼────┼─────────────┼───┼───────────────────────┤
│一八七│乙ｕ    │92/09   │(1)華僑銀行仁德分行        │18萬  │未檢附。                                      │
│      │        │        │  戶名：潘聖義            │      │                                              │
│      │        │        │  帳號：00000000000000    │      │                                              │
│      │        │        │(2)郵局、戶名林學瑋        │      │                                              │
│      │        │        │  帳號：00000000000000    │      │                                              │
├───┼────┼────┼─────────────┼───┼───────────────────────┤
│一八八│乙丁○○│92/09/26│(1)郵局、戶名：陳士欽      │1135萬│(1)偽造之「慈愛安養中心」為名，出具之感謝狀乙紙│
│      │        │        │  帳號：00000000000000    │      │  ，及感謝狀上之偽造「慈愛安養中心」印文一枚。│
│      │        │        │(2)蘇國強                  │      │(2)偽造之「富盛投資顧問股份有限公司」認購權證乙│
│      │        │        │  帳號：00000000000000    │      │  紙，及認購權證上之偽造「富盛投資顧問公司」印│
│      │        │        │(3)黃東良                  │      │  文二枚、陳海昇印文一枚、李祥忠印文一枚、趙雅│
│      │        │        │  帳號：00000000000000    │      │  惠印文一枚。                                │
│      │        │        │                          │      │(3)偽造之「富盛投資顧問公司」中獎通知書乙紙，及│
│      │        │        │                          │      │  中獎通知書上之偽造之「富盛投資顧問公司」印文│
│      │        │        │                          │      │  一枚。                                      │
│      │        │        │                          │      │(4)偽造之「香港特區彩票管理中心」授權證書乙紙，│
│      │        │        │                          │      │  及授權證書上偽造之張政堂、王志龍、宋國富、董│
│      │        │        │                          │      │  慶澤印文各一枚。                            │
├───┼────┼────┼─────────────┼───┼───────────────────────┤
│一八九│丙○○  │92/08/18│(1)玉山銀行永康分行        │65萬  │(1)偽造之「富盛投資顧問公司」中獎通知書乙紙，及│
│      │        │        │  戶名：呂淑華            │      │  中獎通知書上之偽造之「富盛投資顧問公司」印文│
│      │        │        │  帳號：000000000000      │      │  一枚。                                      │
│      │        │        │(2)三重二十二支局          │      │(2)偽造之「富盛投資顧問股份有限公司」認購權證乙│
│      │        │        │  戶名：陳士欽            │      │  紙，及認購權證上各偽造（「富盛投資顧問公司」│
│      │        │        │  帳號：0000000           │      │  印文二枚、陳海昇印文一枚、李祥忠印文一枚、趙│
│      │        │        │(3)郵局、戶名：楊慧貞      │      │  雅惠印文一枚）。                            │
│      │        │        │  帳號：00000000000000    │      │(3)偽造之「慈愛安養中心」為名，出具之感謝狀乙紙│
│      │        │        │                          │      │  ，及感謝狀上之偽造「慈愛安養中心」印文一枚。│
│      │        │        │                          │      │(4)偽造之「香港特區彩票管理中心」授權證書乙紙，│
│      │        │        │                          │      │  及授權證書上偽造之張政堂、王志龍、宋國富、董│
│      │        │        │                          │      │  慶澤印文各一枚。                            │
├───┼────┼────┼─────────────┼───┼───────────────────────┤
│一九○│甲Ｑ○  │        │(1)郵局、戶名：何怡君      │385萬6│(1)偽造之「慈安慈幼安養中心」為名，出具之感謝狀│
│      │        │        │  帳號：00000000000000    │千    │  乙紙，及感謝狀上之偽造「慈安慈幼安養中心」印│
│      │        │        │(2)郵局、戶名：林志順      │      │  文一枚。                                    │
│      │        │        │  帳號：00000000000000    │      │                                              │
│      │        │        │(3)郵局、戶名：徐富隆      │      │                                              │
│      │        │        │  帳號：00000000000000    │      │                                              │
│      │        │        │(4)郵局、戶名：林敏政      │      │                                              │
│      │        │        │  帳號：00000000000000    │      │                                              │
│      │        │        │(5)郵局、戶名：林志河      │      │                                              │
│      │        │        │  帳號：00000000000000    │      │                                              │
├───┼────┼────┼─────────────┼───┼───────────────────────┤
│一九一│甲Ｄ○  │        │(1)郵局、戶名：楊慧貞      │52萬  │(1)偽造之「慈愛安養中心」為名，出具之感謝狀乙紙│
│      │        │        │  帳號：00000000000000    │      │  ，及感謝狀上之偽造「慈愛安養中心」印文一枚。│
│      │        │        │                          │      │(2)偽造之「富盛投資顧問股份有限公司」認購權證二│
│      │        │        │                          │      │  紙，及認購權證上各偽造（「富盛投資顧問公司」│
│      │        │        │                          │      │  印文二枚、陳海昇印文一枚、李祥忠印文一枚、趙│
│      │        │        │                          │      │  雅惠印文一枚）。                            │
│      │        │        │                          │      │(3)偽造之「香港特區彩票管理中心」授權證書乙紙，│
│      │        │        │                          │      │  及授權證書上偽造之李樹茂、楊耀宗、宋國富、董│
│      │        │        │                          │      │  慶澤印文各一枚。                            │
├───┼────┼────┼─────────────┼───┼───────────────────────┤
│一九二│乙ｑ○  │        │(1)郵局、戶名：黃建德      │53萬  │(1)偽造之「國揚人壽保險股份有限公司台灣分公司」│
│      │        │        │  帳號：00000000000000    │      │  保險單乙紙。                                │
│      │        │        │(2)郵局、戶名：彭婉萍      │      │                                              │
│      │        │        │  帳號：00000000000000    │      │                                              │
├───┼────┼────┼─────────────┼───┼───────────────────────┤
│一九三│甲Ｓ○  │        │                          │3萬5千│                                              │
├───┼────┼────┼─────────────┼───┼───────────────────────┤
│一九四│乙Ｖ○○│        │(1)台中商銀彰化分行        │18萬  │(1)偽造之「國揚金控公司」中獎通知書乙紙，及中獎│
│      │        │        │  戶名：林吉祥            │      │  通知書上之偽造之「國揚金控公司」印文一枚。  │
│      │        │        │  帳號：000000000000      │      │(2)偽造之「國揚人壽保險股份有限公司台灣分公司」│
│      │        │        │(2)郵局、戶名：蔣政勳      │      │  保險證乙紙，及偽造之「國揚人壽保險股份有限公│
│      │        │        │  帳號：00000000000000    │      │  司台灣分公司」保險單上之高國成、余玫英印文各│
│      │        │        │                          │      │  一枚。                                      │
│      │        │        │                          │      │(3)偽造之「心慈禪院」為名，出具之感謝狀乙紙，及│
│      │        │        │                          │      │  感謝狀上之偽造「心慈禪院」印文一枚。        │
├───┼────┼────┼─────────────┼───┼───────────────────────┤
│一九五│乙癸○  │        │(1)台中商銀彰化分行        │61萬1 │(1)偽造之「香港特區彩票管理中心」授權證書乙紙，│
│      │        │        │  戶名：林吉祥            │千    │  及授權證書上偽造之周家德、楊耀宗、宋國富、董│
│      │        │        │  帳號：000000000000      │      │  慶澤印文各一枚。                            │
│      │        │        │(2)郵局、戶名：彭婉萍      │      │(2)偽造之「心慈禪院」為名，出具之感謝狀乙紙，及│
│      │        │        │  帳號：00000000000000    │      │  感謝狀上之偽造「心慈禪院」印文一枚。        │
│      │        │        │                          │      │(3)偽造之「國揚人壽保險股份有限公司台灣分公司」│
│      │        │        │                          │      │  保險證乙紙，及偽造之「國揚人壽保險股份有限公│
│      │        │        │                          │      │  司台灣分公司」保險單上之高國成、余玫英印文各│
│      │        │        │                          │      │  一枚。                                      │
├───┼────┼────┼─────────────┼───┼───────────────────────┤
│一九六│嚴美惠  │        │(1)戶名：高啟宗            │110萬 │(1)偽造之「慈愛安養中心」為名，出具之感謝狀乙紙│
│      │        │        │  帳號：000000000000      │      │  ，及感謝狀上之偽造「慈愛安養中心」印文一枚。│
│      │        │        │(2)戶名：詹振明            │      │(2)偽造之「香港特區彩票管理中心」授權證書乙紙，│
│      │        │        │  帳號：00000000000000    │      │  及授權證書上偽造之張政堂、王志龍、宋國富、董│
│      │        │        │                          │      │  慶澤印文各一枚。                            │
├───┼────┼────┼─────────────┼───┼───────────────────────┤
│一九七│丙庚○  │        │(1)萬泰銀行松江分行        │17萬  │(1)偽造之「富盛投資顧問公司」中獎通知書乙紙，及│
│      │        │        │  帳號：0000000000        │      │  中獎通知書上之偽造之「富盛投資顧問公司」印文│
│      │        │        │(2)郵局、戶名：江煥昌      │      │  一枚。                                      │
│      │        │        │  帳號：00000000000000    │      │(2)偽造之「富盛投資顧問股份有限公司」認購權證二│
│      │        │        │                          │      │  紙，及認購權證上各偽造（「富盛投資顧問公司」│
│      │        │        │                          │      │  印文三枚、陳海昇印文二枚、李祥忠印文一枚、趙│
│      │        │        │                          │      │  雅惠印文一枚）。                            │
│      │        │        │                          │      │(3)偽造之「慈愛安養中心」為名，出具之感謝狀乙紙│
│      │        │        │                          │      │  ，及感謝狀上之偽造「慈愛安養中心」印文一枚。│
├───┼────┼────┼─────────────┼───┼───────────────────────┤
│一九八│甲乙○  │        │萬泰銀行台中分行          │7萬2千│(1)偽造之「興達科技股份有限公司」兌獎乙案通知書│
│      │        │        │戶名：王正弘              │      │  乙紙。                                      │
│      │        │        │帳號：000000000000        │      │(2)偽造之「興達科技股份有限公司」中獎通知書乙紙│
│      │        │        │                          │      │  ，及中獎通知書上之偽造之「興達科技股份有限公│
│      │        │        │                          │      │  司」、復原張瑞祺印文各一枚。                │
│      │        │        │                          │      │(3)偽造之「興達科技股份有限公司」基金收據憑證四│
│      │        │        │                          │      │  紙，及基金收據證上各偽造（「興達科技股份有限│
│      │        │        │                          │      │  公司」印文三枚、孫奕亨印文二枚、楊東明印文一│
│      │        │        │                          │      │  枚、葉展源文一枚）。                        │
├───┼────┼────┼─────────────┼───┼───────────────────────┤
│一九九│甲ｉ○  │        │(1)郵局、戶名：劉宗彥      │233萬5│(1)偽造之「心慈禪院」為名，出具之感謝狀乙紙，及│
│      │        │        │  帳號：00000000000000    │千    │  感謝狀上之偽造「心慈禪院」印文一枚。        │
│      │        │        │(2)郵局、戶名：侯進和      │      │(2)偽造之「香港特區彩票管理中心」授權證書乙紙，│
│      │        │        │  帳號：00000000000000    │      │  及授權證書上偽造之周家德、楊耀宗、宋國富、董│
│      │        │        │(3)郵局、戶名：彭婉萍      │      │  慶澤印文各一枚。                            │
│      │        │        │  帳號：00000000000000    │      │                                              │
│      │        │        │(4)郵局、戶名：張譽賢      │      │                                              │
│      │        │        │  帳號：00000000000000    │      │                                              │
├───┼────┼────┼─────────────┼───┼───────────────────────┤
│二○○│乙丑○  │        │三重郵局、戶名：陳士欽    │7萬   │(1)偽造之「慈愛安養中心」為名，出具之感謝狀乙紙│
│      │        │        │帳號：00000000000000      │      │  ，及感謝狀上之偽造「慈愛安養中心」印文一枚。│
│      │        │        │                          │      │(2)偽造之「富盛投資顧問股份有限公司」認購權證二│
│      │        │        │                          │      │  紙，及認購權證上各偽造（「富盛投資顧問公司」│
│      │        │        │                          │      │  印文三枚、陳海昇印文二枚、李祥忠印文一枚、趙│
│      │        │        │                          │      │  雅惠印文一枚）。                            │
├───┼────┼────┼─────────────┼───┼───────────────────────┤
│二○一│陳立功  │92/07、 │(1)郵局、戶名：陳士欽      │232萬5│(1)偽造之「慈愛安養中心」為名，出具之感謝狀乙紙│
│      │        │08、09  │  帳號：00000000000000    │千    │  ，及感謝狀上之偽造「慈愛安養中心」印文一枚。│
│      │        │        │(2)郵局、戶名：詹振明      │      │(2)偽造之「富盛投資顧問股份有限公司」認購權證二│
│      │        │        │  帳號：00000000000000    │      │  紙，及認購權證上各偽造（「富盛投資顧問公司」│
│      │        │        │(3)郵局、戶名：林嘉偉      │      │  印文三枚、陳海昇印文二枚、李祥忠印文一枚、趙│
│      │        │        │  帳號：00000000000000    │      │  雅惠印文一枚）。                            │
│      │        │        │(4)復華銀行大同分行        │      │(3)偽造之「香港特區彩票管理中心」授權證書乙紙，│
│      │        │        │  戶名：陳正明            │      │  及授權證書上偽造之張政堂、王志龍、宋國富、董│
│      │        │        │  帳號：0000000000000     │      │  慶澤印文各一枚。                            │
└───┴────┴────┴─────────────┴───┴───────────────────────┘
  附表一（二）
┌───┬────┬────┬─────────────┬───┬───────────────────────┐
│編號  │姓  名  │日  期  │匯款帳號                  │金額  │偽造之印文、文書                              │
├───┼────┼────┼─────────────┼───┼───────────────────────┤
│一    │鍾惠璇  │92/06/14│戶名洪正中                │52萬  │(1)偽造之「慈愛安養中心」為名，出具之感謝狀乙紙│
│      │        │        │帳號：00000000000000      │      │  ，及感謝狀上之偽造「慈愛安養中心」印文一枚(2)│
│      │        │        │帳號：000000000000000     │      │(2)偽造之「美林投資顧問股份有限公司」認購權證二│
│      │        │        │                          │      │  紙，及認購權證上各偽造（「美林投資顧問公司」│
│      │        │        │                          │      │  印文三枚、陳海昇印文二枚、李祥忠印文一枚、趙│
│      │        │        │                          │      │  雅惠印文一枚）。                            │
│      │        │        │                          │      │(3)偽造之「張政堂法律事務所」法務室專用公函乙紙│
│      │        │        │                          │      │  ，及公函上之偽造「張政堂法律事務所」、「張政│
│      │        │        │                          │      │  堂」印文各一枚。                            │
│      │        │        │                          │      │(4)偽造之「美林投資顧問公司」中獎通知書乙紙，  │
│      │        │        │                          │      │  及中獎通知書上之偽造之「美林投資顧問公司」印│
│      │        │        │                          │      │  文一枚。                                    │
│      │        │        │                          │      │(5)美林投資顧問公司20週年慶邀請函乙紙。        │
│      │        │        │                          │      │(6)偽造之「香港特區彩票管理中心」授權證書乙紙，│
│      │        │        │                          │      │  及授權證書上偽造之張政堂、王志龍、宋國富、董│
│      │        │        │                          │      │  慶澤印文各一枚。                            │
├───┼────┼────┼─────────────┼───┼───────────────────────┤
│二    │乙亥○  │92/06   │                          │7萬   │(1)偽造之「明光安養中心」為名，出具之感謝狀乙紙│
│      │        │        │                          │      │  及感謝狀上之偽造「明光安養中心」印文一枚。  │
│      │        │        │                          │      │(2)偽造之「寶弘金融控股公司」寶弘集團兌獎乙案通│
│      │        │        │                          │      │   知書乙紙。                                 │
│      │        │        │                          │      │(3)偽造之「寶弘金融控股公司」中獎通知書乙紙，中│
│      │        │        │                          │      │  獎通知書上之偽造之「寶弘金融控股公司」印文一│
│      │        │        │                          │      │  枚。                                        │
│      │        │        │                          │      │(4)偽造之「楊昇國際法律事務所」法務室專用公函乙│
│      │        │        │                          │      │  紙及公函上之偽造「楊昇國際法律事務所」、「陳│
│      │        │        │                          │      │  義德」印文各一枚。                          │
│      │        │        │                          │      │(4)「寶弘金融控股公司」23週年慶邀請函乙紙。    │                  │
│      │        │        │                          │      │(5)偽造之「寶弘金融控股股份有限公司」認購權證二│
│      │        │        │                          │      │  紙，及認購權證上各偽造（「寶弘金融控股公司」│
│      │        │        │                          │      │  印文三枚、林耀德印文二枚、吳進益印文一枚、楊│
│      │        │        │                          │      │  欣怡印文一枚）。                            │
├───┼────┼────┼─────────────┼───┼───────────────────────┤
│三    │丙亥○○│92/06   │                          │60萬5 │(1)偽造之香港特區彩票管理中心授權證書乙紙及授權│
│      │        │        │                          │千元  │  證書上偽造之張政堂、王志龍、宋國富、董慶澤印│
│      │        │        │                          │      │  文各一枚。                                  │
│      │        │        │                          │      │(2)偽造之「慈愛安養中心」為名，出具之感謝狀乙紙│
│      │        │        │                          │      │  ，及感謝狀上之偽造「慈愛安養中心」印文一枚。│
│      │        │        │                          │      │(3)偽造之「美林投資顧問股份有限公司」認購權證三│
│      │        │        │                          │      │  紙，及認購權證上各偽造（「美林投資顧問公司」│
│      │        │        │                          │      │  印文三枚、陳海昇印文二枚、李祥忠印文一枚、趙│
│      │        │        │                          │      │  雅惠印文一枚）。                            │
├───┼────┼────┼─────────────┼───┼───────────────────────┤
│四    │Ｅ○○  │92/06/16│(1)郵局、戶名：張瑞澤      │54萬5 │(1)偽造之「明光慈幼養中心」為名，出具之感謝狀乙│
│      │        │        │  帳號：0000000-0000000   │千元  │  紙，及感謝狀上之偽造「明光慈幼安養中心」印文│
│      │        │        │(2)郵局、戶名：林志賢      │      │  一枚。                                      │
│      │        │        │  帳號：0000000-0000000   │      │(2)偽造之「寶弘金融控股股份有限公司」認購權證三│
│      │        │        │                          │      │  紙，及認購權證上各偽造（「寶弘金融控股公司」│
│      │        │        │                          │      │  印文三枚、林耀德印文二枚、吳進益印文一枚、楊│
│      │        │        │                          │      │  欣怡印文一枚）。                            │
│      │        │        │                          │      │(3)偽造之「香港特區彩票管理中心」授權證書乙紙，│
│      │        │        │                          │      │  及授權證書上偽造之陳義德、趙福全、董建國、王│
│      │        │        │                          │      │  偉忠印文各一枚。                            │
├───┼────┼────┼─────────────┼───┼───────────────────────┤
│五    │乙ａ○  │92/06/13│郵局、戶名：潘文義        │7萬   │未檢附                                        │
│      │        │        │帳號；00000000000000      │      │                                              │
├───┼────┼────┼─────────────┼───┼───────────────────────┤
│六    │丙丁○  │92/06/18│(1)郵局、戶名：廖本義      │262萬5│(1)偽造之「慈愛安養中心」為名，出具之感謝狀乙紙│
│      │        │        │  帳號：00000000000000    │千元  │  ，及感謝狀上之偽造「慈愛安養中心」印文一枚。│
│      │        │        │(2)郵局；戶名：潘文義      │      │(2)偽造之「美林投資顧問股份有限公司」認購權證二│
│      │        │        │  帳號：00000000000000    │      │  紙，及認購權證上各偽造（「美林投資顧問公司」│
│      │        │        │(3)郵局；戶名：黃秋益      │      │  印文三枚、陳海昇印文二枚、李祥忠印文一枚、趙│
│      │        │        │  帳號：00000000000000    │      │  雅惠印文一枚）。                            │
│      │        │        │                          │      │(3)偽造之「香港特區彩票管理中心」授權證書乙紙，│
│      │        │        │                          │      │  及授權證書上偽造之張政堂、王志龍、宋國富、董│
│      │        │        │                          │      │  慶澤印文各一枚。                            │
├───┼────┼────┼─────────────┼───┼───────────────────────┤
│七    │ｚ○○  │92/06/17│(1)郵局、戶名：戴家堂      │17萬  │(1)偽造之「慈愛安養中心」為名，出具之感謝狀乙紙│
│      │        │        │  帳號：00000000000000    │      │  ，及感謝狀上之偽造「慈愛安養中心」印文一枚。│
│      │        │        │(2)郵局、戶名：劉連興      │      │(2)偽造之「美林投資顧問股份有限公司」認購權證二│
│      │        │        │  帳號：00000000000000    │      │  紙，及認購權證上各偽造（「美林投資顧問公司」│
│      │        │        │                          │      │  印文三枚、陳海昇印文二枚、李祥忠印文一枚、趙│
│      │        │        │                          │      │  雅惠印文一枚）。                            │
├───┼────┼────┼─────────────┼───┼───────────────────────┤
│八    │Ａ○○  │92/06/15│郵局、帳號：00000000000000│7萬   │(1)偽造之「寶弘金融控股公司」中獎通知書乙紙，及│
│      │        │        │                          │      │  中獎通知書上之偽造之「寶弘金融控股公司」印文│
│      │        │        │                          │      │  一枚。                                      │
│      │        │        │                          │      │(2)偽造之「揚昇法律事務所」法務室專用公函乙紙，│
│      │        │        │                          │      │  及公函上之偽造「揚昇法律事務所」、「陳義德」│
│      │        │        │                          │      │  印文各一枚                                  │
├───┼────┼────┼─────────────┼───┼───────────────────────┤
│九    │甲ｄ○  │92/06   │郵局、戶名：黃家彬        │7萬   │(1)偽造之「明光慈幼安養中心」為名，出具之感謝狀│
│      │        │        │帳號：00000000000000      │      │  乙紙，及感謝狀上之偽造「明光慈幼安養中心」印│
│      │        │        │                          │      │  文一枚。                                    │
│      │        │        │                          │      │(2)偽造之「寶弘金融控股股份有限公司」認購權證乙│
│      │        │        │                          │      │  紙，及認購權證上之偽造「寶弘金融控股公司」印│
│      │        │        │                          │      │  文三枚、林耀德印文二枚、吳進益印文一枚、楊欣│
│      │        │        │                          │      │  怡印文一枚。                                │
│      │        │        │                          │      │(3)偽造之「揚昇法律事務所」法務室專用公函乙紙，│
│      │        │        │                          │      │  及公函上之偽造「揚昇法律事務所」、「陳義德」│
│      │        │        │                          │      │  印文各一枚。                                │
├───┼────┼────┼─────────────┼───┼───────────────────────┤
│一○  │Ｕ○○  │92/06   │郵局、戶名：洪正中        │52萬  │(1)偽造之「慈愛安養中心」為名，出具之感謝狀乙紙│
│      │        │        │帳號：00000000000000      │      │  ，及感謝狀上之偽造「慈愛安養中心」印文一枚。│
│      │        │        │                          │      │(2)偽造之「美林投資顧問股份有限公司」認購權證二│
│      │        │        │                          │      │  紙，及認購權證上各偽造（「美林投資顧問公司」│
│      │        │        │                          │      │  印文三枚、陳海昇印文二枚、李祥忠印文一枚、趙│
│      │        │        │                          │      │  雅惠印文一枚）。                            │
│      │        │        │                          │      │(3)偽造之「張政堂法律事務所」法務室專用公函乙紙│
│      │        │        │                          │      │  ，及公函上之偽造「張政堂法律事務所」、「張政│
│      │        │        │                          │      │  堂」印文各一枚。                            │
│      │        │        │                          │      │(3)偽造之「美林投資顧問公司」世紀集團兌獎乙案通│
│      │        │        │                          │      │  知書乙紙。                                  │
│      │        │        │                          │      │(4)偽造之「美林投資顧問公司」中獎通知書乙紙，及│
│      │        │        │                          │      │  中獎通知書上之偽造之「美林投資顧問公司」印文│
│      │        │        │                          │      │  一枚。                                      │
│      │        │        │                          │      │(5)偽造之「香港特區彩票管理中心」授權證書乙紙，│
│      │        │        │                          │      │  及授權證書上偽造之張政堂、王志龍、宋國富、董│
│      │        │        │                          │      │  慶澤印文各一枚。                            │
├───┼────┼────┼─────────────┼───┼───────────────────────┤
│一一  │甲癸○  │92/05   │                          │7萬   │(1)偽造之「慈愛安養中心」為名，出具之感謝狀乙紙│
│      │        │        │                          │      │  ，及感謝狀上之偽造「慈愛安養中心」印文一枚。│
│      │        │        │                          │      │(2)偽造之「富盛投資顧問股份有限公司」認購權證二│
│      │        │        │                          │      │  紙，及認購權證上各偽造（「富盛投資顧問公司」│
│      │        │        │                          │      │  印文三枚、陳海昇印文二枚、李祥忠印文一枚、趙│
│      │        │        │                          │      │  雅惠印文一枚）。                            │
│      │        │        │                          │      │(3)偽造之「富盛投資顧問公司」中獎通知書乙紙，及│
│      │        │        │                          │      │  中獎通知書上之偽造之「富盛投資顧問公司」印文│
│      │        │        │                          │      │  一枚。                                      │
├───┼────┼────┼─────────────┼───┼───────────────────────┤
│一二  │ｌ○○  │92/06/18│台中商銀彰化分行          │8萬   │(1)黃河金融控股公司「掌握人生」保險投資理財說明│
│      │        │        │戶名：林正光              │      │  會邀請函乙紙。                              │
│      │        │        │帳號：00000000000         │      │(2)偽造之「黃河金融投資型保單建議書」乙紙。    │
├───┼────┼────┼─────────────┼───┼───────────────────────┤
│一三  │甲Ｇ○  │92/06/10│帳號：0000000000000       │17萬  │(1)偽造之「美林投資顧問股份有限公司」認購權證乙│
│      │        │        │                          │      │  紙，及認購權證上之偽造「美林投資顧問公司」印│
│      │        │        │                          │      │  文三枚、陳海昇印文二枚、李祥忠印文一枚、趙雅│
│      │        │        │                          │      │  惠印文一枚。                                │
│      │        │        │                          │      │(2)偽造之「慈愛安養中心」為名，出具之感謝狀乙紙│
│      │        │        │                          │      │  ，及感謝狀上之偽造「慈愛安養中心」印文一枚。│
├───┼────┼────┼─────────────┼───┼───────────────────────┤
│一四  │乙Ｄ○  │92/06   │帳號：00000000000000      │52萬  │(1)偽造之「香港特區彩票管理中心」授權證書乙紙，│
│      │        │        │帳號：00000000000000      │      │  及授權證書上偽造之張政堂、王志龍、宋國富、董│
│      │        │        │                          │      │  慶澤印文各一枚。                            │
│      │        │        │                          │      │(2)偽造之「美林投資顧問公司」美林集團兌獎乙案通│
│      │        │        │                          │      │  知書乙紙。                                  │
│      │        │        │                          │      │(3)偽造之「張政堂法律事務所」法務室專用公函乙紙│
│      │        │        │                          │      │  ，及公函上之偽造「張政堂法律事務所」、「張政│
│      │        │        │                          │      │  堂」印文各一枚。                            │
│      │        │        │                          │      │(4)偽造之「美林投資顧問公司」中獎通知書乙紙，及│
│      │        │        │                          │      │  中獎通知書上之偽造之「美林投資顧問公司」印文│
│      │        │        │                          │      │  一枚。                                      │
│      │        │        │                          │      │(5)美林投資顧問公司20週年慶邀請函乙紙。        │
│      │        │        │                          │      │(6)偽造之「香港特區彩票管理中心財經存款部」香港│
│      │        │        │                          │      │  行政特區國營事業公文函乙紙，及偽造之「香港特│
│      │        │        │                          │      │  區彩票管理中心財經單印」印文一枚。          │
├───┼────┼────┼─────────────┼───┼───────────────────────┤
│一五  │甲壬○○│92/06/30│(1)郵局、戶名：黃建德      │18萬  │(1)偽造之「慈安慈幼安養中心」為名，出具之感謝狀│
│      │        │        │  帳號：00000000000000    │      │  乙紙，及感謝狀上之偽造「慈安慈幼安養中心」印│
│      │        │        │(2)郵局、戶名：陳信通      │      │  文一枚。                                    │
│      │        │        │  帳號：00000000000000    │      │                                              │
├───┼────┼────┼─────────────┼───┼───────────────────────┤
│一六  │乙乙○  │92/06/27│(1)郵局、戶名：林珊珊      │17萬  │(1)偽造之「黃河金控公司」中獎通知書乙紙，及中獎│
│      │        │        │  帳號：00000000000000    │      │  通知書上之偽造之「黃河金控公司」印文一枚。  │
│      │        │        │(2)土銀彰化分行、戶名洪福川│      │(2)偽造之「黃河人壽保險股份有限公司台灣分公司」│
│      │        │        │  帳號：000000000000      │      │  保險單乙紙。                                │
│      │        │        │                          │      │(3)偽造之「慶光慈幼安養中心」為名，出具之感謝狀│
│      │        │        │                          │      │  乙紙，及感謝狀上之偽造「慶光慈幼安養中心」印│
│      │        │        │                          │      │  文一枚。                                    │
├───┼────┼────┼─────────────┼───┼───────────────────────┤
│一七  │Ｄ○○○│92/06/12│(1)郵局、戶名：林秀紋      │20萬  │(1)偽造之「慈愛安養中心」為名，出具之感謝狀乙紙│
│      │        │        │  帳號：00000000000000    │      │  ，及感謝狀上之偽造「慈愛安養中心」印文一枚。│
│      │        │        │(2)郵局、戶名：洪正中      │      │(2)偽造之「美林投資顧問股份有限公司」認購權證二│
│      │        │        │  帳號：00000000000000    │      │  紙，及認購權證上各偽造（「美林投資顧問公司」│
│      │        │        │(3)郵局、戶名：潘文義      │      │  印文三枚、陳海昇印文二枚、李祥忠印文一枚、趙│
│      │        │        │  帳號：00000000000000    │      │  雅惠印文一枚）。                            │
├───┼────┼────┼─────────────┼───┼───────────────────────┤
│一八  │ｉ○○  │92/05   │沙鹿郵局                  │7萬   │(1)偽造之「明光慈幼安養中心」為名，出具之感謝狀│
│      │        │        │                          │      │  乙紙，及感謝狀上之偽造「明光慈幼安養中心」印│
│      │        │        │                          │      │  文一枚。                                    │
│      │        │        │                          │      │(2)偽造之「寶弘金融控股股份有限公司」認購權證二│
│      │        │        │                          │      │  紙，及認購權證上各偽造（「寶弘金融控股公司」│
│      │        │        │                          │      │  印文三枚、林耀德印文二枚、吳進益印文一枚、楊│
│      │        │        │                          │      │  欣怡印文一枚）。                            │
├───┼────┼────┼─────────────┼───┼───────────────────────┤
│一九  │甲甲○  │92/05/09│(1)國泰商銀民生分行        │19萬2 │(1)偽造之「慶光慈幼安養中心」為名，出具之感謝狀│
│      │        │        │  戶名：曾信隆            │千元  │  乙紙，及感謝狀上之偽造「慶光慈幼安養中心」印│
│      │        │        │  帳號：0000000000000     │      │  文一枚。                                    │
│      │        │        │(2)高雄武宙郵局            │      │(2)偽造之「黃河人壽保險股份有限公司台灣分公司」│
│      │        │        │  戶名：鄭文明            │      │  保險證乙紙，及偽造之「鑫業人壽保險股份有限公│
│      │        │        │  帳號：00000000000000    │      │  司台灣分公司」保險證上之王鼎中、張玉玲印文各│
│      │        │        │                          │      │  一枚。                                      │
│      │        │        │                          │      │(3)偽造之「黃河金控公司」中獎通知書乙紙，及中獎│
│      │        │        │                          │      │  通知書上之偽造之「黃河金控公司」印文一枚。  │
├───┼────┼────┼─────────────┼───┼───────────────────────┤
│二○  │甲Ｋ○  │92/05/16│(1)郵局、戶名：丁進田      │18萬  │(1)偽造之「慶光慈幼安養中心」為名，出具之感謝狀│
│      │        │        │  帳號：00000000000000    │      │  乙紙，及感謝狀上之偽造「慶光慈幼安養中心」印│
│      │        │        │(2)台北銀行文德分行        │      │  文一枚。                                    │
│      │        │        │  戶名：林曉梅            │      │(2)偽造之「黃河金控公司」中獎通知書乙紙，及中獎│
│      │        │        │  帳號：000000000000      │      │  通知書上之偽造之「黃河金控公司」印文一枚。  │
│      │        │        │                          │      │(3)偽造之「黃河人壽保險股份有限公司台灣分公司」│
│      │        │        │                          │      │  保險證乙紙，及偽造之「黃河人壽保險股份有限公│
│      │        │        │                          │      │  司台灣分公司」保險單上之王鼎中、張玉玲印文各│
│      │        │        │                          │      │  一枚。                                      │
├───┼────┼────┼─────────────┼───┼───────────────────────┤
│二一  │乙Ｏ○  │92/05   │                          │142萬5│(1)偽造之「張政堂法律事務所」見證公文，及公函上│
│      │        │        │                          │千    │  之偽造「台灣省律師公會」、「張政堂律師事務所│
│      │        │        │                          │      │  」、「張政堂」印文各一枚。                  │
│      │        │        │                          │      │(2)偽造之「富盛投資顧問公司」20週年慶邀請函乙紙│
│      │        │        │                          │      │(3)偽造之「富盛投資顧問公司」中獎通知書乙紙，及│
│      │        │        │                          │      │  中獎通知書上之偽造之「富盛投資顧問公司」印文│
│      │        │        │                          │      │  一枚。                                      │
│      │        │        │                          │      │(4)偽造之「香港特區彩票管理中心」授權證書乙紙，│
│      │        │        │                          │      │  及授權證書上偽造之張政堂、王志龍、宋國富、董│
│      │        │        │                          │      │  慶澤印文各一枚。                            │
├───┼────┼────┼─────────────┼───┼───────────────────────┤
│二二  │乙ｘ○  │92/05/22│永和郵局、戶名：林聰輝    │18萬  │(1)偽造之「鑫業人壽保險股份有限公司台灣分公司」│
│      │        │        │帳號：00000000000000      │      │  保險單乙紙。                                │
│      │        │        │國泰商銀民生分行：曾信隆  │      │(2)偽造之「鑫業金融控股公司」惜福人生保險投資理│
│      │        │        │帳號：0000000000000       │      │  財說明會邀請函乙紙。                        │
├───┼────┼────┼─────────────┼───┼───────────────────────┤
│二三  │甲卯○  │92/05   │                          │17萬  │(1)偽造之「富盛投資顧問股份有限公司」認購權證二│
│      │        │        │                          │      │  紙，及認購權證上各偽造（「富盛投資顧問公司」│
│      │        │        │                          │      │  印文三枚、陳海昇印文二枚、李祥忠印文一枚、趙│
│      │        │        │                          │      │  雅惠印文一枚）。                            │
├───┼────┼────┼─────────────┼───┼───────────────────────┤
│二四  │甲ｕ○  │92/06/17│(1)郵局、戶名：嚴斯才      │55萬5 │(1)偽造之「明光慈幼安養中心」為名，出具之感謝狀│
│      │        │        │  帳號：00000000000000    │千    │  乙紙，及感謝狀上之偽造「明光慈幼安養中心」印│
│      │        │        │(2)郵局、戶名：張瑞澤      │      │  文一枚。                                    │
│      │        │        │  帳號：0000000000000     │      │(2)偽造之「寶弘金融控股股份有限公司」認購權證三│
│      │        │        │                          │      │  紙，及認購權證上各偽造（「寶弘金融控股公司」│
│      │        │        │                          │      │  印文三枚、林耀德印文二枚、吳進益印文一枚、楊│
│      │        │        │                          │      │  欣怡印文一枚）。                            │
│      │        │        │                          │      │(3)偽造之「寶弘金融控股公司」中獎通知書乙紙，及│
│      │        │        │                          │      │  中獎通知書上之偽造之「寶弘金融控股公司」印文│
│      │        │        │                          │      │  一枚。                                      │
│      │        │        │                          │      │(4)偽造之「香港特區彩票管理中心」授權證書乙紙，│
│      │        │        │                          │      │  及授權證書上偽造之陳義德、趙福全、董建國、王│
│      │        │        │                          │      │  偉忠印文各一枚。                            │
├───┼────┼────┼─────────────┼───┼───────────────────────┤
│二五  │乙ｔ○  │92/05   │                          │17萬  │未檢附                                        │
├───┼────┼────┼─────────────┼───┼───────────────────────┤
│二六  │乙Ｚ○  │92/05/02│郵局、戶名：陳宗明        │56萬6 │(1)偽造之「慈愛安養中心」為名，出具之感謝狀乙紙│
│      │        │        │帳號：00000000000000      │千    │  ，及感謝狀上之偽造「慈愛安養中心」印文一枚。│
│      │        │        │                          │      │(2)偽造之「富盛投資顧問股份有限公司」認購權證二│
│      │        │        │                          │      │  紙，及認購權證上各偽造（「富盛投資顧問公司」│
│      │        │        │                          │      │  印文三枚、陳海昇印文二枚、李祥忠印文一枚、趙│
│      │        │        │                          │      │  雅惠印文一枚）。                            │
│      │        │        │                          │      │(3)偽造之「富盛投資顧問公司」中獎通知書乙紙，及│
│      │        │        │                          │      │  中獎通知書上之偽造之「富盛投資顧問公司」印文│
│      │        │        │                          │      │  一枚。                                      │
│      │        │        │                          │      │(4)偽造之「香港特區彩票管理中心」授權證書乙紙，│
│      │        │        │                          │      │  及授權證書上偽造之張政堂、王志龍、宋國富、董│
│      │        │        │                          │      │  慶澤印文各一枚。                            │
├───┼────┼────┼─────────────┼───┼───────────────────────┤
│二七  │丙丑○  │92/05/21│(1)郵局、戶名：陳信通      │35萬  │(1)偽造之「鑫業人壽保險股份有限公司台灣分公司」│
│      │        │        │  帳號：00000000000000    │      │  保險單乙紙。                                │
│      │        │        │(2)郵局、戶名：林聰輝      │      │(2)偽造之「慈安慈幼安養中心」為名，出具之感謝狀│
│      │        │        │  帳號：00000000000000    │      │  乙紙，及感謝狀上之偽造「慈安慈幼安養中心」  │
│      │        │        │                          │      │  印文一枚。                                  │
├───┼────┼────┼─────────────┼───┼───────────────────────┤
│二八  │乙Ｎ○  │92/05/15│(1)郵局、戶名林聰輝        │230萬 │(1)偽造之「鑫業人壽保險股份有限公司台灣分公司」│
│      │        │        │  帳號：00000000000000    │      │  保險單乙紙，及偽造之「鑫業人壽保險股份有限公│
│      │        │        │(2)郵局、戶名：潘聖義      │      │  司台灣分公司」保險單上之王鼎中、張玉玲印文各│
│      │        │        │  帳號：00000000000000    │      │  一枚。                                      │
│      │        │        │                          │      │(2)偽造之「慈安慈幼安養中心」為名，出具之感謝  │
│      │        │        │                          │      │  狀乙紙，及感謝狀上之偽造「慈安慈幼安養中心」│
│      │        │        │                          │      │  印文一枚。                                  │
│      │        │        │                          │      │(3)偽造之「鑫業金控公司」中獎通知書乙紙，及中獎│
│      │        │        │                          │      │  通知書上之偽造之「鑫業金控公司」印文一枚。  │
├───┼────┼────┼─────────────┼───┼───────────────────────┤
│二九  │乙未○  │92/06/23│(1)郵局、戶名：嚴斯才      │136萬 │(1)偽造之「寶弘金融控股公司」中獎通知書乙紙，及│
│      │        │        │  帳號：00000000000000    │      │  中獎通知書上之偽造之「寶弘金融控股公司」印文│
│      │        │        │(2)郵局、戶名：張瑞澤      │      │  一枚。                                      │
│      │        │        │  帳號：00000000000000    │      │(2)偽造之「寶弘金融控股股份有限公司」認購權證二│
│      │        │        │(3)戶名：周美玲            │      │  紙，及認購權證上各偽造（「寶弘金融控股公司」│
│      │        │        │  帳號：00000000000000    │      │  印文三枚、林耀德印文二枚、吳進益印文一枚、楊│
│      │        │        │                          │      │  欣怡印文一枚）。                            │
├───┼────┼────┼─────────────┼───┼───────────────────────┤
│三○  │甲宇○  │92/05/23│(1)新營郵局、戶名：倪仕龍  │502萬5│(1)偽造之「富盛投資顧問股份有限公司」認購權證二│
│      │        │        │  帳號：00000000000000    │千元  │  紙，及認購權證上各偽造（「富盛投資顧問公司」│
│      │        │        │(2)台北郵局、戶名：曾錦龍  │      │  印文三枚、陳海昇印文二枚、李祥忠印文一枚、趙│
│      │        │        │  帳號：00000000000000    │      │  雅惠印文一枚）。                            │
│      │        │        │                          │      │(2)偽造之「富盛投資顧問公司」中獎通知書乙紙，及│
│      │        │        │                          │      │  中獎通知書上之偽造之「富盛投資顧問公司」印文│
│      │        │        │                          │      │  一枚。                                      │
│      │        │        │                          │      │(3)偽造之「慈愛安養中心」為名，出具之感謝狀乙紙│
│      │        │        │                          │      │  ，及感謝狀上之偽造「慈愛安養中心」印文一枚。│
│      │        │        │                          │      │(4)偽造之「香港特區彩票管理中心」授權證書乙紙，│
│      │        │        │                          │      │  及授權證書上偽造之張政堂、王志龍、宋國富、董│
│      │        │        │                          │      │  慶澤印文各一枚。                            │
├───┼────┼────┼─────────────┼───┼───────────────────────┤
│三一  │甲丙○  │92/06/15│                          │8萬   │(1)偽造之「黃河人壽保險股份有限公司台灣分公司」│
│      │        │        │                          │      │  保險證乙紙，及偽造之「黃河人壽保險股份有限公│
│      │        │        │                          │      │  司台灣分公司」保險單上之王鼎中、張玉玲印文各│
│      │        │        │                          │      │  一枚。                                      │
│      │        │        │                          │      │(2)偽造之「慶光慈幼安養中心」為名，出具之感謝狀│
│      │        │        │                          │      │  乙紙，及感謝狀上之偽造「慶光慈幼安養中心」印│
│      │        │        │                          │      │  文一枚。                                    │
├───┼────┼────┼─────────────┼───┼───────────────────────┤
│三二  │甲辛○  │92/05/05│高雄武廟郵局              │95萬  │(1)偽造之「鑫業金控公司」中獎通知書乙紙，及中獎│
│      │        │        │戶名：黃建德              │      │  通知書上之偽造之「鑫業金控公司」印文一枚。  │
│      │        │        │帳號：00000000000000      │      │(2)偽造之「鑫業金融控股公司」鑫業金融控股公司兌│
│      │        │        │                          │      │  獎乙案通  知書乙紙。                        │
├───┼────┼────┼─────────────┼───┼───────────────────────┤
│三三  │ｊ○○  │92/06/20│郵局、戶名：林坤火        │133萬 │(1)偽造之「黃河金控公司」中獎通知書乙紙，及中獎│
│      │        │        │帳號：00000000000000      │      │  通知書上之偽造之「黃河金控公司」印文一枚。  │
├───┼────┼────┼─────────────┼───┼───────────────────────┤
│三四  │甲ｂ○  │92/06/27│新富郵局                  │7萬   │未檢附                                        │
│      │        │        │帳號：0000000000000000    │      │                                              │
├───┼────┼────┼─────────────┼───┼───────────────────────┤
│三五  │甲Ｗ○  │92/05   │                          │6萬2千│(1)偽造之「黃河人壽保險股份有限公司台灣分公司」│
│      │        │        │                          │      │  保險單乙紙。                                │
│      │        │        │                          │      │(2)偽造之「慶光慈幼安養中心」為名，出具之感謝狀│
│      │        │        │                          │      │  乙紙，及感謝狀上之偽造「慶光慈幼安養中心」印│
│      │        │        │                          │      │  文一枚。                                    │
├───┼────┼────┼─────────────┼───┼───────────────────────┤
│三六  │Ｎ○○  │92/05/08│(1)郵局、戶名陳信通        │26萬  │(1)偽造之「慈安慈幼安養中心」為名，出具之感謝狀│
│      │        │        │  帳號：00000000000000    │      │  乙紙，及感謝狀上之偽造「慈安慈幼安養中心」印│
│      │        │        │(2)郵局、戶名潘聖義        │      │  文一枚。                                    │
│      │        │        │  帳號：00000000000000    │      │(2)偽造之「鑫業金控公司」中獎通知書乙紙，及中獎│
│      │        │        │                          │      │  通知書上之偽造之「鑫業金控公司」印文一枚。  │
│      │        │        │                          │      │(3)偽造之「鑫業人壽保險股份有限公司台灣分公司」│
│      │        │        │                          │      │  保險證乙紙，及偽造之「鑫業人壽保險股份有限公│
│      │        │        │                          │      │  司台灣分公司」保險單上之王鼎中、張玉玲印文各│
│      │        │        │                          │      │  一枚。                                      │
├───┼────┼────┼─────────────┼───┼───────────────────────┤
│三七  │甲ｑ○  │92/05/16│(1)郵局、戶名：陳聖耀      │121萬8│(1)偽造之「明光慈幼安養中心」為名，出具之感謝狀│
│      │        │        │  帳號：00000000000000    │千    │  乙紙，及感謝狀上之偽造「明光慈幼安養中心」印│
│      │        │        │(2)郵局、戶名：林志順      │      │  文一枚。                                    │
│      │        │        │  帳號：00000000000000    │      │(2)偽造之「寶弘金融控股股份有限公司」認購權證二│
│      │        │        │(3)郵局、戶名：林敏政      │      │  紙，及認購權證上各偽造（「寶弘金融控股公司」│
│      │        │        │  帳號：00000000000000    │      │  印文三枚、林耀德印文二枚、吳進益印文一枚、楊│
│      │        │        │                          │      │  欣怡印文一枚）。                            │
│      │        │        │                          │      │(3)偽造之「寶弘金融控股公司」中獎通知書乙紙，及│
│      │        │        │                          │      │  中獎通知書上之偽造之「寶弘金融控股公司」印文│
│      │        │        │                          │      │  一枚。                                      │
│      │        │        │                          │      │(4)偽造之「香港特區彩票管理中心」授權證書乙紙，│
│      │        │        │                          │      │  及授權證書上偽造之陳義德、趙福全、董建國、王│
│      │        │        │                          │      │  偉忠印文各一枚。                            │
├───┼────┼────┼─────────────┼───┼───────────────────────┤
│三八  │甲巳○  │92/06   │(1)台北銀行                │64萬5 │(1)偽造之「心慈禪院」為名，出具之感謝狀乙紙，及│
│      │        │        │  戶名：林曉梅            │千    │  感謝狀上之偽造「心慈禪院」印文一枚。        │
│      │        │        │  帳號：000000000000      │      │(2)偽造之「國揚人壽保險股份有限公司台灣分公司」│
│      │        │        │(2)郵局、戶名：林學緯      │      │  保險單乙紙。                                │
│      │        │        │  帳號：00000000000000    │      │(3)偽造之「香港特區彩票管理中心」授權證書乙紙，│
│      │        │        │(3)郵局、戶名：王健邦      │      │  及授權證書上偽造之周家德、楊耀宗、宋國富、董│
│      │        │        │  帳號：00000000000000    │      │  慶澤印文各一枚。                            │
├───┼────┼────┼─────────────┼───┼───────────────────────┤
│三九  │乙○○  │92/06   │(1)郵局、戶名：廖本義      │17萬  │未檢附。                                      │
│      │        │        │  帳號：00000000000000    │      │                                              │
│      │        │        │(2)郵局、戶名：劉連興      │      │                                              │
│      │        │        │  帳號：00000000000000    │      │                                              │
├───┼────┼────┼─────────────┼───┼───────────────────────┤
│四○  │Ｍ○○  │92/05   │(1)郵局、戶名：李育智      │52萬  │(1)偽造之「慈愛安養中心」為名，出具之感謝狀乙紙│
│      │        │        │  帳號：000000000000      │      │  ，及感謝狀上之偽造「慈愛安養中心」印文一枚。│
│      │        │        │(2)戶名：江煥昌            │      │(2)偽造之「富盛投資顧問股份有限公司」認購權證二│
│      │        │        │  帳號：00000000000000    │      │  紙，及認購權證上各偽造（「富盛投資顧問公司」│
│      │        │        │                          │      │  印文三枚、陳海昇印文二枚、李祥忠印文一枚、趙│
│      │        │        │                          │      │  雅惠印文一枚）。                            │
│      │        │        │                          │      │(3)偽造之「香港特區彩票管理中心」授權證書乙紙，│
│      │        │        │                          │      │  及授權證書上偽造之張政堂、王志龍、宋國富、董│
│      │        │        │                          │      │  慶澤印文各一枚。                            │
├───┼────┼────┼─────────────┼───┼───────────────────────┤
│四一  │乙Ｔ○  │92/05   │                          │17萬  │未檢附。                                      │
├───┼────┼────┼─────────────┼───┼───────────────────────┤
│四二  │ｕ○○  │92/05   │                          │7萬   │(1)偽造之「慈愛安養中心」為名，出具之感謝狀乙紙│
│      │        │        │                          │      │  ，及感謝狀上之偽造「慈愛安養中心」印文一枚。│
│      │        │        │                          │      │(2)偽造之「美林投資顧問股份有限公司」認購權證二│
│      │        │        │                          │      │  紙，及認購權證上各偽造（「美林投資顧問公司」│
│      │        │        │                          │      │  印文三枚、陳海昇印文二枚、李祥忠印文一枚、趙│
│      │        │        │                          │      │  雅惠印文一枚）。                            │
│      │        │        │                          │      │(3)偽造之「美林投資顧問公司」中獎通知書乙紙，及│
│      │        │        │                          │      │  中獎通知書上之偽造之「美林投資顧問公司」印文│
│      │        │        │                          │      │  一枚。                                      │
├───┼────┼────┼─────────────┼───┼───────────────────────┤
│四三  │乙地○  │92/05/08│(1)郵局、戶名：江煥昌      │52萬  │(1)偽造之「富盛投資顧問股份有限公司」認購權證二│
│      │        │        │  帳號：00000000000000    │      │  紙，及認購權證上各偽造（「富盛投資顧問公司」│
│      │        │        │(2)郵局、戶名：曾信隆      │      │  印文三枚、陳海昇印文二枚、李祥忠印文一枚、趙│
│      │        │        │  帳號：000000000003      │      │  雅惠印文一枚）。                            │
│      │        │        │                          │      │(2)偽造之「慈愛安養中心」為名，出具之感謝狀乙紙│
│      │        │        │                          │      │  ，及感謝狀上之偽造「慈愛安養中心」印文一枚。│
│      │        │        │                          │      │(3)偽造之「香港特區彩票管理中心」授權證書乙紙，│
│      │        │        │                          │      │  及授權證書上偽造之張政堂、王志龍、宋國富、董│
│      │        │        │                          │      │  慶澤印文各一枚。                            │
├───┼────┼────┼─────────────┼───┼───────────────────────┤
│四四  │甲丑○  │92/05/14│(1)帳號：000000000000000   │235萬5│(1)偽造之「富盛投資顧問公司」中獎通知書乙紙，及│
│      │        │        │(2)郵局、戶名：劉連興      │千    │  中獎通知書上之偽造之「富盛投資顧問公司」印文│
│      │        │        │  帳號：00000000000000    │      │  一枚。                                      │
│      │        │        │(3)郵局、戶名：陳信益      │      │(2)偽造之「張政堂法律事務所」見證公文，及公函上│
│      │        │        │  帳號：00000000000000    │      │  之偽造「台灣省律師公會」、「張政堂律師事務所│
│      │        │        │(4)郵局、戶名：江煥昌      │      │  」、「張政堂」印文各一枚。                  │
│      │        │        │  帳號：00000000000000    │      │(3)偽造之「慈愛安養中心」為名，出具之感謝狀乙紙│
│      │        │        │                          │      │  ，及感謝狀上之偽造「慈愛安養中心」印文一枚。│
│      │        │        │                          │      │(4)偽造之「富盛投資顧問股份有限公司」認購權證二│
│      │        │        │                          │      │  紙，及認購權證上各偽造（「富盛投資顧問公司」│
│      │        │        │                          │      │  印文三枚、陳海昇印文二枚、李祥忠印文一枚、趙│
│      │        │        │                          │      │  雅惠印文一枚）。                            │
│      │        │        │                          │      │(5)偽造之「香港特區彩票管理中心」授權證書乙紙，│
│      │        │        │                          │      │  及授權證書上偽造之張政堂、王志龍、宋國富、董│
│      │        │        │                          │      │  慶澤印文各一枚。                            │
├───┼────┼────┼─────────────┼───┼───────────────────────┤
│四五  │ｘ○○  │92/05/21│(1)玉山銀行                │67萬1 │(1)偽造之「富盛投資顧問公司」中獎通知書乙紙，及│
│      │        │        │  帳號：0000000000000     │千    │  中獎通知書上之偽造之「富盛投資顧問公司」印文│
│      │        │        │(2)郵局、戶名：黃東良      │      │  一枚。                                      │
│      │        │        │  帳號：00000000000000    │      │(2)偽造之「富盛投資顧問股份有限公司」認購權證二│
│      │        │        │(3)郵局、戶名：曾錦龍      │      │  紙，及認購權證上各偽造（「富盛投資顧問公司」│
│      │        │        │  帳號：00000000000000    │      │  印文三枚、陳海昇印文二枚、李祥忠印文一枚、趙│
│      │        │        │                          │      │  雅惠印文一枚）。                            │
│      │        │        │                          │      │(3)偽造之「慈愛安養中心」為名，出具之感謝狀乙紙│
│      │        │        │                          │      │  ，及感謝狀上之偽造「慈愛安養中心」印文一枚。│
│      │        │        │                          │      │(4)偽造之「香港特區彩票管理中心」授權證書乙紙，│
│      │        │        │                          │      │  及授權證書上偽造之張政堂、王志龍、宋國富、董│
│      │        │        │                          │      │  慶澤印文各一枚。                            │
├───┼────┼────┼─────────────┼───┼───────────────────────┤
│四六  │乙Ｙ○  │92/05/22│(1)郵局、戶名：陳惠玲      │53萬6 │(1)偽造之「環亞證券」中獎通知書乙紙，及中獎通知│
│      │        │        │  帳號：00000000000000    │千    │  書上之偽造之「環亞證券」印文一枚。          │
│      │        │        │(2)郵局、戶名：邱家儒      │      │(2)偽造之「永盛投資顧問股份有限公司」認購權證二│
│      │        │        │  帳號：00000000000000    │      │  紙，及認購權證上各偽造（「永盛投資顧問公司」│
│      │        │        │                          │      │  印文三枚、羅俊賢印文二枚、莊坤榮印文一枚、林│
│      │        │        │                          │      │  雅萍印文一枚。                              │
│      │        │        │                          │      │(3)偽造之「慈安慈幼安養中心」為名，出具之感謝狀│
│      │        │        │                          │      │  乙紙，及感謝狀上之偽造「慈安慈幼安養中心」印│
│      │        │        │                          │      │  文一枚。                                    │
│      │        │        │                          │      │(4)偽造之「香港特區彩票管理中心」授權證書乙紙，│
│      │        │        │                          │      │  及授權證書上偽造之陳義德、趙福全、董建國、王│
│      │        │        │                          │      │  偉忠印文各一枚。                            │
├───┼────┼────┼─────────────┼───┼───────────────────────┤
│四七  │丙酉○  │92/05   │                          │7萬   │(1)偽造之「美林投資顧問股份有限公司」認購權證二│
│      │        │        │                          │      │  紙，及認購權證上各偽造（「美林投資顧問公司」│
│      │        │        │                          │      │  印文三枚、陳海昇印文二枚、李祥忠印文一枚、趙│
│      │        │        │                          │      │  雅惠印文一枚）。                            │
│      │        │        │                          │      │(2)偽造之「慈愛安養中心」為名，出具之感謝狀乙紙│
│      │        │        │                          │      │  ，及感謝狀上之偽造「慈愛安養中心」印文一枚。│
├───┼────┼────┼─────────────┼───┼───────────────────────┤
│四八  │丙未○  │92/06   │                          │18萬  │未檢附。                                      │
├───┼────┼────┼─────────────┼───┼───────────────────────┤
│四九  │天○○  │92/06/20│郵局、戶名：林坤火        │7萬   │(1)偽造之「世紀投資顧問股份有限公司」認購權證乙│
│      │        │        │帳號：00000000000000      │      │  紙，及認購權證上之偽造「世紀投資顧問公司」印│
│      │        │        │                          │      │  文三枚、謝瑞明印文二枚、陳鴻山印文一枚、何耀│
│      │        │        │                          │      │  宗印文一枚。                                │
│      │        │        │                          │      │(2)偽造之「慈愛安養中心」為名，出具之感謝狀乙紙│
│      │        │        │                          │      │  ，及感謝狀上之偽造「慈愛安養中心」印文一枚。│
├───┼────┼────┼─────────────┼───┼───────────────────────┤
│五○  │甲Ｊ○  │92/05   │(1)台中四張梨郵局          │51萬  │(1)偽造之「寶弘金融控股公司」中獎通知書乙紙，及│
│      │        │        │  戶名：陳勝耀            │      │  中獎通知書上之偽造之「寶弘金融控股公司」印文│
│      │        │        │  帳號：00000000000000    │      │  一枚。                                      │
│      │        │        │(2)台北興安郵局            │      │(2)偽造之「寶弘金融控股股份有限公司」認購權證二│
│      │        │        │  戶名：邱家儒            │      │  紙，及認購權證上各偽造（「寶弘金融控股公司」│
│      │        │        │  帳號：0000000000000     │      │  印文二枚、林耀德印文一枚、吳進益印文一枚、楊│
│      │        │        │(3)台中四張梨郵局          │      │  欣怡印文一枚）。                            │
│      │        │        │  戶名：徐富隆            │      │(3)偽造之「明光慈幼安養中心」為名，出具之感謝狀│
│      │        │        │  帳號：00000000000000    │      │  乙紙，及感謝狀上之偽造「明光慈幼安養中心」印│
│      │        │        │                          │      │  文一枚。                                    │
│      │        │        │                          │      │(4)偽造之「寶弘金融控股公司」寶弘集團兌獎乙案通│
│      │        │        │                          │      │  知書乙紙。                                  │
│      │        │        │                          │      │(5)偽造之「香港特區彩票管理中心」授權證書乙紙，│
│      │        │        │                          │      │  及授權證書上偽造之陳義德、趙福全、董建國、王│
│      │        │        │                          │      │  偉忠印文各一枚。                            │
├───┼────┼────┼─────────────┼───┼───────────────────────┤
│五一  │甲酉○  │92/05   │郵局、戶名：林志賢        │7萬   │(1)偽造之「寶弘金融控股股份有限公司」認購權證二│
│      │        │        │帳號：00000000000000      │      │  紙，及認購權證上各偽造（「寶弘金融控股公司」│
│      │        │        │                          │      │  印文三枚、林耀德印文二枚、吳進益印文一枚、楊│
│      │        │        │                          │      │  欣怡印文一枚）。                            │
├───┼────┼────┼─────────────┼───┼───────────────────────┤
│五二  │乙天○  │92/05/27│(1)華僑銀行、戶名：潘聖義  │18萬  │(1)偽造之「慈安慈幼安養中心」為名，出具之感謝狀│
│      │        │        │  帳號：00000000000000    │      │  乙紙，及感謝狀上之偽造「慈安慈幼安養中心」印│
│      │        │        │(2)高雄第九信用合作社      │      │  文一枚。                                    │
│      │        │        │  帳號：0000000000        │      │                                              │
├───┼────┼────┼─────────────┼───┼───────────────────────┤
│五三  │甲Ｍ 光 │92/05/22│(1)復華銀行、戶名：陳正明  │62萬  │(1)偽造之「富盛投資顧問公司」20週年慶邀請函乙紙│
│      │        │        │  帳號：0000000000000     │      │  。                                          │
│      │        │        │(2)郵局、戶名：曾錦龍      │      │(2)偽造之「香港特區彩票管理中心」授權證書乙紙，│
│      │        │        │  帳號：00000000000000    │      │  及授權證書上偽造之張政堂、王志龍、宋國富、董│
│      │        │        │                          │      │  慶澤印文各一枚。                            │
├───┼────┼────┼─────────────┼───┼───────────────────────┤
│五四  │乙ｍ○  │92/05   │(1)華南銀行民族路分行      │51萬  │(1)偽造之「寶弘金融控股公司」中獎通知書乙紙，及│
│      │        │        │  戶名：張耿昇            │      │  中獎通知書上之偽造之「寶弘金融控股公司」印文│
│      │        │        │  帳號：00000000000       │      │  一枚。                                      │
│      │        │        │(2)沙鹿郵局、戶名：嚴斯才  │      │(2)偽造之「明光慈幼安養中心」為名，出具之感謝狀│
│      │        │        │  帳號：0000000000000     │      │  乙紙，及感謝狀上之偽造「明光慈幼安養中心」印│
│      │        │        │                          │      │  文一枚。                                    │
│      │        │        │                          │      │(3)偽造之「寶弘金融控股公司」寶弘集團兌獎乙案通│
│      │        │        │                          │      │  知書乙紙。                                  │
│      │        │        │                          │      │(4)偽造之「寶弘金融控股股份有限公司」認購權證乙│
│      │        │        │                          │      │  紙，及認購權證上之偽造「寶弘金融控股公司」印│
│      │        │        │                          │      │  文二枚、林耀德印文一枚、吳進益印文一枚、楊欣│
│      │        │        │                          │      │  怡印文一枚。                                │
├───┼────┼────┼─────────────┼───┼───────────────────────┤
│五五  │甲天    │92/06   │(1)郵局、戶名：洪正中      │25萬  │未檢附。                                      │
│      │        │        │  帳號：00000000000000    │      │                                              │
│      │        │        │(2)郵局、戶名：黃文章      │      │                                              │
│      │        │        │  帳號：00000000000000    │      │                                              │
├───┼────┼────┼─────────────┼───┼───────────────────────┤
│五六  │甲Ｏ○  │92/06   │台南西華郵局、戶名：張瑞澤│7萬   │未檢附。                                      │
│      │        │        │帳號：00000000000000      │      │                                              │
├───┼────┼────┼─────────────┼───┼───────────────────────┤
│五七  │Ｚ○○  │92/06   │陳國良                    │18萬  │(1)偽造之「慈安慈幼安養中心」為名，出具之感謝狀│
│      │        │        │                          │      │  乙紙，及感謝狀上之偽造「慈安慈幼安養中心」印│
│      │        │        │                          │      │  文一枚。                                    │
├───┼────┼────┼─────────────┼───┼───────────────────────┤
│五八  │乙ｅ○  │92/05   │國泰銀行                  │7萬   │(1)偽造之「運通投資顧問公司」中獎通知書乙紙，及│
│      │        │        │帳號：0000000000000000    │      │  中獎通知書上之偽造之「運通投資顧問公司」印文│
│      │        │        │                          │      │  一枚。                                      │
│      │        │        │                          │      │(2)偽造之「美林投資顧問公司」中獎通知書乙紙，及│
│      │        │        │                          │      │  中獎通知書上之偽造之「美林投資顧問公司」印文│
│      │        │        │                          │      │  一枚。                                      │
│      │        │        │                          │      │(3)偽造之「美林投資顧問公司」20週年慶邀請函乙紙│
│      │        │        │                          │      │  。                                          │
│      │        │        │                          │      │(4)偽造之「皇家維也納有限公司」慶祝香港成立50週│
│      │        │        │                          │      │  年，週年慶活動邀請函乙紙。                  │
│      │        │        │                          │      │(5)偽造之「美林投資顧問股份有限公司」認購權證二│
│      │        │        │                          │      │  紙，及認購權證上各偽造（「美林投資顧問公司」│
│      │        │        │                          │      │  印文三枚、陳海昇印文二枚、李祥忠印文一枚、趙│
│      │        │        │                          │      │  雅惠印文一枚）。                            │
│      │        │        │                          │      │(6)偽造之「慈愛安養中心」為名，出具之感謝狀乙紙│
│      │        │        │                          │      │  ，及感謝狀上之偽造「慈愛安養中心」印文一枚。│
├───┼────┼────┼─────────────┼───┼───────────────────────┤
│五九  │乙Ｃ○  │92/05/02│(1)郵局、戶名：李建榮      │52萬  │(1)偽造之「美林投資顧問公司」中獎通知書乙紙，及│
│      │        │        │  帳號：00000000000000    │      │  中獎通知書上之偽造之「美林投資顧問公司」印文│
│      │        │        │(2)上海銀行敦南分行        │      │  一枚。                                      │
│      │        │        │  戶名：林建成            │      │(2)偽造之「美林投資顧問股份有限公司」認購權證二│
│      │        │        │  帳號：000000000000000   │      │  紙，及認購權證上各偽造（「美林投資顧問公司」│
│      │        │        │                          │      │  印文三枚、陳海昇印文二枚、李祥忠印文一枚、趙│
│      │        │        │                          │      │  雅惠印文一枚）。                            │
│      │        │        │                          │      │(3)偽造之「慈愛安養中心」為名，出具之感謝狀乙紙│
│      │        │        │                          │      │  ，及感謝狀上之偽造「慈愛安養中心」印文一枚。│
│      │        │        │                          │      │(4)偽造之「香港特區彩票管理中心」授權證書乙紙，│
│      │        │        │                          │      │  及授權證書上偽造之張政堂、王志龍、宋國富、董│
│      │        │        │                          │      │  慶澤印文各一枚。                            │
├───┼────┼────┼─────────────┼───┼───────────────────────┤
│六○  │甲Ｘ○  │92/06/23│(1)合作金庫松江分行        │7萬   │(1)偽造之「寶弘金融控股公司」中獎通知書乙紙，及│
│      │        │        │  戶名：曾信隆            │      │  中獎通知書上之偽造之「寶弘金融控股公司」印文│
│      │        │        │  帳號：0000000000000     │      │  一枚。                                      │
│      │        │        │                          │      │(2)偽造之「明光慈幼安養中心」為名，出具之感謝狀│
│      │        │        │                          │      │  乙紙，及感謝狀上之偽造「明光慈幼安養中心」印│
│      │        │        │                          │      │  文一枚。                                    │
│      │        │        │                          │      │(3)偽造之「寶弘金融控股股份有限公司」認購權證乙│
│      │        │        │                          │      │  紙，及認購權證上之偽造「寶弘金融控股公司」印│
│      │        │        │                          │      │  文二枚、林耀德印文一枚、吳進益印文一枚、楊欣│
│      │        │        │                          │      │  怡印文一枚。                                │
└───┴────┴────┴─────────────┴───┴───────────────────────┘
 附表一（三）
┌───┬────┬────┬─────────────┬───┬───────────────────────┐
│編  號│姓  名  │日  期  │匯款帳號                  │金額  │偽造之印文、文書                              │
├───┼────┼────┼─────────────┼───┼───────────────────────┤
│一    │甲申○  │92/03   │(1)中國商銀台北分行        │180萬4│(1)偽造之「鑫業金控公司」中獎通知書乙紙，及中獎│
│      │        │        │  戶名：林東龍            │千元  │  通知書上之偽造之「鑫業金空公司」印文一枚。  │
│      │        │        │  帳號：00000000000       │      │(2)偽造之「鑫業人壽保險股份有限公司台灣分公司」│
│      │        │        │(2)郵局、戶名：張正銘      │      │  保險證乙紙，及偽造之「鑫業人壽保險股份有限公│
│      │        │        │  帳號：00000000000000    │      │  司台灣分公司」保險單上之王鼎中、張玉玲印文各│
│      │        │        │(3)郵局、戶名：林聰輝      │      │  一枚。                                      │
│      │        │        │  帳號：00000000000000    │      │(3)偽造之「香港特區彩票管理中心」授權證書乙紙，│
│      │        │        │                          │      │  及授權證書上偽造之陳忠信、趙福全、董建國、王│
│      │        │        │                          │      │  偉忠印文各一枚。                            │
│      │        │        │                          │      │(4)偽造之「慈安慈幼安養中心」為名，出具之感謝狀│
│      │        │        │                          │      │  乙紙，及感謝狀上之偽造「慈安慈幼安養中心」印│
│      │        │        │                          │      │  文一枚。                                    │
├───┼────┼────┼─────────────┼───┼───────────────────────┤
│二    │乙Ｓ○  │92/04/22│(1)郵局、戶名：楊勝馳      │239萬5│(1)偽造之「慈愛安養中心」為名，出具之感謝狀乙紙│
│      │        │        │  帳號：00000000000000    │千    │  ，及感謝狀上之偽造「慈愛安養中心」印文一枚。│
│      │        │        │(2)郵局、戶名：洪正中      │      │(2)偽造之「運通投資顧問股份有限公司」認購權證二│
│      │        │        │  帳號：00000000000000    │      │  紙，及認購權證上各偽造（「運通投資顧問公司」│
│      │        │        │                          │      │  印文三枚、陳海昇印文二枚、李祥忠印文一枚、趙│
│      │        │        │                          │      │  雅惠印文一枚）。                            │
│      │        │        │                          │      │(3)偽造之「百興法律事務所」見證公文，及公函上之│
│      │        │        │                          │      │  偽造「台灣省律師公會」、「百興律師事務所」、│
│      │        │        │                          │      │  「張政堂」印文各一枚。                      │
│      │        │        │                          │      │(4)偽造之「運通投資顧問公司」中獎通知書乙紙，及│
│      │        │        │                          │      │  中獎通知書上之偽造之「運通投資顧問公司」印文│
│      │        │        │                          │      │  一枚。                                      │
│      │        │        │                          │      │(5)偽造之「香港特區彩票管理中心」授權證書乙紙，│
│      │        │        │                          │      │  及授權證書上偽造之張政堂、王志龍、宋國富、董│
│      │        │        │                          │      │  慶澤印文各一枚。                            │
├───┼────┼────┼─────────────┼───┼───────────────────────┤
│三    │子○○  │92/04/30│(1)三信、戶名：林順智      │18萬  │(1)偽造之「慶光慈幼安養中心」為名，出具之感謝狀│
│      │        │        │  帳號：0000000000        │      │  乙紙，及感謝狀上之偽造「慶光慈幼安養中心」印│
│      │        │        │(2)郵局、戶名：陳信通      │      │  文一枚。                                    │
│      │        │        │  帳號：00000000000000    │      │(2)偽造之「黃河人壽保險股份有限公司台灣分公司」│
│      │        │        │                          │      │  保險證乙紙，及偽造之「黃河人壽保險股份有限公│
│      │        │        │                          │      │  司台灣分公司」保險單上之王鼎中、張玉玲印文各│
│      │        │        │                          │      │  一枚。                                      │
├───┼────┼────┼─────────────┼───┼───────────────────────┤
│四    │乙申○  │92/04/23│(1)台中企銀西屯分行        │53萬  │(1)偽造之「慈安慈幼安養中心」為名，出具之感謝狀│
│      │        │        │  戶名：陳浩禹            │      │  乙紙，及感謝狀上之偽造「慈安慈幼安養中心」印│
│      │        │        │  帳號：000000000000      │      │  文一枚。                                    │
│      │        │        │(2)郵局、戶名：陳信通      │      │(2)偽造之「鑫業金控公司」中獎通知書乙紙，及中獎│
│      │        │        │  帳號：00000000000000    │      │  通知書上之偽造之「鑫業金控公司」印文一枚。  │
│      │        │        │                          │      │(3)偽造之「香港特區彩票管理中心」授權證書乙紙，│
│      │        │        │                          │      │  及授權證書上偽造之陳忠信、趙福全、董建國、王│
│      │        │        │                          │      │  偉忠印文各一枚。                            │
├───┼────┼────┼─────────────┼───┼───────────────────────┤
│五    │甲ｋ○  │92/04   │                          │52萬  │未檢附                                        │
├───┼────┼────┼─────────────┼───┼───────────────────────┤
│六    │乙ｏ○  │92/04   │(1)郵局、戶名：鄭文得      │51萬  │(1)偽造之「鑫業人壽保險股份有限公司台灣分公司」│
│      │        │        │  帳號：00000000000000    │      │  保險證乙紙，及偽造之「鑫業人壽保險股份有限公│
│      │        │        │(2)戶名：黃建德            │      │  司台灣分公司」保險單上之王鼎中、張玉玲印文各│
│      │        │        │  帳號：000000000000000   │      │  一枚。                                      │
│      │        │        │                          │      │(2)偽造之「香港特區彩票管理中心」授權證書乙紙，│
│      │        │        │                          │      │  及授權證書上偽造之陳忠信、趙福全、董建國、王│
│      │        │        │                          │      │  偉忠印文各一枚。                            │
├───┼────┼────┼─────────────┼───┼───────────────────────┤
│七    │甲Ｆ○  │92/04/28│郵局、戶名：林聰輝        │8萬   │(1)偽造之「慈安慈幼安養中心」為名，出具之感謝狀│
│      │        │        │帳號：000000000000000     │      │  乙紙，及感謝狀上之偽造「慈安慈幼安養中心」印│
│      │        │        │                          │      │  文一枚。                                    │
├───┼────┼────┼─────────────┼───┼───────────────────────┤
│八    │乙寅○  │92/04/23│(1)郵局、戶名：鄭國輝      │82萬  │(1)偽造之「運通投資顧問公司」中獎通知書乙紙，及│
│      │        │        │  帳號：00000000000000    │      │  中獎通知書上之偽造之「運通投資顧問公司」印文│
│      │        │        │(2)上海銀行敦南分行        │      │  一枚。                                      │
│      │        │        │  戶名：林建成            │      │(2)偽造之「百興法律事務所」見證公文，及公函上之│
│      │        │        │  帳號：00000000000000    │      │  偽造「台灣省律師公會」、「百興律師事務所」、│
│      │        │        │                          │      │  「張政堂」印文各一枚。                      │
│      │        │        │                          │      │(3)偽造之「運通投資顧問公司」20週年慶邀請函乙紙│
│      │        │        │                          │      │  。                                          │
├───┼────┼────┼─────────────┼───┼───────────────────────┤
│九    │ｙ○○○│92/04/18│(1)國泰銀行                │53萬  │(1)偽造之「黃河人壽保險股份有限公司台灣分公司」│
│      │        │        │  戶名：曾信隆            │      │  保險證乙紙，及偽造之「黃河人壽保險股份有限公│
│      │        │        │  帳號：0000000000000     │      │  司台灣分公司」保險單上之王鼎中、張玉玲印文各│
│      │        │        │(2)郵局、戶名：鄭文明      │      │  一枚。                                      │
│      │        │        │  帳號：00000000000000    │      │(2)偽造之「香港特區彩票管理中心」授權證書乙紙，│
│      │        │        │                          │      │  及授權證書上偽造之陳忠信、趙福全、董建國、王│
│      │        │        │                          │      │  偉忠印文各一枚。                            │
├───┼────┼────┼─────────────┼───┼───────────────────────┤
│一○  │庚○○  │92/04   │(1)郵局、戶名：何宜君      │62萬五│(1)偽造之「永盛投資顧問股份有限公司」認購權證乙│
│      │        │        │  帳號：00000000000000    │千6百 │  紙，及認購權證上之偽造「永盛投資顧問公司」印│
│      │        │        │(2)郵局、戶名：陳惠玲      │      │  文二枚、羅俊賢印文一枚、莊坤榮印文一枚、林雅│
│      │        │        │  帳號：00000000000000    │      │  萍印文一枚。                                │
│      │        │        │(3)郵局、戶名：林志順      │      │(2)偽造之「慈安慈幼安養中心」為名，出具之感謝狀│
│      │        │        │  帳號：00000000000000    │      │  乙紙，及感謝狀上之偽造「慈安慈幼安養中心」印│
│      │        │        │(4)郵局、戶名：簡振芳      │      │  文一枚。                                    │
│      │        │        │  帳號：00000000000000    │      │(3)偽造之「香港特區彩票管理中心」授權證書乙紙，│
│      │        │        │                          │      │  及授權證書上偽造之陳義德、趙福全、董建國、王│
│      │        │        │                          │      │  偉忠印文各一枚。                            │
├───┼────┼────┼─────────────┼───┼───────────────────────┤
│一一  │丁○○  │92/04   │(1)郵局、戶名：張雪峰      │94萬6 │(1)偽造之「寶弘金融控股股份有限公司」認購權證乙│
│      │        │        │  帳號：0000000000000     │千    │  紙，及認購權證上之偽造「寶弘金融控股公司」印│
│      │        │        │(2)郵局、戶名：徐富隆      │      │  文三枚、林耀德印文二枚、吳進益印文一枚、楊欣│
│      │        │        │  帳號：00000000000000    │      │  怡印文一枚。                                │
│      │        │        │(3)郵局、戶名陳勝耀        │      │(2)偽造之「明光慈幼安養中心」為名，出具之感謝狀│
│      │        │        │  帳號：00000000000000    │      │  乙紙，及感謝狀上之偽造「明光慈幼安養中心」印│
│      │        │        │(4)郵局、戶名：周美玲      │      │  文一枚。                                    │
│      │        │        │  帳號：00000000000000    │      │                                              │
├───┼────┼────┼─────────────┼───┼───────────────────────┤
│一二  │壬○○  │92/03   │(1)新店公崙郵局            │255萬 │(1)偽造之「慈安慈幼安養中心」為名，出具之感謝狀│
│      │        │        │  戶名：何怡君            │      │  乙紙，及感謝狀上之偽造「慈安慈幼安養中心」印│
│      │        │        │  帳號：00000000000000    │      │  文一枚。                                    │
│      │        │        │(2)台北興安郵局            │      │(2)偽造之「永盛投資顧問股份有限公司」認購權證二│
│      │        │        │  戶名：邱家儒            │      │  紙，及認購權證上各偽造（「永盛投資顧問公司」│
│      │        │        │  帳號：0000000000000     │      │  印文三枚、羅俊賢印文二枚、莊坤榮印文一枚、林│
│      │        │        │(3)永和郵局、戶名：林志順  │      │  雅萍印文一枚。                              │
│      │        │        │  帳號：00000000000000    │      │                                              │
├───┼────┼────┼─────────────┼───┼───────────────────────┤
│一三  │乙ｇ○  │92/03   │                          │8萬   │(1)偽造之「慈安慈幼安養中心」為名，出具之感謝狀│
│      │        │        │                          │      │  乙紙，及感謝狀上之偽造「慈安慈幼安養中心」印│
│      │        │        │                          │      │  文一枚。                                    │
│      │        │        │                          │      │(2)偽造之「鑫業人壽保險股份有限公司台灣分公司」│
│      │        │        │                          │      │  保險證乙紙，及偽造之「鑫業人壽保險股份有限公│
│      │        │        │                          │      │  司台灣分公司」保險單上之王鼎中、張玉玲印文各│
│      │        │        │                          │      │  一枚。                                      │
├───┼────┼────┼─────────────┼───┼───────────────────────┤
│一四  │陳姮蓉  │92/02/19│(1)誠泰銀行新店分行        │52萬  │(1)偽造之「慈愛安養中心」為名，出具之感謝狀乙紙│
│      │        │        │  戶名：周建宏            │      │  。                                          │
│      │        │        │  帳號：000000000000      │      │(2)偽造之「運通投資顧問股份有限公司」認購權證二│
│      │        │        │(2)郵局、戶名：麥佑信      │      │  紙，及認購權證上各偽造（「運通投資顧問公司」│
│      │        │        │  帳號：00000000000000    │      │  印文三枚、陳海昇印文二枚、李祥忠印文一枚、趙│
│      │        │        │                          │      │  雅惠印文一枚）。                            │
└───┴────┴────┴─────────────┴───┴───────────────────────┘
附表二
┌───┬─────────┬──┬──────────┬─────────┐
│項次  │品名              │單位│ 數量               │查扣地點          │
├───┼─────────┼──┼──────────┼─────────┤
│一    │甲ｈ○販賣人頭贓款│新台│壹拾柒萬陸仟壹佰元整│自甲ｈ○身上查扣（│
│      │                  │幣  │                    │臺中市○○○路○段│
│      │                  │    │                    │四六八號）        │
├───┼─────────┼──┼──────────┼─────────┤
│二    │呼叫器            │只  │00000000000        │自甲ｈ○身上查扣（│
│      │                  │    │                    │臺中市○○○路○段│
│      │                  │    │                    │四六八號）        │
├───┼─────────┼──┼──────────┼─────────┤
│三    │呼叫器            │只  │00000000000        │自甲ｈ○身上查扣（│
│      │                  │    │                    │臺中市○○○路○段│
│      │                  │    │                    │四六八號）        │
├───┼─────────┼──┼──────────┼─────────┤
│四    │呼叫器            │只  │00000000000        │自甲ｈ○身上查扣（│
│      │                  │    │                    │臺中市○○○路○段│
│      │                  │    │                    │四六八號）        │
├───┼─────────┼──┼──────────┼─────────┤
│五    │人頭電話（NOKIA） │支  │00000000000        │自甲ｈ○身上查扣（│
│      │                  │    │序號000000000000000 │臺中市○○○路○段│
│      │                  │    │                    │四六八號）        │
├───┼─────────┼──┼──────────┼─────────┤
│六    │人頭電話（NOKIA） │支  │00000000000        │自甲ｈ○身上查扣（│
│      │                  │    │序號000000000000000 │臺中市○○○路○段│
│      │                  │    │                    │四六八號）        │
├───┼─────────┼──┼──────────┼─────────┤
│七    │身份證影本        │張  │拾                  │自甲ｈ○身上查扣（│
│      │                  │    │                    │臺中市○○○路○段│
│      │                  │    │                    │四六八號）        │
├───┼─────────┼──┼──────────┼─────────┤
│八    │買賣人頭帳號電話手│本  │貳                  │自甲ｈ○身上查扣（│
│      │抄本              │    │                    │臺中市○○○路○段│
│      │                  │    │                    │四六八號）        │
├───┼─────────┼──┼──────────┼─────────┤
│九    │人頭電話（NOKIA） │支  │00000000000        │扣押自臺中市○○路│
│      │                  │    │序號000000000000000 │一○四九號二四樓之│
│      │                  │    │                    │三七號            │
├───┼─────────┼──┼──────────┼─────────┤
│一○  │（NOKIA）手機     │    │序號000000000000000 │自甲ｈ○身上查扣（│
│      │                  │    │                    │臺中市○○○路○段│
│      │                  │    │                    │四六八號）        │
├───┼─────────┼──┼──────────┼─────────┤
│一一  │人頭電話帳單      │疊  │壹                  │自甲ｈ○身上查扣（│
│      │                  │    │                    │臺中市○○○路○段│
│      │                  │    │                    │四六八號）        │
├───┼─────────┼──┼──────────┼─────────┤
│一二  │宅急便收據（以寄）│張  │貳百壹拾張          │自甲ｈ○身上查扣（│
│      │                  │    │                    │臺中市○○○路○段│
│      │                  │    │                    │四六八號）        │
├───┼─────────┼──┼──────────┼─────────┤
│一三  │人頭SIM卡         │張  │貳拾伍              │自甲ｈ○身上查扣（│
│      │                  │    │                    │臺中市○○○路○段│
│      │                  │    │                    │四六八號）        │
├───┼─────────┼──┼──────────┼─────────┤
│一四  │SIM卡護卡         │張  │陸                  │自甲ｈ○身上查扣（│
│      │                  │    │                    │臺中市○○○路○段│
│      │                  │    │                    │四六八號）        │
├───┼─────────┼──┼──────────┼─────────┤
│一五  │手機（NOKIA）     │支  │壹                  │自M七-六○壹○自小│
│      │                  │    │序號000000000000000 │客車扣押          │
├───┼─────────┼──┼──────────┼─────────┤
│一六  │呼叫器            │只  │00000000000        │自M七-六○壹○自小│
│      │                  │    │                    │客車扣押          │
├───┼─────────┼──┼──────────┼─────────┤
│一七  │呼叫器            │只  │00000000000        │自M七-六○壹○自小│
│      │                  │    │                    │客車扣押          │
├───┼─────────┼──┼──────────┼─────────┤
│一八  │呼叫器            │只  │00000000000        │自M七-六○壹○自小│
│      │                  │    │                    │客車扣押          │
├───┼─────────┼──┼──────────┼─────────┤
│一九  │呼叫器            │只  │00000000000        │自M七-六○壹○自小│
│      │                  │    │                    │客車扣押          │
├───┼─────────┼──┼──────────┼─────────┤
│二○  │三信商業銀行支票  │張  │壹、面額貳百萬元    │自M七-六○壹○自小│
│      │                  │    │                    │客車扣押          │
├───┼─────────┼──┼──────────┼─────────┤
│二一  │三信商業銀行支票  │張  │壹、面額陸萬元      │自M七-六○壹○自小│
│      │                  │    │                    │客車扣押          │
├───┼─────────┼──┼──────────┼─────────┤
│二二  │泛亞銀行支票      │張  │壹、面額參拾壹萬元  │自M七-六○壹○自小│
│      │                  │    │                    │客車扣押          │
├───┼─────────┼──┼──────────┼─────────┤
│二三  │人頭帳戶（何育霖）│本  │壹組、000-00-0000000│自M七-六○壹○自小│
│      │華南銀行          │    │                    │客車扣押          │
├───┼─────────┼──┼──────────┼─────────┤
│二四  │人頭帳戶（張國興）│本  │壹組、000-00-0000000│自M七-六○壹○自小│
│      │華南銀行          │    │                    │客車扣押          │
├───┼─────────┼──┼──────────┼─────────┤
│二五  │人頭帳戶（林宗平）│本  │壹組、000-000-000000│自M七-六○壹○自小│
│      │合作金庫          │    │                    │客車扣押          │
├───┼─────────┼──┼──────────┼─────────┤
│二六  │人頭帳戶（林威志）│本  │壹組、000-000-000000│自M七-六○壹○自小│
│      │泛亞銀行          │    │                    │客車扣押          │
├───┼─────────┼──┼──────────┼─────────┤
│二七  │人頭帳戶（王淑娜）│本  │壹組、000-00-0000000│自M七-六○壹○自小│
│      │台中銀行          │    │                    │客車扣押          │
├───┼─────────┼──┼──────────┼─────────┤
│二八  │人頭帳戶（黃秋益）│本  │壹組                │自M七-六○壹○自小│
│      │郵政總局          │    │000-0000000-0000000 │客車扣押          │
├───┼─────────┼──┼──────────┼─────────┤
│二九  │人頭帳戶（載家堂）│本  │壹組                │自M七-六○壹○自小│
│      │郵政總局          │    │000-0000000-0000000 │客車扣押          │
├───┼─────────┼──┼──────────┼─────────┤
│三○  │人頭帳戶（陳輝雄）│本  │壹組                │自M七-六○壹○自小│
│      │郵政總局          │    │000-0000000-0000000 │客車扣押          │
├───┼─────────┼──┼──────────┼─────────┤
│三一  │人頭帳戶（陳志書）│本  │壹組                │自M七-六○壹○自小│
│      │郵政總局          │    │000-0000000-0000000 │客車扣押          │
├───┼─────────┼──┼──────────┼─────────┤
│三二  │人頭帳戶（王佳祺）│本  │壹組                │自M七-六○壹○自小│
│      │郵政總局          │    │000-0000000-0000000 │客車扣押          │
├───┼─────────┼──┼──────────┼─────────┤
│三三  │人頭帳戶（廖子毅）│本  │壹組                │自M七-六○壹○自小│
│      │郵政總局          │    │000-0000000-0000000 │客車扣押          │
├───┼─────────┼──┼──────────┼─────────┤
│三四  │人頭帳戶（陳進財）│本  │壹組                │自M七-六○壹○自小│
│      │郵政總局          │    │000-0000000-0000000 │客車扣押          │
├───┼─────────┼──┼──────────┼─────────┤
│三五  │人頭帳戶（江紹銘）│本  │壹組                │自M七-六○壹○自小│
│      │郵政總局          │    │000-0000000-0000000 │客車扣押          │
├───┼─────────┼──┼──────────┼─────────┤
│三六  │人頭帳戶（潘文義）│本  │壹組                │自M七-六○壹○自小│
│      │郵政總局          │    │000-0000000-0000000 │客車扣押          │
├───┼─────────┼──┼──────────┼─────────┤
│三七  │人頭帳戶（李德榮）│本  │壹組                │自M七-六○壹○自小│
│      │郵政總局          │    │000-0000000-0000000 │客車扣押          │
├───┼─────────┼──┼──────────┼─────────┤
│三八  │人頭帳戶（鄭文明）│本  │壹組                │自M七-六○壹○自小│
│      │郵政總局          │    │000-0000000-0000000 │客車扣押          │
├───┼─────────┼──┼──────────┼─────────┤
│三九  │人頭帳戶提款卡郵政│張  │壹、0000000-0000000 │自M七-六○壹○自小│
│      │總局              │    │                    │客車扣押          │
├───┼─────────┼──┼──────────┼─────────┤
│四○  │郵政國內匯款執據  │張  │壹                  │警方借提甲ｈ○自M │
│      │                  │    │                    │七-六○一○自小客 │
│      │                  │    │                    │車扣押            │
├───┼─────────┼──┼──────────┼─────────┤
│四一  │人頭帳戶年籍對造表│張  │壹                  │警方借提甲ｈ○自M │
│      │                  │    │                    │七-六○一○自小客 │
│      │                  │    │                    │車扣押            │
├───┼─────────┼──┼──────────┼─────────┤
│四二  │詐欺開銷（支出）記│本  │壹                  │警方借提甲ｈ○自M │
│      │帳本              │    │                    │七-六○一○自小客 │
│      │                  │    │                    │車扣押            │
└───┴─────────┴──┴──────────┴─────────┘
附表三
┌───┬─────────┬──┬──────────┬─────────┐
│項次  │品名              │單位│ 數量               │查扣地點          │
├───┼─────────┼──┼──────────┼─────────┤
│一    │宅急便收據（己據）│張  │柒拾柒              │扣押自臺中市○○路│
│      │                  │    │                    │二段二巷七之一號  │
├───┼─────────┼──┼──────────┼─────────┤
│二    │被害人資料        │本  │壹                  │扣押自臺中市○○路│
│      │                  │    │                    │二段二巷七之一號  │
├───┼─────────┼──┼──────────┼─────────┤
│三    │甲ｈ○付與傅安瑩零│新台│玖仟貳佰元整        │扣押自臺中市○○路│
│      │用金              │幣  │                    │二段二巷七之一號  │
├───┼─────────┼──┼──────────┼─────────┤
│四    │傅安瑩與甲ｈ○等聯│支  │00000000000        │扣押自臺中市○○路│
│      │絡呼叫器          │    │                    │二段二巷七之一號  │
├───┼─────────┼──┼──────────┼─────────┤
│五    │授權證書          │本  │伍拾陸              │扣押自臺中市○○路│
│      │                  │    │                    │二段二四○之一號一│
│      │                  │    │                    │○之一三          │
├───┼─────────┼──┼──────────┼─────────┤
│六    │感謝狀（心慈禪院）│疊  │壹                  │扣押自臺中市○○路│
│      │                  │    │                    │二段二四○之一號一│
│      │                  │    │                    │○之一三          │
├───┼─────────┼──┼──────────┼─────────┤
│七    │感謝狀（慈愛禪寺安│疊  │壹                  │扣押自臺中市○○路│
│      │養中心）          │    │                    │二段二四○之一號一│
│      │                  │    │                    │○之一三          │
├───┼─────────┼──┼──────────┼─────────┤
│八    │感謝狀（明光慈幼安│疊  │壹                  │扣押自臺中市○○路│
│      │養中心            │    │                    │二段二四○之一號一│
│      │                  │    │                    │○之一三          │
├───┼─────────┼──┼──────────┼─────────┤
│九    │感謝狀（大觀安養中│疊  │壹                  │扣押自臺中市○○路│
│      │心）              │    │                    │二段二四○之一號一│
│      │                  │    │                    │○之一三          │
├───┼─────────┼──┼──────────┼─────────┤
│一○  │感謝狀（慈愛安養中│疊  │壹                  │扣押自臺中市○○路│
│      │心）              │    │                    │二段二四○之一號一│
│      │                  │    │                    │○之一三          │
├───┼─────────┼──┼──────────┼─────────┤
│一一  │感謝狀（慈安慈幼養│疊  │壹                  │扣押自臺中市○○路│
│      │中心）            │    │                    │二段二四○之一號一│
│      │                  │    │                    │○之一三          │
├───┼─────────┼──┼──────────┼─────────┤
│一二  │世紀投資顧問股份有│疊  │壹                  │扣押自臺中市○○路│
│      │限公司認購權證    │    │                    │二段二四○之一號一│
│      │                  │    │                    │○之一三          │
├───┼─────────┼──┼──────────┼─────────┤
│一三  │東華投資顧問股份有│疊  │壹                  │扣押自臺中市○○路│
│      │限公司認購權證    │    │                    │二段二四○之一號一│
│      │                  │    │                    │○之一三          │
├───┼─────────┼──┼──────────┼─────────┤
│一四  │鼎豐金融控股股份有│疊  │壹                  │扣押自臺中市○○路│
│      │限公司認購權證    │    │                    │二段二四○之一號一│
│      │                  │    │                    │○之一三          │
├───┼─────────┼──┼──────────┼─────────┤
│一五  │國揚人壽保險公司  │疊  │壹                  │扣押自臺中市○○路│
│      │台灣分公司保險單  │    │                    │二段二四○之一號一│
│      │                  │    │                    │○之一三          │
├───┼─────────┼──┼──────────┼─────────┤
│一六  │宅急便收據        │疊  │壹                  │扣押自臺中市○○路│
│      │                  │    │                    │二段二四○之一號一│
│      │                  │    │                    │○之一三          │
├───┼─────────┼──┼──────────┼─────────┤
│一七  │印章              │盒  │壹                  │扣押自臺中市○○路│
│      │                  │    │                    │二段二四○之一號一│
│      │                  │    │                    │○之一三          │
├───┼─────────┼──┼──────────┼─────────┤
│一八  │香港特區彩票管理中│盒  │肆                  │扣押自臺中市○○路│
│      │心會員卡          │    │                    │二段二四○之一號一│
│      │                  │    │                    │○之一三          │
├───┼─────────┼──┼──────────┼─────────┤
│一九  │檢驗手套（橡膠）  │盒  │壹                  │扣押自臺中市○○路│
│      │                  │    │                    │二段二四○之一號一│
│      │                  │    │                    │○之一三          │
├───┼─────────┼──┼──────────┼─────────┤
│二○  │電腦乙組（含主機、│組  │壹                  │扣押自臺中市○○路│
│      │螢幕、鍵盤）      │    │                    │二段二四○之一號一│
│      │                  │    │                    │○之一三          │
├───┼─────────┼──┼──────────┼─────────┤
│二一  │被害人年籍資料手抄│疊  │壹                  │扣押自臺中市○○路│
│      │本                │    │                    │二段二四○之一號一│
│      │                  │    │                    │○之一三          │
├───┼─────────┼──┼──────────┼─────────┤
│二二  │宅急便收據（已寄）│張  │貳拾捌              │扣押自臺中市○○路│
│      │                  │    │                    │二段二四○之一號一│
│      │                  │    │                    │○之一三          │
├───┼─────────┼──┼──────────┼─────────┤
│二三  │皇瓷（瓷器）      │組  │壹拾肆              │扣押自臺中市○○路│
│      │                  │    │                    │二段二四○之一號一│
│      │                  │    │                    │○之一三          │
├───┼─────────┼──┼──────────┼─────────┤
│二四  │五入湯吞杯組      │組  │壹拾貳              │扣押自臺中市○○路│
│      │                  │    │                    │二段二四○之一號一│
│      │                  │    │                    │○之一三          │
├───┼─────────┼──┼──────────┼─────────┤
│二五  │鬧鐘              │組  │壹拾貳              │扣押自臺中市○○路│
│      │                  │    │                    │二段二四○之一號一│
│      │                  │    │                    │○之一三          │
├───┼─────────┼──┼──────────┼─────────┤
│二六  │購物袋（粉紅色）  │個  │壹                  │扣押自臺中市○○路│
│      │                  │    │                    │二段二四○之一號一│
│      │                  │    │                    │○之一三          │
├───┼─────────┼──┼──────────┼─────────┤
│二七  │宅急便寄送禮品收執│張  │貳百參拾柒張        │自M七-六○壹○自小│
│      │聯（甲ｈ○所查扣之│    │                    │客車扣押          │
│      │相關証券七、一九至│    │                    │                  │
│      │六○頁）          │    │                    │                  │
├───┼─────────┼──┼──────────┼─────────┤
│二八  │中華電信公司收據  │疊  │壹                  │自M七-六○壹○自小│
│      │                  │    │                    │客車扣押          │
├───┼─────────┼──┼──────────┼─────────┤
│二九  │香港行政特區彩票管│張  │貳                  │自M七-六○壹○自小│
│      │理中心傳單        │    │                    │客車扣押          │
├───┼─────────┼──┼──────────┼─────────┤
│三○  │中獎通知書        │本  │陸                  │自M七-六○壹○自小│
│      │                  │    │                    │客車扣押          │
├───┼─────────┼──┼──────────┼─────────┤
│三一  │授權證書          │本  │貳拾                │自M七-六○壹○自小│
│      │                  │    │                    │客車扣押          │
├───┼─────────┼──┼──────────┼─────────┤
│三二  │傅安瑩行動電話    │支  │壹、0000000000      │扣押自臺中市○○路│
│      │（NOKIA)          │    │序號、00000000000000│二段二巷七之一號  │
└───┴─────────┴──┴──────────┴─────────┘
附表四
┌───┬─────────┬──┬──────────┬─────────┐
│項次  │品名              │單位│ 數量               │查扣地點          │
├───┼─────────┼──┼──────────┼─────────┤
│一    │租賃契約書（健行路│本  │壹                  │自M七-六○壹○自小│
│      │一四○九號二四樓之│    │                    │客車扣押          │
│      │三七）            │    │                    │                  │
├───┼─────────┼──┼──────────┼─────────┤
│二    │房屋契約（傅安瑩）│本  │壹                  │扣押自臺中市○○路│
│      │                  │    │                    │二段二巷七之一號  │
├───┼─────────┼──┼──────────┼─────────┤
│三    │傅安瑩行動電話    │支  │壹、0000000000      │扣押自臺中市○○路│
│      │（NOKIA）         │    │序號、00000000000000│二段二巷七之一號  │
├───┼─────────┼──┼──────────┼─────────┤
│四    │傅安瑩行動電話    │支  │壹、0000000000      │扣押自臺中市○○路│
│      │（NOKIA）         │    │序號、00000000000000│二段二巷七之一號  │
├───┼─────────┼──┼──────────┼─────────┤
│五    │甲ｈ○行動電話    │支  │00000000000        │自甲ｈ○身上查扣（│
│      │（NOKIA）         │    │序號000000000000000 │臺中市○○○路○段│
│      │                  │    │                    │四六八號）        │
├───┼─────────┼──┼──────────┼─────────┤
│六    │行動電話（NOKIA） │支  │00000000000        │自甲ｈ○身上查扣（│
│      │                  │    │序號000000000000000 │臺中市○○○路○段│
│      │                  │    │                    │四六八號）        │
├───┼─────────┼──┼──────────┼─────────┤
│七    │手提包（BOSS）    │個  │壹                  │自甲ｈ○身上查扣（│
│      │                  │    │                    │臺中市○○○路○段│
│      │                  │    │                    │四六八號）        │
├───┼─────────┼──┼──────────┼─────────┤
│八    │專線通            │張  │壹拾貳              │自甲ｈ○身上查扣（│
│      │                  │    │                    │臺中市○○○路○段│
│      │                  │    │                    │四六八號）        │
└───┴─────────┴──┴──────────┴─────────┘
附表五
┌───┬─────────┬──┬──────────┬─────────┐
│項次  │品名              │單位│ 數量               │查扣地點          │
├───┼─────────┼──┼──────────┼─────────┤
│一    │宅急便寄送禮品收執│張  │一百一十三張        │自M七-六○壹○自小│
│      │聯（甲ｈ○所查扣之│    │                    │客車扣押          │
│      │相關証券七第一至一│    │                    │                  │
│      │九頁）            │    │                    │                  │
├───┼─────────┼──┼──────────┼─────────┤
│二    │甲ｈ○集團每月開支│疊  │壹                  │自M七-六○壹○自小│
│      │紀錄表（甲ｈ○所查│    │                    │客車扣押          │
│      │扣之相關証券二）  │    │                    │                  │
├───┼─────────┼──┼──────────┼─────────┤
│三    │被害人之聯絡資料手│疊  │壹                  │自M七-六○壹○自小│
│      │抄本（甲ｈ○所查扣│    │                    │客車扣押          │
│      │之相關証券一      │    │                    │                  │
└───┴─────────┴──┴──────────┴─────────┘
                                                      Ａ


司法院資訊處製作；財團法人民間司法改革基金會備份。
